

# Skolt Saami noun morphology 

This file documents the Skolt Saami noun morphology, lexicon by lexicon.

## Unclassified words

 * LEXICON N_  FOR (STILL) UNCLASSIFIED INCOMING NOUNS.



IRREGULAR NOUN nijdd
 * LEXICON N_NIJDD  nijdd:ni

 * LEXICON	NMN_NIJDD	 nijdd:ni
* Yaml: **N-nijdd**
 * :jdd SG-NOM ;			 nijdd
 * :jdd%>â ESS/PAR ; 	  		 nijddân, nijddâd
strong_geminate, short_vowel, palatalization
 * :%{ʹØ%}jdd%^PAL%>e SG-ILL ;		 niʹjdde
strong_geminate, long_vowel
 * :õđ SG-ABE/ACC/GEN-PL-NOM ;	 niõđ
 * :õđ%>â SG-LOC ;		 niõđâst
 * :õđ SG-COM_IN/PL-OBL ;	 niõđ, niõđid, niõđid, niõđin, niõđivuiʹm, niõđitaa

 * +Der+Der/Dimin+N:õđ N_MUORYZH-WITHOUT-PAL ;   niõđ-
 * +Der+Der/Dimin+N:õ%{ʹØ%}đ%^PAL N_MUORYZH-WITH-PAL ;   niõʹđ-


 * +Err/GenreLeudd:õđâ SG-ABE/ACC/GEN-PL-NOM ;      niõđ Leudd 2018-09-20
 * +Err/GenreLeudd:õđâ SG-COM_N ;  Leudd 2018-09-20



*nijdd # examples:*
* *nijdd:* `nijdd+N+Sg+Nom`
* *niõđ:* `nijdd+N+Sg+Gen`
* *niõđ:* `nijdd+N+Sg+Acc`
* *niʹjdde:* `nijdd+N+Sg+Ill`
* *niõđâst:* `nijdd+N+Sg+Loc`
* *niõđstad:* `nijdd+N+Sg+Loc+PxSg1`
* *niõđin:* `nijdd+N+Sg+Com`
* *nijddân:* `nijdd+N+Ess`
* *nijddâd:* `nijdd+N+Par`
* *niõđtaa:* `nijdd+N+Sg+Abe`
* *niõđ:* `nijdd+N+Pl+Nom`
* *niõđi:* `nijdd+N+Pl+Gen`
* *niõđid:* `nijdd+N+Pl+Acc`
* *niõđid:* `nijdd+N+Pl+Ill`
* *niõđin:* `nijdd+N+Pl+Loc`
* *niõđivuiʹm:* `nijdd+N+Pl+Com`
* *niõđitaa:* `nijdd+N+Pl+Abe`
* *niõđâž:* `nijdd+N+Der+Der/Dimin+N+Sg+Nom`
* *niõʹđe:* `nijdd+N+Der+Der/Dimin+N+Sg+Gen`



CLASS 1 HIGH VOWEL, NO PALATALIZATION NOMINALS
 * LEXICON N_PAPP  papp:papp
similar_to: N_PESS
N_1Y-VCC
pa%{a0%}%{ʹ0%}%{p0%}p
V%{V0%}%{ʹ0%}%{C0%}C
Sg_Nom:
high-vowel=yes
monophthong=yes
long-vowel=yes
palatalization=no
consonantism=quant-gem
long-consonant=yes

1.1.1.1.1.1. Sg_Nom="short_vowel|geminate" Sg_Gen="long_vowel|geminate" 

## 1. WORDS WITH SINGLE-SYLLABLE NOMINATIVE SINGULARS (2009: 167)
## 1.1 Sg.Loc in -âst (no vowel shift, all raised)
 â-stems (Sg.Loc, Ess, Par).
## 1.1.1 Sg.Ill vowel	-e
## 1.1.1.1 Has Palatalization
## 1.1.1.1[1] (Palatalization pattern)
 Palatalized: Sg.Ill
 Not Palatalized: ELSE
   Sg.Ill in palatalization and -e
## 1.1.1.1[1].1 Lacks Specifically Pedagogical Gradation
## 1.1.1.1[1].1.1 Has Orthographic Gradation
## 1.1.1.1[1].1.1[] (Monophthong + Consonant Geminate alternation)
 Extra strong grade: Sg.Nom, Ess, Par
 Extra strong grade: Sg.Ill
 Strong grade: Pl.Nom, Sg.Loc, Sg.Com
## FORMS
* Yaml: **N-papp**
strong_geminate, short_vowel
 * : SG-NOM ;			 papp
 * :%>â ESS/PAR ; 	  		 pappân, pappâd

strong_geminate, short_vowel, palatalization
 * :%^PAL%>e SG-ILL ;		 paʹppe
 * +Der+Der/N2A+A:%^PAL N2A_LUOQSSI ;		 N»A: paʹppi

strong_geminate, long_vowel
 * :%^V2VV SG-ABE/ACC/GEN-PL-NOM ;	 paapp
 * :%^V2VV%>â SG-LOC ;		 paappâst
 * :%^V2VV SG-COM_IN/PL-OBL ;	 paappi, paappid, paappid, paappin, paappivuiʹm, paappitaa

 * +Der+Der/Dimin+N:%^V2VV N_KUUZZYZH-WITHOUT-PAL ;   paapp-
 * +Der+Der/Dimin+N:%^V2VV%^PAL N_KUUZZYZH-WITH-PAL ;   paaʹpp-
papp+N+Der+Der/Dimin+N+Sg+Loc+PxSg3
paʹpstes

e.g. 
e.g. +Use/NG+Sg+Loc+PxSg3
e.g. +Sg+Loc+PxSg3 pp:p papstes

 * : R ;           papp
 * :%^V2VV PL-NOM ;  paapp
 * :%^V2VV PL-OBL ;       paappi, paappid, paappid, paappin, paappivuiʹm, paappitaa
 * :%>â ESS/PAR ;                   pappân, pappâd


*papp #  examples:*
* *papp:* `papp+N+Sg+Nom`
* *paapp:* `papp+N+Sg+Gen`
* *paapp:* `papp+N+Sg+Acc`
* *paʹppe:* `papp+N+Sg+Ill`
* *paappâst:* `papp+N+Sg+Loc`
* *papstan:* `papp+N+Sg+Loc+PxSg1`
* *paappstan:* `papp+N+Sg+Loc+PxSg1`
* *paappin:* `papp+N+Sg+Com`
* *pappân:* `papp+N+Ess`
* *pappâd:* `papp+N+Par`
* *paapptaa:* `papp+N+Sg+Abe`
* *paapp:* `papp+N+Pl+Nom`
* *paappi:* `papp+N+Pl+Gen`
* *paappid:* `papp+N+Pl+Acc`
* *paappid:* `papp+N+Pl+Ill`
* *paappin:* `papp+N+Pl+Loc`
* *paappivuiʹm:* `papp+N+Pl+Com`
* *paappitaa:* `papp+N+Pl+Abe`
* *paappâž:* `papp+N+Der+Der/Dimin+N+Sg+Nom`
* *paaʹppe:* `papp+N+Der+Der/Dimin+N+Sg+Gen`


 * LEXICON N_ALGG  põrtt:põ%^1VOW%{ʹØ%}rtt
N_1Y-VXYY
Sg_Nom: vow_mono:vow_short:vow_high:pal_no:cns_xyy
similar_to: N_TAALKYS, N_KOONTYR
1.1.1.1.1.1. Sg_Nom="short_vowel|long_cluster" Sg_Gen="long_vowel|short_cluster" 

## 1. WORDS WITH SINGLE-SYLLABLE NOMINATIVE SINGULARS (2009: 167)
## 1.1 Sg.Loc in -âst (no vowel shift, all raised)
 â-stems (Sg.Loc, Ess, Par).
## 1.1.1 Sg.Ill vowel	-e
## 1.1.1.1 Has Palatalization
## 1.1.1.1[1] (Palatalization pattern)
 Palatalized: Sg.Ill
 Not Palatalized: ELSE
   Sg.Ill in palatalization and -e
## 1.1.1.1[1].1 Lacks Specifically Pedagogical Gradation
## 1.1.1.1[1].1.1 Has Orthographic Gradation
## 1.1.1.1[1].1.1[] (Monophthong + Consonant Cluster alternation)
 Strong grade: Sg.Nom, Ess, Par
 Strong grade: Sg.Ill
 Weak grade: Pl.Nom, Sg.Loc, Sg.Com
## FORMS
* Yaml: **N-algg**

 * : SG-NOM ;	    				 põrtt

 * :%^V2VV%^XYY2XY SG-ABE/ACC/GEN ;		 põõrt
 * :%^V2VV%^XYY2XY PL-NOM ;		 põõrt
 * :%^PAL%>e SG-ILL ;		      		 põʹrtte
 * +Der+Der/N2A+A:%^PAL N2A_LUOQSSI ;		      	 põʹrtti
 * :%^V2VV%^XYY2XY%>â SG-LOC ;			 põõrtâst
 * :%^V2VV%^XYY2XY SG-COM_IN ;			 põõrtin
 * :%>â ESS/PAR ; 		  			 põrttân
 * :%^V2VV%^XYY2XY PL-OBL ;			 põõrti

 * +Der+Der/Dimin+N:%^V2VV%^XYY2XY N_KUUZZYZH-WITHOUT-PAL ;   põõrt-
 * +Der+Der/Dimin+N:%^V2VV%^PAL%^XYY2XY N_KUUZZYZH-WITH-PAL ;   põõʹrt-


 * LEXICON N_ALGG-PL  põõrt:põrtt
 * : R ;                            põrtt
 * :%^V2VV%^XYY2XY PL-NOM ;                 põõrt
 * :%>â ESS/PAR ;                                   põrttân
 * :%^V2VV%^XYY2XY PL-OBL ;                         põõrti


*algg #  examples:*
* *algg:* `algg+N+Sg+Nom`
* *aalǥ:* `algg+N+Sg+Gen`
* *aalǥ:* `algg+N+Sg+Acc`
* *aʹlǧǧe:* `algg+N+Sg+Ill`
* *aalǥâst:* `algg+N+Sg+Loc`
* *alǥstan:* `algg+N+Sg+Loc+PxSg1`
* *aalǥstan:* `algg+N+Sg+Loc+PxSg1`
* *aalǥin:* `algg+N+Sg+Com`
* *alggân:* `algg+N+Ess`
* *alggâd:* `algg+N+Par`
* *alǥtaa:* `algg+N+Sg+Abe`
* *aalǥ:* `algg+N+Pl+Nom`
* *aalǥi:* `algg+N+Pl+Gen`
* *aalǥid:* `algg+N+Pl+Acc`
* *aalǥid:* `algg+N+Pl+Ill`
* *aalǥin:* `algg+N+Pl+Loc`
* *aalǥivuiʹm:* `algg+N+Pl+Com`
* *aalǥitaa:* `algg+N+Pl+Abe`
* *aalǥâž:* `algg+N+Der+Der/Dimin+N+Sg+Nom`
* *aaʹlje:* `algg+N+Der+Der/Dimin+N+Sg+Gen`

 * LEXICON N_AUTT  autt:a%^1VOWu%{ʹØ%}tt
N_1Y-VUCC
Sg_Nom: vow_mono:vow_short:vow_high:pal_no:cns_vyy
1.1.1.1.1.1. Sg_Nom="short_vowel|long_V-cluster" Sg_Gen="long_vowel|short_V-cluster"

## 1. WORDS WITH SINGLE-SYLLABLE NOMINATIVE SINGULARS (2009: 167)
## 1.1 Sg.Loc in -âst (no vowel shift, all raised)
 â-stems (Sg.Loc, Ess, Par).
## 1.1.1 Sg.Ill vowel	-e
## 1.1.1.1 Has Palatalization
## 1.1.1.1[1] (Palatalization pattern)
 Palatalized: Sg.Ill
 Not Palatalized: ELSE
   Sg.Ill in palatalization and -e
## 1.1.1.1[1].1 Lacks Specifically Pedagogical Gradation
## 1.1.1.1[1].1.1 Has Orthographic Gradation
## 1.1.1.1[1].1.1[] (Monophthong + Consonant Cluster alternation)
 Strong grade: Sg.Nom, Ess, Par
 Strong grade: Sg.Ill
 Weak grade: Pl.Nom, Sg.Loc, Sg.Com
## FORMS
* Yaml: **N-autt**

 * : SG-NOM ;	    				 autt
 * :%^V2VV%^XYY2XY SG-ABE/ACC/GEN ;		 aaut
 * :%^PAL%>e SG-ILL ;		      		 auʹtte
 * +Der+Der/N2A+A:%^PAL N2A_LUOQSSI ;			 auʹtte
 * :%^V2VV%^XYY2XY%>â SG-LOC ;			 aautâst
 * :%^V2VV%^XYY2XY SG-COM_IN ;			 aautin
 * :%>â ESS/PAR ; 		  			 auttân
 * :%^V2VV%^XYY2XY PL-NOM ;		 aaut
 * :%^V2VV%^XYY2XY PL-OBL ;			 aauti

 * +Der+Der/Dimin+N:%^V2VV%^XYY2XY N_KUUZZYZH-WITHOUT-PAL ;   aaut-
 * +Der+Der/Dimin+N:%^V2VV%^PAL%^XYY2XY N_KUUZZYZH-WITH-PAL ;   aauʹt-


 * LEXICON N_AUTT-PL  aaut:autt
 * : R ;                            autt
 * :%>â ESS/PAR ;                                   auttân
 * :%^V2VV%^XYY2XY PL-NOM ;                 aaut
 * :%^V2VV%^XYY2XY PL-OBL ;                         aauti


*autt # examples:*
* *autt:* `autt+N+Sg+Nom`
* *aaut:* `autt+N+Sg+Gen`
* *aaut:* `autt+N+Sg+Acc`
* *auʹtte:* `autt+N+Sg+Ill`
* *aautâst:* `autt+N+Sg+Loc`
* *autstan:* `autt+N+Sg+Loc+PxSg1`
* *aautin:* `autt+N+Sg+Com`
* *auttân:* `autt+N+Ess`
* *auttâd:* `autt+N+Par`
* *auttaa:* `autt+N+Sg+Abe`
* *aaut:* `autt+N+Pl+Nom`
* *aauti:* `autt+N+Pl+Gen`
* *aautid:* `autt+N+Pl+Acc`
* *aautid:* `autt+N+Pl+Ill`
* *aautin:* `autt+N+Pl+Loc`
* *aautivuiʹm:* `autt+N+Pl+Com`
* *aautitaa:* `autt+N+Pl+Abe`
* *aautâž:* `autt+N+Der+Der/Dimin+N+Sg+Nom`
* *aauʹte:* `autt+N+Der+Der/Dimin+N+Sg+Gen`


 * LEXICON N_VAHTT  vahtt:va%^1VOW%{ʹØ%}h%{ʹØ%}tt
N_1Y-VHCC cf. SIJDD
Sg_Nom: vow_mono:vow_short:vow_high:pal_no:cns_hyy
1.1.1.1.1.1. Sg_Nom="short_vowel|h-cluster" Sg_Gen="long_vowel|short_u-cluster" 
## 1. WORDS WITH SINGLE-SYLLABLE NOMINATIVE SINGULARS (2009: 167)
## 1.1 Sg.Loc in -âst (no vowel shift, all raised)
 â-stems (Sg.Loc, Ess, Par).
## 1.1.1 Sg.Ill vowel	-e
## 1.1.1.1 Has Palatalization
## 1.1.1.1[1] (Palatalization pattern)
 Palatalized: Sg.Ill
 Not Palatalized: ELSE
   Sg.Ill in palatalization and -e
## 1.1.1.1[1].1 Lacks Specifically Pedagogical Gradation
## 1.1.1.1[1].1.1 Has Orthographic Gradation
## 1.1.1.1[1].1.1[] (Monophthong + Consonant Cluster alternation)
 Strong grade: Sg.Nom, Ess, Par
 Strong grade: Sg.Ill
 Weak grade: Pl.Nom, Sg.Loc, Sg.Com
## FORMS
* Yaml: **N-vahtt**

 * : SG-NOM ;	    			 vahtt
 * :%^V2VV%^XYY2VY SG-ABE/ACC/GEN-PL-NOM ;  vaaut
 * :%^PAL%>e SG-ILL ;		      	 vaʹhtte
 * +Der+Der/N2A+A:%^PAL N2A_LUOQSSI ;		 vaʹhtti
 * :%^V2VV%^XYY2VY%>â SG-LOC ;		 vaautâst
 * :%^V2VV%^XYY2VY SG-COM_IN ;		 vaautin
 * :%>â ESS/PAR ; 		  		 vahttân
 * :%^V2VV%^XYY2VY PL-OBL ;		 vaauti

 * +Der+Der/Dimin+N:%^V2VV%^XYY2VY N_KUUZZYZH-WITHOUT-PAL ;   vaaut-
 * +Der+Der/Dimin+N:%^V2VV%^PAL%^XYY2VY N_KUUZZYZH-WITH-PAL ;   vaauʹt-



*vahtt # examples:*
* *vahtt:* `vahtt+N+Sg+Nom`
* *vaaut:* `vahtt+N+Sg+Gen`
* *vaaut:* `vahtt+N+Sg+Acc`
* *vaʹhtte:* `vahtt+N+Sg+Ill`
* *vaautâst:* `vahtt+N+Sg+Loc`
* *vautstan:* `vahtt+N+Sg+Loc+PxSg1`
* *vaautin:* `vahtt+N+Sg+Com`
* *vahttân:* `vahtt+N+Ess`
* *vahttâd:* `vahtt+N+Par`
* *vaautʼtaa:* `vahtt+N+Sg+Abe`
* *vaaut:* `vahtt+N+Pl+Nom`
* *vaauti:* `vahtt+N+Pl+Gen`
* *vaautid:* `vahtt+N+Pl+Acc`
* *vaautid:* `vahtt+N+Pl+Ill`
* *vaautin:* `vahtt+N+Pl+Loc`
* *vaautivuiʹm:* `vahtt+N+Pl+Com`
* *vaautitaa:* `vahtt+N+Pl+Abe`
* *vaautâž:* `vahtt+N+Der+Der/Dimin+N+Sg+Nom`
* *vaauʹte:* `vahtt+N+Der+Der/Dimin+N+Sg+Gen`



 * LEXICON N_KUSS  kuss:ku%^1VOW%{ʹØ%}ss
N_1Y-VKK-HVVGG
Sg_Nom: vow_mono:vow_short:vow_high:pal_no:cns_gem_ss_type
1.1.1.1.1.1. Sg_Nom="short_vowel|geminate" Sg_Gen="long_vowel|voiced_geminate" 

See also: NMN_KUSS-PLC, which is the same, but minus PL forms and certain cases
## 1. WORDS WITH SINGLE-SYLLABLE NOMINATIVE SINGULARS (2009: 167)
## 1.1 Sg.Loc in -âst (no vowel shift, all raised)
 â-stems (Sg.Loc, Ess, Par).
## 1.1.1 Sg.Ill vowel	-e
## 1.1.1.1 Has Palatalization
## 1.1.1.1[1] (Palatalization pattern)
 Palatalized: Sg.Ill
 Not Palatalized: ELSE
   Sg.Ill in palatalization and -e
## 1.1.1.1[1].1 Lacks Specifically Pedagogical Gradation
## 1.1.1.1[1].1.1 Has Orthographic Gradation
## 1.1.1.1[1].1.1[] (Monophthong + Consonant and Consonant Geminate alternation)
 Extra strong grade: Sg.Nom, Ess, Par
 Extra strong grade: Sg.Ill
 Weak grade: Pl.Nom, Sg.Loc, Sg.Com
similar_to: 
## FORMS
* Yaml: **N-kuss**

 * : SG-NOM ;	    		 kuss
 * :%>â ESS/PAR ;     		 	 kussân
 * :%^PAL%>e SG-ILL ;    		 kuʹsse
 * +Der+Der/N2A+A:%^PAL N2A_LUOQSSI ;    		 kuʹssi
 * :%^V2VV%^KK2GG SG-ABE/ACC/GEN-PL-NOM ;		 kuuzz
 * :%^V2VV%^KK2GG%>â SG-LOC ;	 kuuzzâ
 * :%^V2VV%^KK2GG SG-COM_IN ;	 kuuzzin
 * :%^V2VV%^KK2GG PL-OBL ;		 kuuzzi, kuuzzid, kuuzzid, kuuzzin, kuuzzivuiʹm, kuuzzitaa
 * +Der+Der/Dimin+N:%^V2VV%^KK2GG N_KUUZZYZH-WITHOUT-PAL ;   kuuzz-
 * +Der+Der/Dimin+N:%^V2VV%^PAL%^KK2GG N_KUUZZYZH-WITH-PAL ;   kuuʹzz-



*kuss # examples:*
* *kuss:* `kuss+N+Sg+Nom`
* *kuuzz:* `kuss+N+Sg+Gen`
* *kuuzz:* `kuss+N+Sg+Acc`
* *kuʹsse:* `kuss+N+Sg+Ill`
* *kuuzzâst:* `kuss+N+Sg+Loc`
* *kuzstan:* `kuss+N+Sg+Loc+PxSg1`
* *kuuzzin:* `kuss+N+Sg+Com`
* *kussân:* `kuss+N+Ess`
* *kussâd:* `kuss+N+Par`
* *kuuzztaa:* `kuss+N+Sg+Abe`
* *kuuzz:* `kuss+N+Pl+Nom`
* *kuuzzi:* `kuss+N+Pl+Gen`
* *kuuzzid:* `kuss+N+Pl+Acc`
* *kuuzzid:* `kuss+N+Pl+Ill`
* *kuuzzin:* `kuss+N+Pl+Loc`
* *kuuzzivuiʹm:* `kuss+N+Pl+Com`
* *kuuzzitaa:* `kuss+N+Pl+Abe`
* *kuuzzâž:* `kuss+N+Der+Der/Dimin+N+Sg+Nom`
* *kuuʹzze:* `kuss+N+Der+Der/Dimin+N+Sg+Gen`


 * LEXICON N_RUOCCC  ruõcc:ruõ%{ʹØ%}cˈc
N_1Y-VWCCC-CC
 * LEXICON NMN_RUOCCC  ruõcc:ruõcˈc
Sg_Nom: vow_di:vow_high:pal_no:cns_gem_long
1.1.1.1.1.1. Sg_Nom="diphthong|long_geminate" Sg_Gen="diphthong|geminate" 

THIS IS NOT THE SAME AS N_MUORR
* Yaml: **N-ruossh**
 * : SG-NOM ;	     			
 * :%^CCC2CC SG-ABE/ACC/GEN-PL-NOM ;	 ruõcc
 * :%^PAL%>e SG-ILL ;	       		 ruõʹcˈce
 * +Der+Der/N2A+A:%^PAL N2A_LUOQSSI ;	   	 ruõʹcˈci
 * :%^CCC2CC%>â SG-LOC ;			 ruõccâst
 * :%^CCC2CC SG-COM_IN ;			
 * :%>â ESS/PAR ; 	   			
 * :%^CCC2CC PL-OBL ;			 ruõcci

 * +Der+Der/Dimin+N:%^CCC2CC N_KUUZZYZH-WITHOUT-PAL ;   ruõcc-
 * +Der+Der/Dimin+N:%^PAL%^CCC2CC N_KUUZZYZH-WITH-PAL ;   ruõʹcc-



*ruõcc # examples:*
* *ruõcˈc:* `ruõcc+N+Sg+Nom`
* *ruõcc:* `ruõcc+N+Sg+Gen`
* *ruõcc:* `ruõcc+N+Sg+Acc`
* *ruõʹcˈce:* `ruõcc+N+Sg+Ill`
* *ruõccâst:* `ruõcc+N+Sg+Loc`
* *ruõˈcstan:* `ruõcc+N+Sg+Loc+PxSg1`
* *ruõccstan:* `ruõcc+N+Sg+Loc+PxSg1`
* *ruõccin:* `ruõcc+N+Sg+Com`
* *ruõcˈcân:* `ruõcc+N+Ess`
* *ruõcˈcâd:* `ruõcc+N+Par`
* *ruõcctaa:* `ruõcc+N+Sg+Abe`
* *ruõcc:* `ruõcc+N+Pl+Nom`
* *ruõcci:* `ruõcc+N+Pl+Gen`
* *ruõccid:* `ruõcc+N+Pl+Acc`
* *ruõccid:* `ruõcc+N+Pl+Ill`
* *ruõccin:* `ruõcc+N+Pl+Loc`
* *ruõccivuiʹm:* `ruõcc+N+Pl+Com`
* *ruõccitaa:* `ruõcc+N+Pl+Abe`
* *ruõccâž:* `ruõcc+N+Der+Der/Dimin+N+Sg+Nom`
* *ruõʹcce:* `ruõcc+N+Der+Der/Dimin+N+Sg+Gen`


 * LEXICON N_CHUOSHKK  čuõškk:čuõ%{ʹØ%}škk
N_1Y-VWXYY
Sg_Nom: vow_di:vow_high:pal_no:cns_xyy
1.1.1.1.1.1. Sg_Nom="diphthong|long_cluster" Sg_Gen="diphthong|short_cluster"

## 1. WORDS WITH SINGLE-SYLLABLE NOMINATIVE SINGULARS (2009: 167)
## 1.1 Sg.Loc in -âst (no vowel shift, all raised)
 â-stems (Sg.Loc, Ess, Par).
## 1.1.1 Sg.Ill vowel	-e
## 1.1.1.1 Has Palatalization
## 1.1.1.1[1] (Palatalization pattern)
 Palatalized: Sg.Ill
 Not Palatalized: ELSE
   Sg.Ill in palatalization and -e
## 1.1.1.1[1].1 Lacks Specifically Pedagogical Gradation
## 1.1.1.1[1].1.1 Has Orthographic Gradation
## 1.1.1.1[1].1.1[] (Monophthong + Consonant Cluster alternation)
 Strong grade: Sg.Nom, Ess, Par
 Strong grade: Sg.Ill
 Weak grade: Pl.Nom, Sg.Loc, Sg.Com
## FORMS
* Yaml: **N-chuoskk**

 * : SG-NOM ;	    			 (1) čuõskk
 * :%^XYY2XY SG-ABE/ACC/GEN ;	 (2) čuõsk
 * :%^PAL%>e SG-ILL ;			 (3) čuõʹsǩǩe
 * +Der+Der/N2A+A:%^PAL N2A_LUOQSSI ;		  čuõʹsǩǩi
 * :%^XYY2XY%>â SG-LOC ;			 (4) čuõskest
 * :%^XYY2XY SG-COM_IN ;		 (5) čuõskin
 * :%>â ESS/PAR ; 	    			 (6) čuõskkân
 * :%^XYY2XY PL-NOM ;	 (2) čuõsk
 * :%^XYY2XY PL-OBL ;		 (5) čuõskin

 * +Der+Der/Dimin+N:%^XYY2XY N_MUORYZH-WITHOUT-PAL ;   čuõsk-
 * +Der+Der/Dimin+N:%^PAL%^XYY2XY N_MUORYZH-WITH-PAL ;   čuõʹsǩ-


 * LEXICON N_CHUOSHKK-PL  čuõšk:čuõškk
 * : R ;                    (1) čuõskk
 * :%>â ESS/PAR ;                           (6) čuõskkân
 * :%^XYY2XY PL-NOM ;       (2) čuõsk
 * :%^XYY2XY PL-OBL ;               (5) čuõskin


*čuõškk # examples:*
* *čuõškk:* `čuõškk+N+Sg+Nom`
* *čuõšk:* `čuõškk+N+Sg+Gen`
* *čuõšk:* `čuõškk+N+Sg+Acc`
* *čuõʹšǩǩe:* `čuõškk+N+Sg+Ill`
* *čuõškâst:* `čuõškk+N+Sg+Loc`
* *čuõˈškstan:* `čuõškk+N+Sg+Loc+PxSg1`
* *čuõškstan:* `čuõškk+N+Sg+Loc+PxSg1`
* *čuõškin:* `čuõškk+N+Sg+Com`
* *čuõškkân:* `čuõškk+N+Ess`
* *čuõškkâd:* `čuõškk+N+Par`
* *čuõšktaa:* `čuõškk+N+Sg+Abe`
* *čuõšk:* `čuõškk+N+Pl+Nom`
* *čuõški:* `čuõškk+N+Pl+Gen`
* *čuõškid:* `čuõškk+N+Pl+Acc`
* *čuõškid:* `čuõškk+N+Pl+Ill`
* *čuõškin:* `čuõškk+N+Pl+Loc`
* *čuõškivuiʹm:* `čuõškk+N+Pl+Com`
* *čuõškitaa:* `čuõškk+N+Pl+Abe`
* *čuõškâž:* `čuõškk+N+Der+Der/Dimin+N+Sg+Nom`
* *čuõʹšǩe:* `čuõškk+N+Der+Der/Dimin+N+Sg+Gen`



 * LEXICON N_RUOIDD  ruõidd:ruõi%{ʹØ%}dd
N_1Y-VWUCC
Sg_Nom: vow_di:vow_high:pal_no:cns_vxx
1.1.1.1.1.1. Sg_Nom="diphthong|long_V-cluster" Sg_Gen="diphthong|short_V-cluster"

## 1. WORDS WITH SINGLE-SYLLABLE NOMINATIVE SINGULARS (2009: 167)
## 1.1 Sg.Loc in -âst (no vowel shift, all raised)
 â-stems (Sg.Loc, Ess, Par).
## 1.1.1 Sg.Ill vowel	-e
## 1.1.1.1 Has Palatalization
## 1.1.1.1[1] (Palatalization pattern)
 Palatalized: Sg.Ill
 Not Palatalized: ELSE
   Sg.Ill in palatalization and -e
## 1.1.1.1[1].1 Lacks Specifically Pedagogical Gradation
## 1.1.1.1[1].1.1 Has Orthographic Gradation
## 1.1.1.1[1].1.1[] (Monophthong + Consonant Cluster alternation)
 Strong grade: Sg.Nom, Ess, Par
 Strong grade: Sg.Ill
 Weak grade: Pl.Nom, Sg.Loc, Sg.Com
## FORMS
* Yaml: **N-chuoskk**

 * : SG-NOM ;	    			 (1) ruõidd
 * :%^XYY2XY SG-ABE/ACC/GEN-PL-NOM ;	 (2) ruõid
 * :%^PAL%>e SG-ILL ;			 (3) ruõiʹdde
 * +Der+Der/N2A+A:%^PAL N2A_LUOQSSI ;		  ruõiʹddi
 * :%^XYY2XY%>â SG-LOC ;			 (4) ruõidest
 * :%^XYY2XY SG-COM_IN/PL-OBL ;		 (5) ruõidin
 * :%>â ESS/PAR ; 	    			 (6) ruõiddân

 * +Der+Der/Dimin+N:%^XYY2XY N_MUORYZH-WITHOUT-PAL ;   ruõid-
 * +Der+Der/Dimin+N:%^PAL%^XYY2XY N_MUORYZH-WITH-PAL ;   ruõiʹd-



*ruõidd # examples:*
* *ruõidd:* `ruõidd+N+Sg+Nom`
* *ruõid:* `ruõidd+N+Sg+Gen`
* *ruõid:* `ruõidd+N+Sg+Acc`
* *ruõiʹdde:* `ruõidd+N+Sg+Ill`
* *ruõidâst:* `ruõidd+N+Sg+Loc`
* *ruõˈidstan:* `ruõidd+N+Sg+Loc+PxSg1`
* *ruõidstan:* `ruõidd+N+Sg+Loc+PxSg1`
* *ruõidin:* `ruõidd+N+Sg+Com`
* *ruõiddân:* `ruõidd+N+Ess`
* *ruõiddâd:* `ruõidd+N+Par`
* *ruõidtaa:* `ruõidd+N+Sg+Abe`
* *ruõid:* `ruõidd+N+Pl+Nom`
* *ruõidi:* `ruõidd+N+Pl+Gen`
* *ruõidid:* `ruõidd+N+Pl+Acc`
* *ruõidid:* `ruõidd+N+Pl+Ill`
* *ruõidin:* `ruõidd+N+Pl+Loc`
* *ruõidivuiʹm:* `ruõidd+N+Pl+Com`
* *ruõiditaa:* `ruõidd+N+Pl+Abe`
* *ruõidâž:* `ruõidd+N+Der+Der/Dimin+N+Sg+Nom`
* *ruõiʹde:* `ruõidd+N+Der+Der/Dimin+N+Sg+Gen`


 * LEXICON N_PUOAVV  puåvv:puå%{ʹØ%}vv
N_1Y-VWCC
Sg_Nom: vow_di:vow_high:pal_no:cns_gem
1.1.1.1.1.1. Sg_Nom="diphthong|geminate" Sg_Gen="diphthong|single_consonant" Sg_Ill="diphthong|vowel_e-coloration|long_geminate"

 is for words with *-âst* Loc but *-ense* Ill 3rd grade
## 1. WORDS WITH SINGLE-SYLLABLE NOMINATIVE SINGULARS (2009: 167)
## 1.1 Sg.Loc in -âst (no vowel shift, all raised)
 â-stems (Sg.Loc, Ess, Par).
## 1.1.1 Sg.Ill vowel	-e
## 1.1.1.1 Has Palatalization
## 1.1.1.1[1] (Palatalization pattern)
 Palatalized: Sg.Ill
 Not Palatalized: ELSE
   Sg.Ill in palatalization and -e
 Has Allophonic palatalization
## 1.1.1.1[1].2 Has Specifically Pedagogical Gradation
## 1.1.1.1[1].2.1 Has Orthographic Gradation
## 1.1.1.1[1].2.1[] (Diphthong + Consonant and Consonant Geminate alternation)
 Strong grade: Sg.Nom, Ess, Par
 Extra strong grade: Sg.Ill
 Weak grade: Pl.Nom, Sg.Loc, Sg.Com
## FORMS
## (9) Der/Dimin.N.Sg.Nom: puåvâž
puåvv:puåvv
* Yaml: **N-kiapp, N-puavv**

 * : SG-NOM ;	    			 (1) Sg.Nom: puåvv
 * :%^CC2C SG-ABE/ACC/GEN-PL-NOM ;		 (2) Pl.Nom: puåv
 * :%^PALE%^PAL%^CC2CCC%>e SG-ILL ;	 (3) Sg.Ill: pueʹvˈve
 * +Der+Der/N2A+A:%^PALE%^PAL%^CC2CCC N2A_LUOQSSI ;   N»A: pueʹvˈvi
 * :%^CC2C%>â SG-LOC ;	       		 (4) Sg.Loc: puåvâst
 * :%^CC2C SG-COM_IN ;			 (5) Sg.Com: puåvin
 * :%>â ESS/PAR ; 	  			 (6) Ess: puåvvân
 * :%^CC2C PL-OBL ;			 (8) Pl.Gen: puåvi

 * +Der+Der/Dimin+N:%^CC2C N_MUORYZH-WITHOUT-PAL ;   puåv-
 * +Der+Der/Dimin+N:%^PALE%^PAL%^CC2C N_MUORYZH-WITH-PAL ;   pueʹv-



*puåvv #  examples:*
* *puåvv:* `puåvv+N+Sg+Nom`
* *puåv:* `puåvv+N+Sg+Gen`
* *puåv:* `puåvv+N+Sg+Acc`
* *pueʹvˈve:* `puåvv+N+Sg+Ill`
* *puåvâst:* `puåvv+N+Sg+Loc`
* *puåˈvstan:* `puåvv+N+Sg+Loc+PxSg1`
* *puåvstan:* `puåvv+N+Sg+Loc+PxSg1`
* *puåvin:* `puåvv+N+Sg+Com`
* *puåvvân:* `puåvv+N+Ess`
* *puåvvâd:* `puåvv+N+Par`
* *puåvtaa:* `puåvv+N+Sg+Abe`
* *puåv:* `puåvv+N+Pl+Nom`
* *puåvi:* `puåvv+N+Pl+Gen`
* *puåvid:* `puåvv+N+Pl+Acc`
* *puåvid:* `puåvv+N+Pl+Ill`
* *puåvin:* `puåvv+N+Pl+Loc`
* *puåvivuiʹm:* `puåvv+N+Pl+Com`
* *puåvitaa:* `puåvv+N+Pl+Abe`
* *puåvâž:* `puåvv+N+Der+Der/Dimin+N+Sg+Nom`
* *pueʹve:* `puåvv+N+Der+Der/Dimin+N+Sg+Gen`

 * LEXICON N_LIYKK  liâkk:liâ%{ʹØ%}kk
N_1Y-VWCC
* Yaml: **N-kiapp, N-puavv**

 * : SG-NOM ;	    			 (1) Sg.Nom: liâkk
 * :%^KK2GG SG-ABE/ACC/GEN-PL-NOM ;		 (2) Pl.Nom: liâǥǥ
 * :%^PALE%^PAL%^CC2CCC%>e SG-ILL ;	 (3) Sg.Ill: lieʹǩˈǩe
 * +Der+Der/N2A+A:%^PALE%^PAL%^CC2CCC N2A_LUOQSSI ;   N»A: lieʹǩˈǩi
 * :%^KK2GG%>â SG-LOC ;	       		 (4) Sg.Loc: liâǥǥâst
 * :%^KK2GG SG-COM_IN ;			 (5) Sg.Com: liâǥǥin
 * :%>â ESS/PAR ; 	  			 (6) Ess: liâkkân
 * :%^KK2GG PL-OBL ;			 (8) Pl.Gen: liâǥǥi

 * +Der+Der/Dimin+N:%^KK2GG N_MUORYZH-WITHOUT-PAL ;   liâǥǥ-
 * +Der+Der/Dimin+N:%^PALE%^PAL%^KK2GG N_MUORYZH-WITH-PAL ;   lieʹjj-



*liâkk #  examples:*
* *liâkk:* `liâkk+N+Sg+Nom`
* *liâǥǥ:* `liâkk+N+Sg+Gen`
* *liâǥǥ:* `liâkk+N+Sg+Acc`
* *lieʹǩˈǩe:* `liâkk+N+Sg+Ill`
* *liâǥǥâst:* `liâkk+N+Sg+Loc`
* *liâˈǥstan:* `liâkk+N+Sg+Loc+PxSg1`
* *liâǥǥstan:* `liâkk+N+Sg+Loc+PxSg1`
* *liâǥǥin:* `liâkk+N+Sg+Com`
* *liâkkân:* `liâkk+N+Ess`
* *liâkkâd:* `liâkk+N+Par`
* *liâǥǥtaa:* `liâkk+N+Sg+Abe`
* *liâǥǥ:* `liâkk+N+Pl+Nom`
* *liâǥǥi:* `liâkk+N+Pl+Gen`
* *liâǥǥid:* `liâkk+N+Pl+Acc`
* *liâǥǥid:* `liâkk+N+Pl+Ill`
* *liâǥǥin:* `liâkk+N+Pl+Loc`
* *liâǥǥivuiʹm:* `liâkk+N+Pl+Com`
* *liâǥǥitaa:* `liâkk+N+Pl+Abe`
* *liâǥǥâž:* `liâkk+N+Der+Der/Dimin+N+Sg+Nom`
* *lieʹjje:* `liâkk+N+Der+Der/Dimin+N+Sg+Gen`

 * LEXICON N_SIYKKK  siâkˈk:siâ%{ʹØ%}kˈk
N_1Y-VWCCC
Sg_Nom: vow_di:vow_high:pal_no:cns_gem_long
1.1.1.1.1.1. Sg_Nom="diphthong|long_geminate" Sg_Gen="diphthong|geminate" Sg_Ill="diphthong|vowel_e-coloration|long_geminate"

 is for words with *-âst* Loc but *-ense* Ill 3rd grade
## 1. WORDS WITH SINGLE-SYLLABLE NOMINATIVE SINGULARS (2009: 167)
## 1.1 Sg.Loc in -âst (no vowel shift, all raised)
 â-stems (Sg.Loc, Ess, Par).
## 1.1.1 Sg.Ill vowel	-e
## 1.1.1.1 Has Palatalization
## 1.1.1.1[1] (Palatalization pattern)
 Palatalized: Sg.Ill
 Not Palatalized: ELSE
   Sg.Ill in palatalization and -e
 Has Allophonic palatalization
## 1.1.1.1[1].2 Has Specifically Pedagogical Gradation
## 1.1.1.1[1].2.1 Has Orthographic Gradation
## 1.1.1.1[1].2.1[] (Diphthong + Consonant and Consonant Geminate alternation)
 Strong grade: Sg.Nom, Ess, Par
 Extra strong grade: Sg.Ill
 Weak grade: Pl.Nom, Sg.Loc, Sg.Com
## FORMS
## (9) Der/Dimin.N.Sg.Nom: siâkkâž
siâkˈk:siâkˈk
* Yaml: **N-siakk**

 * : SG-NOM ;	    			   siâkˈk
 * :%^CCC2CC SG-ABE/ACC/GEN-PL-NOM ;	   siâkk
 * :%^PALE%^PAL%>e SG-ILL ;		   sieʹǩˈǩe
 * +Der+Der/N2A+A:%^PALE%^PAL N2A_LUOQSSI ;	   sieʹǩˈǩi
 * :%^CCC2CC%>â SG-LOC ;		 	   (4) Sg.Loc: siâkkâst
 * :%^CCC2CC SG-COM_IN ;			   (5) Sg.Com: siâkkin
 * :%>â ESS/PAR ; 	     (6) Ess: siâkˈkân
 * :%^CCC2CC PL-OBL ;   (8) Pl.Acc: siâkkid

 * +Der+Der/Dimin+N:%^CCC2CC N_KUUZZYZH-WITHOUT-PAL ;   siâkk-
 * +Der+Der/Dimin+N:%^PALE%^PAL%^CCC2CC N_KUUZZYZH-WITH-PAL ;   sieʹǩǩ-



*siâkk # examples:*
* *siâkˈk:* `siâkk+N+Sg+Nom`
* *siâkk:* `siâkk+N+Sg+Gen`
* *siâkk:* `siâkk+N+Sg+Acc`
* *sieʹǩˈǩe:* `siâkk+N+Sg+Ill`
* *siâkkâst:* `siâkk+N+Sg+Loc`
* *siâˈkstan:* `siâkk+N+Sg+Loc+PxSg1`
* *siâkkstan:* `siâkk+N+Sg+Loc+PxSg1`
* *siâkkin:* `siâkk+N+Sg+Com`
* *siâkˈkân:* `siâkk+N+Ess`
* *siâkˈkâd:* `siâkk+N+Par`
* *siâkktaa:* `siâkk+N+Sg+Abe`
* *siâkk:* `siâkk+N+Pl+Nom`
* *siâkki:* `siâkk+N+Pl+Gen`
* *siâkkid:* `siâkk+N+Pl+Acc`
* *siâkkid:* `siâkk+N+Pl+Ill`
* *siâkkin:* `siâkk+N+Pl+Loc`
* *siâkkivuiʹm:* `siâkk+N+Pl+Com`
* *siâkkitaa:* `siâkk+N+Pl+Abe`
* *siâkkâž:* `siâkk+N+Der+Der/Dimin+N+Sg+Nom`
* *sieʹǩǩe:* `siâkk+N+Der+Der/Dimin+N+Sg+Gen`

 * LEXICON N_SMIYHHH  siâkˈk:siâ%{ʹØ%}kˈk
N_1Y-VWCCC
* Yaml: **N-siakk**

 * : SG-NOM ;	    			   smiâhˈh
 * : SG-ABE/ACC/GEN-PL-NOM ;	   smiâhˈh
 * :%^PALE%^PAL%>e SG-ILL ;		   smieʹhˈhe
 * +Der+Der/N2A+A:%^PALE%^PAL N2A_LUOQSSI ;	   smieʹhˈhi
 * :%>â SG-LOC ;		 	   (4) Sg.Loc: smiâhˈhâst
 * : SG-COM_IN ;			   (5) Sg.Com: smiâhˈhin
 * :%>â ESS/PAR ; 	     (6) Ess: smiâhˈhân
 * : PL-OBL ;   (8) Pl.Acc: smiâhˈhid

 * +Der+Der/Dimin+N: N_KUUZZYZH-WITHOUT-PAL ;   smiâhˈh-
 * +Der+Der/Dimin+N:%^PALE%^PAL N_KUUZZYZH-WITH-PAL ;   smieʹhˈh-



 * LEXICON N_MIYRKK  sǩiâŋkk:sǩiâ%{ʹØ%}ŋkk
N_1Y-VWXYY
Sg_Nom: vow_di:vow_high:pal_no:cns_xyy
1.1.1.1.1.1. Sg_Nom="diphthong|long_cluster" Sg_Gen="diphthong|short_cluster" Sg_Ill="diphthong|vowel_e-coloration|long_cluster"

## 1. WORDS WITH SINGLE-SYLLABLE NOMINATIVE SINGULARS (2009: 167)
## 1.1 Sg.Loc in -âst (no vowel shift, all raised)
 â-stems (Sg.Loc, Ess, Par).
## 1.1.1 Sg.Ill vowel	-e
## 1.1.1.1 Has Palatalization
## 1.1.1.1[1] (Palatalization pattern)
 Palatalized: Sg.Ill
 Not Palatalized: ELSE
   Sg.Ill in palatalization and -e
## 1.1.1.1[1].1 Lacks Specifically Pedagogical Gradation
## 1.1.1.1[1].1.1 Has Orthographic Gradation
## 1.1.1.1[1].1.1[] (Monophthong + Consonant Cluster alternation)
 Strong grade: Sg.Nom, Ess, Par
 Strong grade: Sg.Ill
 Weak grade: Pl.Nom, Sg.Loc, Sg.Com
## FORMS
* Yaml: **N-skjiankk**

 * : SG-NOM ;	      	 (1) Sg.Nom: sǩiâŋkk
 * :%^XYY2XY SG-ABE/ACC/GEN-PL-NOM ;   (2) Pl.Nom: sǩiâŋk
 * :%^PALE%^PAL%>e SG-ILL ;	    (3) Sg.Ill: sǩieʹŋǩǩe
 * +Der+Der/N2A+A:%^PALE%^PAL N2A_LUOQSSI ;    N»A: sǩieʹŋǩǩi
 * :%^XYY2XY%>â SG-LOC ;   	    (4) Sg.Loc: sǩiâŋkâst
 * :%^XYY2XY SG-COM_IN ;		    (5) Sg.Com: sǩiâŋkin
 * :%>â ESS/PAR ; 	     		   	(6) Ess: sǩiâŋkkân
 * :%^XYY2XY PL-OBL ;			(8) Pl.Acc: sǩiâŋkid

 * +Der+Der/Dimin+N:%^XYY2XY N_MUORYZH-WITHOUT-PAL ;   sǩiâŋk-
 * +Der+Der/Dimin+N:%^PALE%^PAL%^XYY2XY N_MUORYZH-WITH-PAL ;   sǩieʹŋǩ-



*miârkk # examples:*
* *miârkk:* `miârkk+N+Sg+Nom`
* *miârk:* `miârkk+N+Sg+Gen`
* *miârk:* `miârkk+N+Sg+Acc`
* *mieʹrǩǩe:* `miârkk+N+Sg+Ill`
* *miârkâst:* `miârkk+N+Sg+Loc`
* *miâˈrkstan:* `miârkk+N+Sg+Loc+PxSg1`
* *miârkstan:* `miârkk+N+Sg+Loc+PxSg1`
* *miârkin:* `miârkk+N+Sg+Com`
* *miârkkân:* `miârkk+N+Ess`
* *miârkkâd:* `miârkk+N+Par`
* *miârktaa:* `miârkk+N+Sg+Abe`
* *miârk:* `miârkk+N+Pl+Nom`
* *miârki:* `miârkk+N+Pl+Gen`
* *miârkid:* `miârkk+N+Pl+Acc`
* *miârkid:* `miârkk+N+Pl+Ill`
* *miârkin:* `miârkk+N+Pl+Loc`
* *miârkivuiʹm:* `miârkk+N+Pl+Com`
* *miârkitaa:* `miârkk+N+Pl+Abe`
* *miârkâž:* `miârkk+N+Der+Der/Dimin+N+Sg+Nom`
* *mieʹrǩe:* `miârkk+N+Der+Der/Dimin+N+Sg+Gen`



 * LEXICON N_TOLL  toll:to%^1VOW%{ʹØ%}ll
N_1Y-VCC-VVC
similar_to: N_AENHNH, N_STAQLLJ, N_KOONJYL
Sg_Nom: vow_mono:vow_short:vow_high:pal_no:cns_gem
1.1.1.1.1.2. Sg_Nom="short_vowel|geminate" Sg_Gen="long_vowel|single_consonant" 

See also: NMN_TOLL-PLC, which is the same, but minus PL forms and certain cases
## 1. WORDS WITH SINGLE-SYLLABLE NOMINATIVE SINGULARS (2009: 167)
## 1.1 Sg.Loc in -âst (no vowel shift, all raised)
 â-stems (Sg.Loc, Ess, Par).
## 1.1.1 Sg.Ill vowel	-e
## 1.1.1.1 Has Palatalization
## 1.1.1.1[1] (Palatalization pattern)
 Palatalized: Sg.Ill
 Not Palatalized: ELSE
   Sg.Ill in palatalization and -e
## 1.1.1.1[1].1 Lacks Specifically Pedagogical Gradation
## 1.1.1.1[1].1.1 Has Orthographic Gradation
## 1.1.1.1[1].1.1[] (Monophthong + Consonant and Consonant Geminate alternation)
 Extra strong grade: Sg.Nom, Ess, Par
 Extra strong grade: Sg.Ill
 Weak grade: Pl.Nom, Sg.Loc, Sg.Com
## FORMS
* Yaml: **N-kidd, N-soll, N-toll, N-vorr**
strong_geminate, short_vowel, no_palatalization, high_stem_vowel 
 * : SG-NOM ;	    	   toll
 * :%>â ESS/PAR ;    		   tollân
strong_geminate, short_vowel, palatalization, high_stem_vowel
 * :%^PAL%>e SG-ILL ;   	   toʹlle
 * +Der+Der/N2A+A:%^PAL N2A_LUOQSSI ;   	   toʹlli
single_consonant, long_vowel, no_palatalization, high_stem_vowel
 * :%^V2VV%^CC2C SG-ABE/ACC/GEN ;	 tool
 * :%^V2VV%^CC2C PL-NOM ;	 tool
 * :%^V2VV%^CC2C%>â SG-LOC ;                toolâst
 * :%^V2VV%^CC2C SG-COM_IN ;                toolin
 * :%^V2VV%^CC2C PL-OBL ;	                 tooli, toolid, toolid, toolin, toolivuiʹm, toolitaa

 * +Der+Der/Dimin+N:%^V2VV%^CC2C N_KUUZZYZH-WITHOUT-PAL ;   tool-
single_consonant, long_vowel, palatalization, high_stem_vowel
 * +Der+Der/Dimin+N:%^V2VV%^PAL%^CC2C N_KUUZZYZH-WITH-PAL ;   tooʹl-


 * : R ;  toll
 * :%>â ESS/PAR ;          tollân
 * :%^V2VV%^CC2C PL-NOM ;  tool
 * :%^V2VV%^CC2C PL-OBL ;  tooli, toolid, toolid, toolin, toolivuiʹm, toolitaa


*toll #  examples:*
* *toll:* `toll+N+Sg+Nom`
* *tool:* `toll+N+Sg+Gen`
* *tool:* `toll+N+Sg+Acc`
* *toʹlle:* `toll+N+Sg+Ill`
* *toolâst:* `toll+N+Sg+Loc`
* *tolstad:* `toll+N+Sg+Loc+PxSg1`
* *toolstad:* `toll+N+Sg+Loc+PxSg1`
* *toolin:* `toll+N+Sg+Com`
* *tollân:* `toll+N+Ess`
* *tollâd:* `toll+N+Par`
* *tooltaa:* `toll+N+Sg+Abe`
* *tool:* `toll+N+Pl+Nom`
* *tooli:* `toll+N+Pl+Gen`
* *toolid:* `toll+N+Pl+Acc`
* *toolid:* `toll+N+Pl+Ill`
* *toolin:* `toll+N+Pl+Loc`
* *toolivuiʹm:* `toll+N+Pl+Com`
* *toolitaa:* `toll+N+Pl+Abe`
* *toolâž:* `toll+N+Der+Der/Dimin+N+Sg+Nom`
* *tooʹle:* `toll+N+Der+Der/Dimin+N+Sg+Gen`


 * LEXICON N_SIJDD  sijdd:si%{ʹØ%}j%{ʹØ%}dd
N_1Y-VJCC cf. _VAHTT
Sg_Nom: vow_mono:vow_short:vow_high_i_type:pal_no:cns_jyy
1.1.1.1.1.3. Sg_Nom="short_vowel|strong_j-cluster" Sg_Gen="long_vowel|single_consonant" 

## 1. WORDS WITH SINGLE-SYLLABLE NOMINATIVE SINGULARS (2009: 167)
## 1.1 Sg.Loc in -âst (no vowel shift, all raised)
 â-stems (Sg.Loc, Ess, Par).
## 1.1.1 Sg.Ill vowel	-e
## 1.1.1.1 Has Palatalization
## 1.1.1.1[1] (Palatalization pattern)
 Palatalized: Sg.Ill
 Not Palatalized: ELSE
   Sg.Ill in palatalization and -e
## 1.1.1.1[1].1 Lacks Specifically Pedagogical Gradation
## 1.1.1.1[1].1.1 Has Orthographic Gradation
## 1.1.1.1[1].1.1[] (Monophthong + Consonant Cluster alternation)
 Strong grade: Sg.Nom, Ess, Par
 Strong grade: Sg.Ill
 Weak grade: Pl.Nom, Sg.Loc, Sg.Com
## FORMS
* Yaml: **N-sijdd**

 * : SG-NOM ;	    			 sijdd
 * :%^XYY2VY SG-ABE/ACC/GEN ;	 siid
 * :%^PAL%>e SG-ILL ;		      	 siʹjdde
 * +Der+Der/N2A+A:%^PAL N2A_LUOQSSI ;		 siʹjddi
 * :%^XYY2VY%>â SG-LOC ;			 siidâst
 * :%^XYY2VY SG-COM_IN ;		 siidin
 * :%^XYY2VY PL-NOM ;	 siid
 * :%^XYY2VY PL-OBL ;		 siidin
 * :%>â ESS/PAR ; 		  		 sijddân

 * +Der+Der/Dimin+N:%^V2VV%^XYY2VY N_KUUZZYZH-WITHOUT-PAL ;   siid-
 * +Der+Der/Dimin+N:%^V2VV%^PAL%^XYY2VY N_KUUZZYZH-WITH-PAL ;   siiʹd-

 * :%^XYY2XY SG-LOC-PX_ALLEGRO ;  CHECKME

 * LEXICON N_SIJDD-PL  siid:sijdd
 * :%^XYY2VY PL-NOM ;	 siid
 * :%^XYY2VY PL-OBL ;     siidi
 * :%>â ESS/PAR ;         sijddâd


*sijdd # examples:*
* *sijdd:* `sijdd+N+Sg+Nom`
* *siid:* `sijdd+N+Sg+Gen`
* *siid:* `sijdd+N+Sg+Acc`
* *siʹjdde:* `sijdd+N+Sg+Ill`
* *siidâst:* `sijdd+N+Sg+Loc`
* *siidstad:* `sijdd+N+Sg+Loc+PxSg2`
* *siidin:* `sijdd+N+Sg+Com`
* *sijddân:* `sijdd+N+Ess`
* *sijddâd:* `sijdd+N+Par`
* *siidtaa:* `sijdd+N+Sg+Abe`
* *siid:* `sijdd+N+Pl+Nom`
* *siidi:* `sijdd+N+Pl+Gen`
* *siidid:* `sijdd+N+Pl+Acc`
* *siidid:* `sijdd+N+Pl+Ill`
* *siidin:* `sijdd+N+Pl+Loc`
* *siidivuiʹm:* `sijdd+N+Pl+Com`
* *siiditaa:* `sijdd+N+Pl+Abe`
* *siidâž:* `sijdd+N+Der+Der/Dimin+N+Sg+Nom`
* *siiʹde:* `sijdd+N+Der+Der/Dimin+N+Sg+Gen`





 * LEXICON N_SAAKK  saakk:saa%{ʹØ%}kk
N_1Y-VVKK
similar_to: N_PAARR, N_SHLAAJJ
Sg_Nom: vow_mono:vow_long:vow_high:pal_no:cns_gem_ss_type
1.1.1.1.1.4. Sg_Nom="long_vowel|geminate" Sg_Gen="long_vowel|voiced_geminate" 

## 1. WORDS WITH SINGLE-SYLLABLE NOMINATIVE SINGULARS (2009: 167)
## 1.1 Sg.Loc in -âst (no vowel shift, all raised)
 â-stems (Sg.Loc, Ess, Par).
## 1.1.1 Sg.Ill vowel -e 
## 1.1.1.1 Has Palatalization
## 1.1.1.1[1] (Palatalization pattern)
 Palatalized: Sg.Ill
 Not Palatalized: ELSE
   Sg.Ill in palatalization and -e
## 1.1.1.1[1].1 Lacks Specifically Pedagogical Gradation
## 1.1.1.1[1].1.1 Has Orthographic Gradation
## 1.1.1.1[1].1.1[] (Monophthong + Consonant and Consonant Geminate alternation)
 Strong grade: Sg.Nom, Ess, Par
 Extra strong grade: Sg.Ill
 Weak grade: Pl.Nom, Sg.Loc, Sg.Com
## FORMS
* Yaml: **N-saakk**
is for nouns with -âst Loc. N_Y-EPal2-21
N_GENX1-ILLEPalX3-LOCÂ-NOM1X2
 * :%^KK2GG SG-COM_IN ;			 saaǥǥin
 * :%^KK2GG SG-ABE/ACC/GEN-PL-NOM ;	 saaǥǥ
 * :%^VV2V%^PAL%>e SG-ILL ;	   	 šaʹǩǩe
 * +Der+Der/N2A+A:%^VV2V%^PAL N2A_LUOQSSI ;       saʹǩǩi
 * : SG-NOM ;	       			 saakk
 * :%^KK2GG%>â SG-LOC ;			 saaǥǥâst
 * :â ESS/PAR ;    	   			 saakkân
 * :%^KK2GG PL-OBL ;			 saaǥǥi

 * +Der+Der/Dimin+N:%^KK2GG N_KUUZZYZH-WITHOUT-PAL ;   saaǥǥ-
 * +Der+Der/Dimin+N:%^PAL%^KK2GG N_KUUZZYZH-WITH-PAL ;   saaʹjj-



*saakk # examples:*
* *saakk:* `saakk+N+Sg+Nom`
* *saaǥǥ:* `saakk+N+Sg+Gen`
* *saaǥǥ:* `saakk+N+Sg+Acc`
* *saʹǩǩe:* `saakk+N+Sg+Ill`
* *saaǥǥâst:* `saakk+N+Sg+Loc`
* *saǥstan:* `saakk+N+Sg+Loc+PxSg1`
* *saaǥǥin:* `saakk+N+Sg+Com`
* *saakkân:* `saakk+N+Ess`
* *saakkâd:* `saakk+N+Par`
* *saaǥǥtaa:* `saakk+N+Sg+Abe`
* *saaǥǥ:* `saakk+N+Pl+Nom`
* *saaǥǥi:* `saakk+N+Pl+Gen`
* *saaǥǥid:* `saakk+N+Pl+Acc`
* *saaǥǥid:* `saakk+N+Pl+Ill`
* *saaǥǥin:* `saakk+N+Pl+Loc`
* *saaǥǥivuiʹm:* `saakk+N+Pl+Com`
* *saaǥǥitaa:* `saakk+N+Pl+Abe`
* *saaǥǥâž:* `saakk+N+Der+Der/Dimin+N+Sg+Nom`
* *saaʹjje:* `saakk+N+Der+Der/Dimin+N+Sg+Gen`


 * LEXICON N_LUOSS  luõss:luõ%{ʹØ%}ss
N_1Y-VWKK
 * LEXICON NMN_LUOSS  luõss:luõss
Sg_Nom: vow_di:vow_high:pal_no:cns_gem_ss_type
1.1.1.1.1.4. Sg_Nom="diphthong|geminate" Sg_Gen="diphthong|voiced_geminate"

THIS IS NOT THE SAME AS N_MUORR
* Yaml: **N-luoss**
 * : SG-NOM ;	     			
 * :%^KK2GG SG-ABE/ACC/GEN-PL-NOM ;	 luõzz
 * :%^PAL%^CC2CCC%>e SG-ILL ;	 	 luõʹsˈse
 * +Der+Der/N2A+A:%^PAL%^CC2CCC N2A_LUOQSSI ;	 luõʹsˈsi
 * :%^KK2GG%>â SG-LOC ;			 luõzzâst
 * :%^KK2GG SG-COM_IN ;			
 * :%>â ESS/PAR ; 	   			
 * :%^KK2GG PL-OBL ;			 luõzzi

 * +Der+Der/Dimin+N:%^KK2GG N_KUUZZYZH-WITHOUT-PAL ;   luõzz-
 * +Der+Der/Dimin+N:%^PAL%^KK2GG N_KUUZZYZH-WITH-PAL ;   luõʹzz-




*luõss # examples:*
* *luõss:* `luõss+N+Sg+Nom`
* *luõzz:* `luõss+N+Sg+Gen`
* *luõzz:* `luõss+N+Sg+Acc`
* *luõʹsˈse:* `luõss+N+Sg+Ill`
* *luõzzâst:* `luõss+N+Sg+Loc`
* *luõˈzstan:* `luõss+N+Sg+Loc+PxSg1`
* *luõzzin:* `luõss+N+Sg+Com`
* *luõssân:* `luõss+N+Ess`
* *luõssâd:* `luõss+N+Par`
* *luõzztaa:* `luõss+N+Sg+Abe`
* *luõzz:* `luõss+N+Pl+Nom`
* *luõzzi:* `luõss+N+Pl+Gen`
* *luõzzid:* `luõss+N+Pl+Acc`
* *luõzzid:* `luõss+N+Pl+Ill`
* *luõzzin:* `luõss+N+Pl+Loc`
* *luõzzivuiʹm:* `luõss+N+Pl+Com`
* *luõzzitaa:* `luõss+N+Pl+Abe`
* *luõzzâž:* `luõss+N+Der+Der/Dimin+N+Sg+Nom`
* *luõʹzze:* `luõss+N+Der+Der/Dimin+N+Sg+Gen`



 * LEXICON N_PAARR  paarr:paa%{ʹØ%}rr
N_1Y-VVCC
Sg_Nom: vow_mono:vow_long:vow_high:pal_no:cns_gem
1.1.1.1.1.5. Sg_Nom="long_vowel|geminate" Sg_Gen="long_vowel|single_consonant" 

## 1. WORDS WITH SINGLE-SYLLABLE NOMINATIVE SINGULARS (2009: 167)
## 1.1 Sg.Loc in -âst (no vowel shift, all raised)
 â-stems (Sg.Loc, Ess, Par).
## 1.1.1 Sg.Ill vowel -e 
## 1.1.1.1 Has Palatalization
## 1.1.1.1[1] (Palatalization pattern)
 Palatalized: Sg.Ill
 Not Palatalized: ELSE
   Sg.Ill in palatalization and -e
## 1.1.1.1[1].1 Lacks Specifically Pedagogical Gradation
## 1.1.1.1[1].1.1 Has Orthographic Gradation
## 1.1.1.1[1].1.1[] (Monophthong + Consonant and Consonant Geminate alternation)
 Strong grade: Sg.Nom, Ess, Par
 Extra strong grade: Sg.Ill
 Weak grade: Pl.Nom, Sg.Loc, Sg.Com
## FORMS
* Yaml: **N-paarr, N-saakk**
is for nouns with -âst Loc. N_Y-EPal2-21
N_GENX1-ILLEPalX3-LOCÂ-NOM1X2
 * :%^CC2C SG-COM_IN ;		 paarin
 * :%^CC2C SG-ABE/ACC/GEN-PL-NOM ;	 paar
 * :%^VV2V%^PAL%>e SG-ILL ;      	 paʹrre
 * +Der+Der/N2A+A:%^VV2V%^PAL N2A_LUOQSSI ;       N»A: paʹrri
 * : SG-NOM ;	       		 paarr
 * :%^CC2C%>â SG-LOC ; 		 paarâst
 * :â ESS/PAR ;   	  		 paarrân
 * :%^CC2C PL-OBL ;		 paari

 * +Der+Der/Dimin+N:%^CC2C N_KUUZZYZH-WITHOUT-PAL ;   paar-
 * +Der+Der/Dimin+N:%^PAL%^CC2C N_KUUZZYZH-WITH-PAL ;   paaʹr-

 * :%^VV2V%^CC2CAllegro SG-LOC-PX_ALLEGRO ;  par-

* Yaml: **N-paarr, N-saakk**
is for nouns with -âst Loc. N_Y-EPal2-21
N_GENX1-ILLEPalX3-LOCÂ-NOM1X2





*paarr # examples:*
* *paarr:* `paarr+N+Sg+Nom`
* *paar:* `paarr+N+Sg+Gen`
* *paar:* `paarr+N+Sg+Acc`
* *paʹrre:* `paarr+N+Sg+Ill`
* *paarâst:* `paarr+N+Sg+Loc`
* *parstan:* `paarr+N+Sg+Loc+PxSg1`
* *paarin:* `paarr+N+Sg+Com`
* *paarrân:* `paarr+N+Ess`
* *paarrâd:* `paarr+N+Par`
* *paartaa:* `paarr+N+Sg+Abe`
* *paar:* `paarr+N+Pl+Nom`
* *paari:* `paarr+N+Pl+Gen`
* *paarid:* `paarr+N+Pl+Acc`
* *paarid:* `paarr+N+Pl+Ill`
* *paarin:* `paarr+N+Pl+Loc`
* *paarivuiʹm:* `paarr+N+Pl+Com`
* *paaritaa:* `paarr+N+Pl+Abe`
* *paarâž:* `paarr+N+Der+Der/Dimin+N+Sg+Nom`
* *paaʹre:* `paarr+N+Der+Der/Dimin+N+Sg+Gen`


 * LEXICON N_SHLAAJJ  šlaajj:šlaa%{ʹØ%}jj
N_1Y-VVCC
Sg_Nom: vow_mono:vow_long:vow_high:pal_no:cns_gem_jj_type
1.1.1.1.1.5. Sg_Nom="long_vowel|geminate" Sg_Gen="long_vowel|single_consonant"

## FORMS
* Yaml: **N-shlaajj**

 * :%^J2I%^CC2C SG-ABE/ACC/GEN-PL-NOM ;	 šlaai


*šlaajj # examples:*
* *šlaajj:* `šlaajj+N+Sg+Nom`
* *šlaaj:* `šlaajj+N+Sg+Gen`
* *šlaai:* `šlaajj+N+Sg+Gen+Err/Orth`
* *šlaaj:* `šlaajj+N+Sg+Acc`
* *šlaai:* `šlaajj+N+Sg+Acc+Err/Orth`
* *šlaʹjje:* `šlaajj+N+Sg+Ill`
* *šlaajâst:* `šlaajj+N+Sg+Loc`
* *šlajstan:* `šlaajj+N+Sg+Loc+PxSg1`
* *šlaistan:* `šlaajj+N+Sg+Loc+PxSg1+Err/Orth`
* *šlaajin:* `šlaajj+N+Sg+Com`
* *šlaajjân:* `šlaajj+N+Ess`
* *šlaajjâd:* `šlaajj+N+Par`
* *šlaajtaa:* `šlaajj+N+Sg+Abe`
* *šlaaitaa:* `šlaajj+N+Sg+Abe+Err/Orth`
* *šlaaj:* `šlaajj+N+Pl+Nom`
* *šlaai:* `šlaajj+N+Pl+Nom+Err/Orth`
* *šlaaji:* `šlaajj+N+Pl+Gen`
* *šlaajid:* `šlaajj+N+Pl+Acc`
* *šlaajid:* `šlaajj+N+Pl+Ill`
* *šlaajin:* `šlaajj+N+Pl+Loc`
* *šlaajivuiʹm:* `šlaajj+N+Pl+Com`
* *šlaajitaa:* `šlaajj+N+Pl+Abe`
* *šlaajâž:* `šlaajj+N+Der+Der/Dimin+N+Sg+Nom`
* *šlaaʹje:* `šlaajj+N+Der+Der/Dimin+N+Sg+Gen`

 * LEXICON N_MUORR  muõrr:muõ%{ʹØ%}rr
N_1Y-VWCC
Sg_Nom: vow_di:vow_high:pal_no:cns_gem
1.1.1.1.1.1. Sg_Nom="diphthong|geminate" Sg_Gen="diphthong|single_consonant" 

## 1. WORDS WITH SINGLE-SYLLABLE NOMINATIVE SINGULARS (2009: 167)
## 1.1 Sg.Loc in -âst (no vowel shift, all raised)
 â-stems (Sg.Loc, Ess, Par).
## 1.1.1 Sg.Ill vowel	-e
## 1.1.1.1 Has Palatalization
## 1.1.1.1[1] (Palatalization pattern)
 Palatalized: Sg.Ill
 Not Palatalized: ELSE
   Sg.Ill in palatalization and -e
## 1.1.1.1[1].2 Has Specifically Pedagogical Gradation
Sg.Ill: 
## 1.1.1.1[1].2.1 Has Orthographic Gradation
## 1.1.1.1[1].2.1[] (Diphthong + Consonant and Consonant Geminate alternation)
 Strong grade: Sg.Nom, Ess, Par
 Extra strong grade: Sg.Ill
 Weak grade: Pl.Nom, Sg.Loc, Sg.Com
## FORMS
* Yaml: **N-muorr**
 * : SG-NOM ;	    			 muõrr
 * :%^CC2C SG-ABE/ACC/GEN ;		 muõr
 * :%^PAL%^CC2CCC%>e SG-ILL ;    		 muõʹrˈre
 * +Der+Der/N2A+A:%^PAL%^CC2CCC N2A_LUOQSSI ;     N»A: muõʹrˈri
 * :%^CC2C%>â SG-LOC ;	 		 muõrâst
 * :%^CC2C SG-COM_IN ;			 muõrin
 * :%>â ESS/PAR ; 	  			 muõrrân
 * :%^CC2C PL-NOM ;		 muõr
 * :%^CC2C PL-OBL ;			 muõri

 * +Der+Der/Dimin+N:%^CC2C N_MUORYZH-WITHOUT-PAL ;   muõr-
 * +Der+Der/Dimin+N:%^PAL%^CC2C N_MUORYZH-WITH-PAL ;   muõʹr-

ǩiõtt+N+Sg+Loc+PxSg1 **hand,arm/käsi**
* *ǩiõ0tt%^Allegro%^PAL%^CC2CAllegro%>stan*
* *ǩiõˈđ0000%>stan*
* *ǩiõtt%^Allegro%^CC2CAllegro%>stan*
* *ǩiõđ000%>stan*
ǩiõtt+N+Sg+Ill+PxSg1: **hand/käsi**
* *ǩiõ0t0t%^PAL%^CC2CCC%>san*
* *ǩiõʹtˈt000%>san*
 * :%^CC2CCC HatY-STEM-PX-STRENGTHEN-ELSE ;  muõrˈr-

 * LEXICON N_MUORR-PL  muõrr:muõrr
 * :%>â ESS/PAR ;                           muõrrân
 * :%^CC2C PL-NOM ;                 muõr
 * :%^CC2C PL-OBL ;                         muõri


*muõrr # examples:*
* *muõrr:* `muõrr+N+Sg+Nom`
* *muõr:* `muõrr+N+Sg+Gen`
* *muõr:* `muõrr+N+Sg+Acc`
* *muõʹrˈre:* `muõrr+N+Sg+Ill`
* *muõrâst:* `muõrr+N+Sg+Loc`
* *muõˈrstan:* `muõrr+N+Sg+Loc+PxSg1`
* *muõrin:* `muõrr+N+Sg+Com`
* *muõrrân:* `muõrr+N+Ess`
* *muõrrâd:* `muõrr+N+Par`
* *muõrtaa:* `muõrr+N+Sg+Abe`
* *muõr:* `muõrr+N+Pl+Nom`
* *muõri:* `muõrr+N+Pl+Gen`
* *muõrid:* `muõrr+N+Pl+Acc`
* *muõrid:* `muõrr+N+Pl+Ill`
* *muõrin:* `muõrr+N+Pl+Loc`
* *muõrivuiʹm:* `muõrr+N+Pl+Com`
* *muõritaa:* `muõrr+N+Pl+Abe`
* *muõrâž:* `muõrr+N+Der+Der/Dimin+N+Sg+Nom`
* *muõʹre:* `muõrr+N+Der+Der/Dimin+N+Sg+Gen`


 * LEXICON N_KHIOJJ  ǩiõjj:ǩiõ%{ʹØ%}jj
N_1Y-VWCC
Sg_Nom: vow_di:vow_high:pal_no:cns_gem_jj_type
1.1.1.1.1.1. Sg_Nom="diphthong|geminate" Sg_Gen="diphthong|single_consonant"

similar_to: N_TUYJJ
## FORMS
* Yaml: **N-kjiojj**
 * +Use/NGminip+Use/NG:%^J2I%^CC2C SG-ABE/ACC/GEN-PL-NOM ;	 (2) Pl.Nom: ǩiõi


*kuõjj # examples:*
* *kuõjj:* `kuõjj+N+Sg+Nom`
* *kuõj:* `kuõjj+N+Sg+Gen`
* *kuõi:* `kuõjj+N+Use/NGminip+Use/NG+Sg+Gen`
* *kuõj:* `kuõjj+N+Sg+Acc`
* *kuõi:* `kuõjj+N+Use/NGminip+Use/NG+Sg+Acc`
* *kuõʹjˈje:* `kuõjj+N+Sg+Ill`
* *kuõjâst:* `kuõjj+N+Sg+Loc`
* *kuõˈjstan:* `kuõjj+N+Sg+Loc+PxSg1`
* *kuõˈistan:* `kuõjj+N+Use/NGminip+Use/NG+Sg+Loc+PxSg1`
* *kuõjin:* `kuõjj+N+Sg+Com`
* *kuõjjân:* `kuõjj+N+Ess`
* *kuõjjâd:* `kuõjj+N+Par`
* *kuõjtaa:* `kuõjj+N+Sg+Abe`
* *kuõj:* `kuõjj+N+Pl+Nom`
* *kuõi:* `kuõjj+N+Use/NGminip+Use/NG+Pl+Nom`
* *kuõji:* `kuõjj+N+Pl+Gen`
* *kuõjid:* `kuõjj+N+Pl+Acc`
* *kuõjid:* `kuõjj+N+Pl+Ill`
* *kuõjin:* `kuõjj+N+Pl+Loc`
* *kuõjivuiʹm:* `kuõjj+N+Pl+Com`
* *kuõjitaa:* `kuõjj+N+Pl+Abe`
* *kuõjâž:* `kuõjj+N+Der+Der/Dimin+N+Sg+Nom`
* *kuõʹje:* `kuõjj+N+Der+Der/Dimin+N+Sg+Gen`

 * LEXICON N_MIOHTT  miõhtt:miõ%{ʹØ%}h%{ʹØ%}tt
N_1Y-VWHYY
## FORMS
similar_to: N_VUYHSS
* Yaml: **N-miwhtt**

 * :%^XYY2VY SG-COM_IN ;			 miõutin
 * :%^XYY2VY  SG-ABE/ACC/GEN-PL-NOM ;	 miõut
 * :%^PAL%>e SG-ILL ;	   	 miõʹhtte
 * +Der+Der/N2A+A:%^PAL N2A_LUOQSSI ;       miõʹhtti
 * : SG-NOM ;	       			 miõhtt
 * :%^XYY2VY%>â SG-LOC ;			 miõutâst
 * :â ESS/PAR ;    	   			 miõhttân
 * :%^XYY2VY PL-OBL ;			 miõuti

 * +Der+Der/Dimin+N: N_MUORYZH-WITHOUT-PAL ;   miõhtt-
 * +Der+Der/Dimin+N:%^PAL N_MUORYZH-WITH-PAL ;   riiʹǩǩ-



*miõhtt # examples:*
* *miõhtt:* `miõhtt+N+Sg+Nom`
* *miõut:* `miõhtt+N+Sg+Gen`
* *miõut:* `miõhtt+N+Sg+Acc`
* *miõʹhtte:* `miõhtt+N+Sg+Ill`
* *miõutâst:* `miõhtt+N+Sg+Loc`
* *miõuˈtstan:* `miõhtt+N+Sg+Loc+PxSg1`
* *miõutin:* `miõhtt+N+Sg+Com`
* *miõhttân:* `miõhtt+N+Ess`
* *miõhttâd:* `miõhtt+N+Par`
* *miõuttaa:* `miõhtt+N+Sg+Abe`
* *miõut:* `miõhtt+N+Pl+Nom`
* *miõuti:* `miõhtt+N+Pl+Gen`
* *miõutid:* `miõhtt+N+Pl+Acc`
* *miõutid:* `miõhtt+N+Pl+Ill`
* *miõutin:* `miõhtt+N+Pl+Loc`
* *miõutivuiʹm:* `miõhtt+N+Pl+Com`
* *miõutitaa:* `miõhtt+N+Pl+Abe`
* *miõutâž:* `miõhtt+N+Der+Der/Dimin+N+Sg+Nom`
* *miõuʹte:* `miõhtt+N+Der+Der/Dimin+N+Sg+Gen`

 * LEXICON N_RIIKK  riikk:rii%{ʹØ%}kk
N_1Y-VVKK
## FORMS
1.1.1.1.1.1. Sg_Nom="long_vowel|geminate" Sg_Gen="long_vowel|geminate" Sg_Ill="short_vowel|geminate" 

* Yaml: **N-riikk**
is for nouns with -âst Loc. N_Y-EPal2-21
N_GENX1-ILLEPalX3-LOCÂ-NOM1X2
 * : SG-COM_IN ;			 riikkin
 * :  SG-ABE/ACC/GEN-PL-NOM ;	 riikk
 * :%^VV2V%^PAL%>e SG-ILL ;	   	 riʹǩǩe
 * +Der+Der/N2A+A:%^VV2V%^PAL N2A_LUOQSSI ;       riʹǩǩi CHECKME
 * : SG-NOM ;	       			 riikk
 * :%>â SG-LOC ;			 riikkâst
 * :â ESS/PAR ;    	   			 riikkân
 * : PL-OBL ;			 riikki

 * +Der+Der/Dimin+N: N_MUORYZH-WITHOUT-PAL ;   riikk-
 * +Der+Der/Dimin+N:%^PAL N_MUORYZH-WITH-PAL ;   riiʹǩǩ-

 * :%^VV2V%^CC2CAllegro SG-LOC-PX_ALLEGRO ;  rik-

 * LEXICON N_AQSTTRIK  aʹsttrik:aʹsttri%^1VOW%{ʹØ%}k
## FORMS
1.1.1.1.1.1. Sg_Nom="long_vowel|geminate" Sg_Gen="long_vowel|geminate" Sg_Ill="short_vowel|geminate" 

* Yaml: **N-aqsttrik**
is for nouns with -âst Loc. N_Y-EPal2-21
N_GENX1-ILLEPalX3-LOCÂ-NOM1X2
 * :%^V2VV%^C2CC SG-COM_IN ;			 aʹsttriikkin
 * :%^V2VV%^C2CC  SG-ABE/ACC/GEN-PL-NOM ;	 aʹsttriikk
 * :%^PAL%^C2CC%>e SG-ILL ;	   	 aʹsttriʹǩǩe
 * +Der+Der/N2A+A:%^PAL%^C2CC N2A_LUOQSSI ;       aʹsttriʹǩǩi CHECKME
 * : SG-NOM ;	       			 aʹsttrik
 * :%^V2VV%^C2CC%>â SG-LOC ;			 riikkâst
 * :%^V2VV%^C2CC%>â ESS/PAR ;    	   			 riikkân
 * :%^V2VV%^C2CC PL-OBL ;			 riikki

 * +Der+Der/Dimin+N:%^V2VV%^C2CC N_MUORYZH-WITHOUT-PAL ;   riikk-
 * +Der+Der/Dimin+N:%^V2VV%^PAL%^C2CC N_MUORYZH-WITH-PAL ;   riiʹǩǩ-



 * LEXICON N_PLAAN  plaan:plaa%{ʹØ%}n
N_1Y-VVC
Sg_Ill="palatalization|e-final"
similar-to: SYSTEEQM 
## 2. WORDS WITH TWO-SYLLABLE NOMINATIVE SINGULARS (2009: 288)
## 2.1 Sg.Loc in -âst. â-stems (Sg.Loc, Ess, Par).
## 2.1.3 Sg.Ill in palatalization and -e
## 2.1.3.3 Lacks Gradation (in last syllable)
## 2.1.3.3.1 Monophthong
## 2.1.3.3.1.3 Consonant always short
## 2.1.3.3.1.3.4 Sg.Nom long vowel AND Short consonant
## 2.1.3.3.1.3.4.1.Sg.Gen Weak Grade
## 2.1.3.3.1.3.4.1.3 Sg.Ill Weak Grade
plaan:plaan
* Yaml: **N-plaan**
 * +Der+Der/N2A+A:%^PAL N2A_LUOQSSI ;      N»A: plaaʹni
 * +Der+Der/Dimin+N: N_MUORYZH-WITHOUT-PAL ;   paar-
 * +Der+Der/Dimin+N:%^PAL N_MUORYZH-WITH-PAL ;   paaʹr-



 * LEXICON N_LOMAAKK  lomaakk:lomaa%{ʹØ%}kk
N_1Y-VVKK
Sg_Ill="palatalization|e-final"


lomaakk:lomaakk
* Yaml: **N-lomaakk**
 * +Der+Der/N2A+A:%^PAL N2A_LUOQSSI ;      N»A: lomaaʹǩǩi CHECKME
 * +Der+Der/Dimin+N: N_MUORYZH-WITHOUT-PAL ;   lomaakk-
 * +Der+Der/Dimin+N:%^PAL N_MUORYZH-WITH-PAL ;   lomaaʹǩǩ-


CLASS 1 LOW VOWEL, MONOPHTHONG, NO PALATALIZATION NOMINALS
## a-stems

 * LEXICON N_PESS  pess:pẹss
similar_to: N_PAPP
N_1A-VCC
Sg_Nom: vow_mono:vow_short:vow_low:pal_no:cns_gem
1.1.1.2.1. stem_with_gradation: yes 
1.1.1.2.1.1. Sg_Nom="short_vowel|geminate" Sg_Gen="long_vowel|geminate" 

Is for nouns with *-ast* Loc
## 1. WORDS WITH SINGLE-SYLLABLE NOMINATIVE SINGULARS (2009: 180)
## 1.2 Sg.Loc in -ast (vowel shift)
 Raised: Sg.Ill
 Lowered: ELSE
 a-stems (Sg.Loc, Ess, Par).
## 1.2.2 Sg.Ill vowel	-u
## 1.2.2.2 Lacks Palatalization
## 1.2.2.2.1 Lacks Specifically Pedagogical Gradation
## 1.2.2.2.1.1 Has Orthographic Gradation
## 1.2.2.2.1.1[] (Monophthong + Consonant Geminate alternation)
 Extra strong grade: Sg.Nom, Ess, Par
 Extra strong grade: Sg.Ill
 Strong grade: Pl.Nom, Sg.Loc, Sg.Com
## FORMS
N_A-URaise3-32
* Yaml: **N-pess, N-pall**
strong_geminate, short_vowel, no_palatalization, high_stem_vowel
 * :%^VOWRaise%>u SG-ILL ;		  (3) Sg.Ill: pissu
Sg_Ill

strong_geminate, short_vowel, no_palatalization, low_stem_vowel
 * : A-STEM-PX-STRENGTHEN ;            (5) pess
Ess_Px..., Sg_Ill..., N»A

strong_geminate, short_vowel, no_palatalization, low_stem_vowel
 * : A-STEM_SG-NOM ;	    		  (1) Sg.Nom: pess
Sg_Nom, Sg_Nom..., Sg_Abe_Px1, Sg_Acc_Px1, Sg_Gen_Px1, Pl_Nom_Px1
* *pẹ%^1VOWss*
* *pe0ss*
strong_geminate, short_vowel, no_palatalization, low_stem_vowel, stem_vowel: a
 * :%>a ESS/PAR ; 			  (6) Ess: pessan

strong_geminate, long_vowel, no_palatalization, low_stem_vowel
 * :%^V2VV A-STEM_SG-ABE/ACC/GEN-PL-NOM ;	  (2) Pl.Nom: peess
Sg_Abe, Sg_Acc, Sg_Gen, Pl_Nom, +Use/NG_Sg_Loc_Px..., 
stem_vowel: a : Sg_Loc, Sg_Com, Pl_Gen, Pl_Acc, Pl_Ill, Pl_Loc, Pl_Com, Pl_Abe

strong_geminate, long_vowel, no_palatalization, high_stem_vowel
 * +Der+Der/Dimin+N:%^V2VV%^VOWRaise%> N_PIISSUZH ;   (9) Dim.N.Sg.Nom: piissuž
 * +Der+Der/Dimin+N:%^V2VV%> N_PEESSAZH ;   (9) Dim.N.Sg.Nom: pẹẹssaž

grade: allegro (short_vowel, short_cluster), vowel: neutral (low)
 * :%^CC2CAllegro SG-LOC-PX_ALLEGRO ;      pes»
Sg_Loc_Px..

## FORMS
strong_geminate, short_vowel, no_palatalization, low_stem_vowel
 * : R ;		  pess
 * :%>a ESS/PAR ; 			  (6) Ess: pessan
 * :%^V2VV PL-NOM ;	  (2) Pl.Nom: peess



 * LEXICON N_SHOOMM  šoomm:šoomm
N_1A-VVCC
Sg_Nom: vow_mono:vow_long:vow_low:pal_no:cns_gem
Is for nouns with *-ast* Loc
## 1. WORDS WITH SINGLE-SYLLABLE NOMINATIVE SINGULARS (2009: 180)
## 1.2 Sg.Loc in -ast (vowel shift)
 Raised: Sg.Ill
 Lowered: ELSE
 a-stems (Sg.Loc, Ess, Par).
## 1.2.2 Sg.Ill vowel	-u
## 1.2.2.2 Lacks Palatalization
## 1.2.2.2.1 Lacks Specifically Pedagogical Gradation
## 1.2.2.2.1.1 Has Orthographic Gradation
## 1.2.2.2.1.1[] (Monophthong + Consonant Geminate alternation)
 Strong grade: Sg.Nom, Ess, Par
 Extra strong grade: Sg.Ill
 Weak grade: Pl.Nom, Sg.Loc, Sg.Com
## FORMS
N_A-URaise3-32
* Yaml: **soomm**
grade: neutral (short_vowel, long_cluster), vowel: neutral (low)
 * : A-STEM_SG-NOM ;	    		 (1) Sg.Nom: šoomm
Sg_Nom, Sg_Nom..., Sg_Abe_Px1, Sg_Acc_Px1, Sg_Gen_Px1, Pl_Nom_Px1

grade: weakened (long_vowel, short_cluster), vowel: neutral (low)
 * :%^CC2C A-STEM_SG-ABE/ACC/GEN-PL-NOM ;		 (2) Pl.Nom: šoom
Sg_Abe, Sg_Acc, Sg_Gen, Pl_Nom, +Use/NG_Sg_Loc_Px..., 
stem_vowel: a : Sg_Loc, Sg_Com, Pl_Gen, Pl_Acc, Pl_Ill, Pl_Loc, Pl_Com, Pl_Abe

grade: strengthened (short_vowel, long_cluster), vowel: raised
 * :%^VV2V%^VOWRaise%>u SG-ILL ; 		 (3) Sg.Ill: šummu
Sg_Ill

grade: strengthened (short_vowel, long_cluster), vowel: neutral (low)
 * :%^VV2V A-STEM-PX-STRENGTHEN ;            (5) šomm
Ess_Px..., Sg_Ill..., N»A

grade: neutral (short_vowel, long_cluster), vowel: neutral (low), stem_vowel: a
 * :%>a ESS/PAR ; 	     			 (6) Ess: šoomman

grade: weakened (long_vowel, short_cluster), vowel: raised, stem_vowel: u/a
 * +Der+Der/Dimin+N:%^VOWRaise%^CC2C%> N_PIISSUZH ;	 (9) Dim.N.Sg.Nom: šuumuž
 * +Der+Der/Dimin+N:%^CC2C%> N_PEESSAZH ;   (9) Dim.N.Sg.Nom: šoomaž

grade: allegro (short_vowel, short_cluster), vowel: neutral (low)
 * :%^VV2V%^CC2CAllegro SG-LOC-PX_ALLEGRO ;  (10) šom»
Sg_Loc_Px..

 * :%>a ESS/PAR ;                           (6) Ess: šoomman
 * :%^CC2C A-STEM_PL-NOM ;           (2) Pl.Nom: šoom

 * LEXICON N_LYYJJ  lââjj:lââjj
N_1A-VVCC
Sg_Nom: vow_mono:vow_long:vow_low:pal_no:cns_gem_jj
Is for nouns with *-ast* Loc
## 1. WORDS WITH SINGLE-SYLLABLE NOMINATIVE SINGULARS (2009: 180)
## 1.2 Sg.Loc in -ast (vowel shift)
 Raised: Sg.Ill
 Lowered: ELSE
 a-stems (Sg.Loc, Ess, Par).
## 1.2.2 Sg.Ill vowel	-u
## 1.2.2.2 Lacks Palatalization
## 1.2.2.2.1 Lacks Specifically Pedagogical Gradation
## 1.2.2.2.1.1 Has Orthographic Gradation
## 1.2.2.2.1.1[] (Monophthong + Consonant Geminate alternation)
 Strong grade: Sg.Nom, Ess, Par
 Extra strong grade: Sg.Ill
 Weak grade: Pl.Nom, Sg.Loc, Sg.Com
similar_to N_SHLAAJJ
## FORMS
N_A-URaise3-32
* Yaml: **N-laajj**
grade: neutral (short_vowel, long_cluster), vowel: neutral (low)
 * : A-STEM_SG-NOM ;	    		 (1) Sg.Nom: lââjj
Sg_Nom, Sg_Nom..., Sg_Abe_Px1, Sg_Acc_Px1, Sg_Gen_Px1, Pl_Nom_Px1

grade: weakened (long_vowel, short_cluster), vowel: neutral (low)
 * :%^CC2C A-STEM_SG-ABE/ACC/GEN-PL-NOM ;		 (2) Pl.Nom: lââj
Sg_Abe, Sg_Acc, Sg_Gen, Pl_Nom, +Use/NG_Sg_Loc_Px..., 
stem_vowel: a : Sg_Loc, Sg_Com, Pl_Gen, Pl_Acc, Pl_Ill, Pl_Loc, Pl_Com, Pl_Abe

grade: strengthened (short_vowel, long_cluster), vowel: raised
 * :%^VV2V%^VOWRaise%>u SG-ILL ; 		 (3) Sg.Ill: lõjju
Sg_Ill

grade: strengthened (short_vowel, long_cluster), vowel: neutral (low)
 * :%^VV2V A-STEM-PX-STRENGTHEN ;            (5) lâjj
Ess_Px..., Sg_Ill..., N»A

grade: neutral (short_vowel, long_cluster), vowel: neutral (low), stem_vowel: a
 * :%>a ESS/PAR ; 	     			 (6) Ess: lââjjan

grade: weakened (long_vowel, short_cluster), vowel: raised, stem_vowel: u/a
 * +Der+Der/Dimin+N:%^VOWRaise%^CC2C%> N_PIISSUZH ;	 (9) Dim.N.Sg.Nom: lõõjuž
 * +Der+Der/Dimin+N:%^CC2C%> N_PEESSAZH ;   (9) Dim.N.Sg.Nom: lââjaž

grade: allegro (short_vowel, short_cluster), vowel: neutral (low)
 * :%^VV2V%^CC2CAllegro SG-LOC-PX_ALLEGRO ;  (10) lâj»
Sg_Loc_Px..


 * LEXICON N_RAEAEKK  rääkk:rääkk
N_1A-VVKK
Sg_Nom: vow_mono:vow_long:vow_low:pal_no:cns_gem_ss_type
Is for nouns with *-ast* Loc
## 1. WORDS WITH SINGLE-SYLLABLE NOMINATIVE SINGULARS (2009: 180)
## 1.2 Sg.Loc in -ast (vowel shift)
 Raised: Sg.Ill
 Lowered: ELSE
 a-stems (Sg.Loc, Ess, Par).
## 1.2.2 Sg.Ill vowel	-u
## 1.2.2.2 Lacks Palatalization
## 1.2.2.2.1 Lacks Specifically Pedagogical Gradation
## 1.2.2.2.1.1 Has Orthographic Gradation
## 1.2.2.2.1.1[] (Monophthong + Consonant Geminate alternation)
 Strong grade: Sg.Nom, Ess, Par
 Extra strong grade: Sg.Ill
 Weak grade: Pl.Nom, Sg.Loc, Sg.Com
## FORMS
N_A-URaise3-32
* Yaml: **N-raakk**
grade: neutral (short_vowel, long_cluster), vowel: neutral (low)
 * : A-STEM_SG-NOM ;	     (1) Sg.Nom: rääkk
Sg_Nom, Sg_Nom..., Sg_Abe_Px1, Sg_Acc_Px1, Sg_Gen_Px1, Pl_Nom_Px1

grade: weakened (long_vowel, short_cluster), vowel: neutral (low)
 * :%^KK2GG A-STEM_SG-ABE/ACC/GEN-PL-NOM ;  (2) Pl.Nom: rääǥǥ
Sg_Abe, Sg_Acc, Sg_Gen, Pl_Nom, +Use/NG_Sg_Loc_Px..., 
stem_vowel: a : Sg_Loc, Sg_Com, Pl_Gen, Pl_Acc, Pl_Ill, Pl_Loc, Pl_Com, Pl_Abe

grade: strengthened (short_vowel, long_cluster), vowel: raised
 * :%^VV2V%^VOWRaise%>u SG-ILL ;   (3) Sg.Ill: rakku
Sg_Ill

grade: strengthened (short_vowel, long_cluster), vowel: neutral (low)
 * :%^VV2V A-STEM-PX-STRENGTHEN ;            (5) räkk
Ess_Px..., Sg_Ill..., N»A

grade: neutral (short_vowel, long_cluster), vowel: neutral (low), stem_vowel: a
 * :%>a ESS/PAR ;  (6) Ess: rääkkan

grade: weakened (long_vowel, short_cluster), vowel: raised, stem_vowel: u/a
 * +Der+Der/Dimin+N:%^KK2GG%^VOWRaise%> N_PIISSUZH ;  (9) Dim.N.Sg.Nom: raaǥǥuž
 * +Der+Der/Dimin+N:%^KK2GG%> N_PEESSAZH ;   (9) Dim.N.Sg.Nom: rääǥǥaž

grade: allegro (short_vowel, short_cluster), vowel: neutral (low)
 * :%^VV2V%^KK2GAllegro SG-LOC-PX_ALLEGRO ;  (10) räǥ»
Sg_Loc_Px..

grade: weakened (long_vowel, short_cluster), vowel: neutral (low)
 * :%^KK2GG PL-NOM ;  (2) Pl.Nom: rääǥǥ

grade: neutral (short_vowel, long_cluster), vowel: neutral (low), stem_vowel: a
 * :%>a ESS/PAR ;  (6) Ess: rääkkan



 * LEXICON N_AELDD  äldd:äldd
N_1A-VXYY
Sg_Nom: vow_mono:vow_short:vow_low:pal_no:cns_xyy
N_LÄINN has been integrated here
## 1. WORDS WITH SINGLE-SYLLABLE NOMINATIVE SINGULARS (2009: 180)
## 1.2 Sg.Loc in -ast (vowel shift)
 Raised: Sg.Ill
 Lowered: ELSE
 a-stems (Sg.Loc, Ess, Par).
## 1.2.2 Sg.Ill vowel -u
## 1.2.2.2 Lacks Palatalization
## 1.2.2.2.1 Lacks Specifically Pedagogical Gradation
## 1.2.2.2.1.1 Has Orthographic Gradation
## 1.2.2.2.1.1[] (Monophthong + Consonant Cluster alternation)
 Strong grade: Sg.Nom, Ess, Par
 Strong grade: Sg.Ill
 Weak grade: Pl.Nom, Sg.Loc, Sg.Com
## FORMS
* Yaml: **N-aeldd**
grade: neutral (short_vowel, long_cluster), vowel: neutral (low)
 * : A-STEM_SG-NOM ;	    			 (1) äldd
Sg_Nom, Sg_Nom..., Sg_Abe_Px1, Sg_Acc_Px1, Sg_Gen_Px1, Pl_Nom_Px1

grade: weakened (long_vowel, short_cluster), vowel: neutral (low)
 * :%^V2VV%^XYY2XY A-STEM_SG-ABE/ACC/GEN-PL-NOM ;  (2) ääld
Sg_Abe, Sg_Acc, Sg_Gen, Pl_Nom, +Use/NG_Sg_Loc_Px..., 
stem_vowel: a : Sg_Loc, Sg_Com, Pl_Gen, Pl_Acc, Pl_Ill, Pl_Loc, Pl_Com, Pl_Abe

grade: strengthened (short_vowel, long_cluster), vowel: raised
 * :%^VOWRaise%>u SG-ILL ;		      	 (3) alddu
Sg_Ill

grade: strengthened (short_vowel, long_cluster), vowel: neutral (low)
 * : A-STEM-PX-STRENGTHEN ;	    	   (5) äldd
Ess_Px..., Sg_Ill..., N»A

grade: neutral (short_vowel, long_cluster), vowel: neutral (low), stem_vowel: a
 * :%>a ESS/PAR ;	   		    	 (6) älddan

grade: weakened (long_vowel, short_cluster), vowel: raised, stem_vowel: u/a
 * +Der+Der/Dimin+N:%^V2VV%^VOWRaise%^XYY2XY N_PIISSUZH ;  (9) Dim.N.Sg.Nom: aalduž (2009: 312-313)
 * +Der+Der/Dimin+N:%^V2VV%^XYY2XY%> N_PEESSAZH ;   (9) Dim.N.Sg.Nom: ääldaž


grade: allegro (short_vowel, short_cluster), vowel: neutral (low)
 * :%^XYY2XY SG-LOC-PX_ALLEGRO ;	   (10) äld
Sg_Loc_Px..

 * :%>a ESS/PAR ;                           (6) älddan
 * :%^V2VV%^XYY2XY A-STEM_PL-NOM ;  (2) ääld


*äldd # examples:*
* *äldd:* `äldd+N+Sg+Nom`
* *ääld:* `äldd+N+Sg+Gen`
* *ääld:* `äldd+N+Sg+Acc`
* *alddu:* `äldd+N+Sg+Ill`
* *ääldast:* `äldd+N+Sg+Loc`
* *äldstan:* `äldd+N+Allegro+Sg+Loc+PxSg1`
* *ääldstan:* `äldd+N+Largo+Sg+Loc+PxSg1`
* *ääldain:* `äldd+N+Sg+Com`
* *älddan:* `äldd+N+Ess`
* *älddad:* `äldd+N+Par`
* *ääldtaa:* `äldd+N+Sg+Abe`
* *ääld:* `äldd+N+Pl+Nom`
* *ääldai:* `äldd+N+Pl+Gen`
* *ääldaid:* `äldd+N+Pl+Acc`
* *ääldaid:* `äldd+N+Pl+Ill`
* *ääldain:* `äldd+N+Pl+Loc`
* *ääldaivuiʹm:* `äldd+N+Pl+Com`
* *ääldaitaa:* `äldd+N+Pl+Abe`
* *aalduž:* `äldd+N+Der+Der/Dimin+N+Sg+Nom`


 * LEXICON A-STEM_SG-NOM  (1)
 * LEXICON A-STEM_SG-ABE/ACC/GEN-PL-NOM   (2)

 * LEXICON A-STEM_PL-NOM   (2)

 * LEXICON N_PEIGG  peigg:pẹigg
N_1A-VUCC
Sg_Nom: vow_mono:vow_short:vow_low:pal_no:cns_vxx
Is for nouns with *-ast* Loc
## 1. WORDS WITH SINGLE-SYLLABLE NOMINATIVE SINGULARS (2009: 180)
## 1.2 Sg.Loc in -ast (vowel shift)
 Raised: Sg.Ill
 Lowered: ELSE
 a-stems (Sg.Loc, Ess, Par).
## 1.2.2 Sg.Ill vowel	-u
## 1.2.2.2 Lacks Palatalization
## 1.2.2.2.1 Lacks Specifically Pedagogical Gradation
## 1.2.2.2.1.1 Has Orthographic Gradation
## 1.2.2.2.1.1[] (Monophthong + Consonant Geminate alternation)
 Strong grade: Sg.Nom, Ess, Par
 Extra strong grade: Sg.Ill
 Weak grade: Pl.Nom, Sg.Loc, Sg.Com
## FORMS
## (9) Dim.N.Sg.Nom: laainuž (2009: 310)
N_A-URaise3-32
* Yaml: **N-laeinn**
 * : A-STEM_SG-NOM ;	    			  (1) peigg
Sg_Nom, Sg_Nom..., Sg_Abe_Px1, Sg_Acc_Px1, Sg_Gen_Px1, Pl_Nom_Px1

 * :%^V2VV%^XYY2XY A-STEM_SG-ABE/ACC/GEN-PL-NOM ;	  (2) peeiǥ
Sg_Abe, Sg_Acc, Sg_Gen, Pl_Nom, +Use/NG_Sg_Loc_Px..., 
stem_vowel: a : Sg_Loc, Sg_Com, Pl_Gen, Pl_Acc, Pl_Ill, Pl_Loc, Pl_Com, Pl_Abe

 * :%^VOWRaise%^VYY2XYY%>u SG-ILL ;	      	  (3) Sg.Ill: pijggu !!WHAT IS THIS?
Sg_Ill

 * : A-STEM-PX-STRENGTHEN ;            (5) peigg
Ess_Px..., Sg_Ill..., N»A

 * :%>a ESS/PAR ; 	   		    	  (6) Ess: peigg  

 * +Der+Der/Dimin+N:%^VOWRaise%^XYY2XY%> N_PIISSUZH ;  (9) Dim.N.Sg.Nom: piiǥuž
 * +Der+Der/Dimin+N:%^V2VV%^XYY2XY%> N_PEESSAZH ;   (9) Dim.N.Sg.Nom: pẹẹiǥaž


 * :%^XYY2XY SG-LOC-PX_ALLEGRO ;  (10) peiǥ»
Sg_Loc_Px..

 * LEXICON N_KOAHTT  kåhtt:kåhtt
N_1A-VHCC
Sg_Nom: vow_mono:vow_short:vow_low:pal_no:cns_hyy
similar_to: N_TAQHTT
Is for nouns with *-ast* Loc
## 1. WORDS WITH SINGLE-SYLLABLE NOMINATIVE SINGULARS (2009: 180)
## 1.2 Sg.Loc in -ast (vowel shift)
 Raised: Sg.Ill
 Lowered: ELSE
 a-stems (Sg.Loc, Ess, Par).
## 1.2.2 Sg.Ill vowel	-u
## 1.2.2.2 Lacks Palatalization
## 1.2.2.2.1 Lacks Specifically Pedagogical Gradation
## 1.2.2.2.1.1 Has Orthographic Gradation
## 1.2.2.2.1.1[] (Monophthong + Consonant Geminate alternation)
 Strong grade: Sg.Nom, Ess, Par
 Extra strong grade: Sg.Ill
 Weak grade: Pl.Nom, Sg.Loc, Sg.Com
## FORMSx
## (1) Sg.Nom: kåhtt
## (2) Pl.Nom: kååut
## (3) Sg.Ill: kohttu
## (4) Sg.Loc: kååutast
## (5) Sg.Com: kååutain
## (6) Ess: kåhttan
## (7) Par: kåhttad
## (8) Pl.Acc: kååutaid
## (9) Dim.N.Sg.Nom: kooutuž (2009: 310)
N_A-URaise3-32
* Yaml: **N-taehtt**
grade: neutral (short_vowel, long_cluster), vowel: neutral (low)
 * : A-STEM_SG-NOM ;  (1) Sg.Nom: kåhtt
Sg_Nom, Sg_Nom..., Sg_Abe_Px1, Sg_Acc_Px1, Sg_Gen_Px1, Pl_Nom_Px1

grade: weakened (long_vowel, short_cluster), vowel: neutral (low)
 * :%^V2VV%^XYY2VY A-STEM_SG-ABE/ACC/GEN-PL-NOM ;  (2) Pl.Nom: kååut
Sg_Abe, Sg_Acc, Sg_Gen, Pl_Nom, +Use/NG_Sg_Loc_Px..., 
stem_vowel: a : Sg_Loc, Sg_Com, Pl_Gen, Pl_Acc, Pl_Ill, Pl_Loc, Pl_Com, Pl_Abe

grade: strengthened (short_vowel, long_cluster), vowel: raised
 * :%^VOWRaise%>u SG-ILL ;  (3) Sg.Ill: kohttu
Sg_Ill

grade: strengthened (short_vowel, long_cluster), vowel: neutral (low)
 * : A-STEM-PX-STRENGTHEN ;            (5) kåhtt
Ess_Px..., Sg_Ill..., N»A

grade: neutral (short_vowel, long_cluster), vowel: neutral (low), stem_vowel: a
 * :%>a ESS/PAR ;  (6) Ess: kåhttan

grade: weakened (long_vowel, short_cluster), vowel: raised, stem_vowel: u/a
 * +Der+Der/Dimin+N:%^V2VV%^VOWRaise%^XYY2VY%> N_PIISSUZH ;  (9) Dim.N.Sg.Nom: kooutuž
 * +Der+Der/Dimin+N:%^V2VV%^XYY2VY%> N_PEESSAZH ;   (9) Dim.N.Sg.Nom: kååutaž


grade: allegro (short_vowel, short_cluster), vowel: neutral (low)
 * :%^XYY2VY SG-LOC-PX_ALLEGRO ;  (10) kåut»
Sg_Loc_Px..


CLASS 1 LOW VOWEL, DIPHTHONG, NO PALATALIZATION NOMINALS

 * LEXICON N_TEYLKK  teâlkk:teâlkk
N_1A-VWXYY
Sg_Nom: vow_di:vow_short:vow_low:pal_no:cns_xyy

## 1. WORDS WITH SINGLE-SYLLABLE NOMINATIVE SINGULARS (2009: 167)
## 1.1 Sg.Loc in -âst (no vowel shift, all raised)
 â-stems (Sg.Loc, Ess, Par).
## 1.1.1 Sg.Ill vowel	-e
## 1.1.1.1 Has Palatalization
## 1.1.1.1[1] (Palatalization pattern)
 Palatalized: Sg.Ill
 Not Palatalized: ELSE
   Sg.Ill in palatalization and -e
## 1.1.1.1[1].1 Lacks Specifically Pedagogical Gradation
## 1.1.1.1[1].1.1 Has Orthographic Gradation
## 1.1.1.1[1].1.1[] (Monophthong + Consonant Cluster alternation)
 Strong grade: Sg.Nom, Ess, Par
 Strong grade: Sg.Ill
 Weak grade: Pl.Nom, Sg.Loc, Sg.Com
## FORMS
## (1) Sg.Nom: meârkk
## (2) Pl.Nom: meârk
## (3) Sg.Ill: mieʹrǩǩe
## (4) Sg.Loc: meârkâst
## (5) Sg.Com: meârkin
## (6) Ess: meârkkân
## (7) Par: meârkkâd
## (8) Pl.Acc: meârkid 
## (9) Der/Dimin.N.Sg.Nom: meârkâž
meârkk:meârkk
* Yaml: **N-meârkk**

grade: neutral (short_vowel, long_cluster), vowel: neutral (low)
 * :  A-STEM_SG-NOM ;  (1) Sg.Nom: meârkk
Sg_Nom, Sg_Nom..., Sg_Abe_Px1, Sg_Acc_Px1, Sg_Gen_Px1, Pl_Nom_Px1

grade: weakened (long_vowel, short_cluster), vowel: neutral (low)
 * :%^XYY2XY A-STEM_SG-ABE/ACC/GEN-PL-NOM ;  (2) Pl.Nom: meârk
Sg_Abe, Sg_Acc, Sg_Gen, Pl_Nom, +Use/NG_Sg_Loc_Px..., 
stem_vowel: a : Sg_Loc, Sg_Com, Pl_Gen, Pl_Acc, Pl_Ill, Pl_Loc, Pl_Com, Pl_Abe

grade: strengthened (short_vowel, long_cluster), vowel: raised
 * :%^VOWRaise%>u SG-ILL ;  (3) Sg.Ill: miõrkku
Sg_Ill

grade: strengthened (short_vowel, long_cluster), vowel: neutral (low)
 * : A-STEM-PX-STRENGTHEN ;            (5) meârkk
Ess_Px..., Sg_Ill..., N»A


grade: neutral (short_vowel, long_cluster), vowel: neutral (low), stem_vowel: a

grade: weakened (long_vowel, short_cluster), vowel: raised, stem_vowel: u/a
 * +Der+Der/Dimin+N:%^VOWRaise%^XYY2XY N_PIISSUZH ;  (9) Dim.N.Sg.Nom: miõrkuž
 * +Der+Der/Dimin+N:%^XYY2XY%> N_PEESSAZH ;   (9) Dim.N.Sg.Nom: meârkaž

grade: allegro (short_vowel, short_cluster), vowel: neutral (low)
 * :%^XYY2XY SG-LOC-PX_ALLEGRO ;  (10) meârk»
Sg_Loc_Px..

 * LEXICON N_VUYHSS  vuâhss:vuâhss
N_1A-VWHCC

## FORMS
* Yaml: **N-vuahss**

grade: neutral (short_vowel, long_cluster), vowel: neutral (low)
 * :  A-STEM_SG-NOM ;  (1) Sg.Nom: vuâhss
Sg_Nom, Sg_Nom..., Sg_Abe_Px1, Sg_Acc_Px1, Sg_Gen_Px1, Pl_Nom_Px1

grade: weakened (long_vowel, short_cluster), vowel: neutral (low)
 * :%^XYY2VY A-STEM_SG-ABE/ACC/GEN-PL-NOM ;  (2) Pl.Nom: vuâus
Sg_Abe, Sg_Acc, Sg_Gen, Pl_Nom, +Use/NG_Sg_Loc_Px..., 
stem_vowel: a : Sg_Loc, Sg_Com, Pl_Gen, Pl_Acc, Pl_Ill, Pl_Loc, Pl_Com, Pl_Abe

grade: strengthened (short_vowel, long_cluster), vowel: raised
 * :%^VOWRaise%>u SG-ILL ;  (3) Sg.Ill: vuõhssu
Sg_Ill

grade: strengthened (short_vowel, long_cluster), vowel: neutral (low)
 * : A-STEM-PX-STRENGTHEN ;            (5) vuâhss
Ess_Px..., Sg_Ill..., N»A

grade: neutral (short_vowel, long_cluster), vowel: neutral (low), stem_vowel: a

grade: weakened (long_vowel, short_cluster), vowel: raised, stem_vowel: u/a
 * +Der+Der/Dimin+N:%^VOWRaise%^XYY2VY N_PIISSUZH ;  (9) Dim.N.Sg.Nom: vuõusuž
 * +Der+Der/Dimin+N:%^XYY2VY%> N_PEESSAZH ;   (9) Dim.N.Sg.Nom: vuâusaž

grade: allegro (short_vowel, short_cluster), vowel: neutral (low)
 * :%^XYY2VY SG-LOC-PX_ALLEGRO ;  (10) vuâus»
Sg_Loc_Px..


 * LEXICON N_VUYRR  vuârr:vuârr
N_1A-VWCC
Sg_Nom: vow_di:vow_short:vow_low:pal_no:cns_gem
Is for nouns with *-ast* Loc
## 1. WORDS WITH SINGLE-SYLLABLE NOMINATIVE SINGULARS (2009: 180)
## 1.2 Sg.Loc in -ast (vowel shift)
 Raised: Sg.Ill
 Lowered: ELSE
 a-stems (Sg.Loc, Ess, Par).
## 1.2.2 Sg.Ill vowel	-u
## 1.2.2.2 Lacks Palatalization
## 1.2.2.2.1 Lacks Specifically Pedagogical Gradation
## 1.2.2.2.1.1 Has Orthographic Gradation
## 1.2.2.2.1.1[] (Monophthong + Consonant Geminate alternation)
 Strong grade: Sg.Nom, Ess, Par
 Extra strong grade: Sg.Ill
 Weak grade: Pl.Nom, Sg.Loc, Sg.Com
uâ:uõ, eä:iâ
## FORMS
N_A-URaise3-32
* Yaml: **N-vuarr**
grade: neutral (short_vowel, long_cluster), vowel: neutral (low)
Sg_Nom, Sg_Nom..., Sg_Abe_Px1, Sg_Acc_Px1, Sg_Gen_Px1, Pl_Nom_Px1

grade: weakened (long_vowel, short_cluster), vowel: neutral (low)
Sg_Abe, Sg_Acc, Sg_Gen, Pl_Nom, +Use/NG_Sg_Loc_Px..., 
stem_vowel: a : Sg_Loc, Sg_Com, Pl_Gen, Pl_Acc, Pl_Ill, Pl_Loc, Pl_Com, Pl_Abe

grade: strengthened (short_vowel, long_cluster), vowel: raised
Sg_Ill

grade: strengthened (short_vowel, long_cluster), vowel: neutral (low)
 * : A-STEM-PX-STRENGTHEN ;            (5) vuârr
Ess_Px..., Sg_Ill..., N»A

grade: neutral (short_vowel, long_cluster), vowel: neutral (low), stem_vowel: a

grade: weakened (long_vowel, short_cluster), vowel: raised, stem_vowel: u/a
 * +Der+Der/Dimin+N:%^CC2C%> N_PEESSAZH ;   (9) Dim.N.Sg.Nom: vuâraž

grade: allegro (short_vowel, short_cluster), vowel: neutral (low)
 * :%^XYY2VY SG-LOC-PX_ALLEGRO ;  (10) vuâr»
Sg_Loc_Px..

grade: neutral (short_vowel, long_cluster), vowel: neutral (low), stem_vowel: a


 * LEXICON N_TUYJJ  tuâjj:tuâjj
N_1A-VWCC
Sg_Nom: vow_di:vow_short:vow_low:pal_no:cns_gem_jj_type
Is for nouns with *-ast* Loc
## 1. WORDS WITH SINGLE-SYLLABLE NOMINATIVE SINGULARS (2009: 180)
## 1.2 Sg.Loc in -ast (vowel shift)
 Raised: Sg.Ill
 Lowered: ELSE
 a-stems (Sg.Loc, Ess, Par).
## 1.2.2 Sg.Ill vowel	-u
## 1.2.2.0 Lacks Palatalization
## 1.2.2.0.2 Has Specifically Pedagogical Gradation
## 1.2.2.0.2.0 Has Orthographic Gradation
## 1.2.2.0.2.0[] (Diphthong + Consonant Geminate alternation)
 Strong grade: Sg.Nom, Ess, Par
 Extra strong grade: Sg.Ill
 Weak grade: Pl.Nom, Sg.Loc, Sg.Com
similar_to: N_KHIOJJ
## FORMS
N_A-URaise3-32
* Yaml: **N-tuajj**
 * +Use/NGminip+Use/NG:%^PALẸ SG-NOM ;  tuẹjj
 * +Use/NGminip+Use/NG:%^PALẸ%^CC2C SG-GEN ;		 (2) tuẹj
 * +Use/NGminip+Use/NG:%^J2I%^CC2C SG-GEN ;		 (2) tuâi


 * LEXICON N_TUEJJ  tuejj:tuâjj
N_1A-VWCC
this is based on the stem tuâjj, which means all twol work is in place.
there has been an â>e
N_A-URaise3-32
* Yaml: **N-tuejj**
 * :%^PALẸ A-STEM_SG-NOM ;  tuẹjj
 * :%^PALẸ%^CC2C A-STEM_SG-ABE/ACC/GEN-PL-NOM ;		 (2) tuẹj
 * +Der+Der/Dimin+N:%^PALẸ%^CC2C%> N_PEESSAZH ;   (9) Dim.N.Sg.Nom: tuejaž
 * :%^PALẸ%^CC2C SG-LOC-PX_ALLEGRO ;  (10) tuej»

 * LEXICON N_CHUAECC  čuäcc:čuäcc
N_1A-VWKK
Sg_Nom: vow_di:vow_short:vow_low:pal_no:cns_gem
## 1. WORDS WITH SINGLE-SYLLABLE NOMINATIVE SINGULARS (2009: 180)
## 1.2 Sg.Loc in -ast (vowel shift)
 Raised: Sg.Ill
 Lowered: ELSE
 a-stems (Sg.Loc, Ess, Par).
## 1.2.2 Sg.Ill vowel	-u
## 1.2.2.2 Lacks Palatalization
## 1.2.2.2.2 Has Specifically Pedagogical Gradation
## 1.2.2.2.1.1 Has Orthographic Gradation
## 1.2.2.2.1.1[] (Diphthong + Consonant Geminate alternation)
 Strong grade: Sg.Nom, Ess, Par
 Extra strong grade: Sg.Ill
 Weak grade: Pl.Nom, Sg.Loc, Sg.Com
## FORMS
N_A-URaise3-32
* Yaml: **N-chuacc**
grade: neutral (short_vowel, long_cluster), vowel: neutral (low)
 * : A-STEM_SG-NOM ;				 (1) Sg.Nom: čuäcc
Sg_Nom, Sg_Nom..., Sg_Abe_Px1, Sg_Acc_Px1, Sg_Gen_Px1, Pl_Nom_Px1

grade: weakened (long_vowel, short_cluster), vowel: neutral (low)
 * :%^KK2GG A-STEM_SG-ABE/ACC/GEN-PL-NOM ;	 (2) Pl.Nom: čuäʒʒ
Sg_Abe, Sg_Acc, Sg_Gen, Pl_Nom, +Use/NG_Sg_Loc_Px..., 
stem_vowel: a : Sg_Loc, Sg_Com, Pl_Gen, Pl_Acc, Pl_Ill, Pl_Loc, Pl_Com, Pl_Abe

grade: strengthened (short_vowel, long_cluster), vowel: raised
 * :%^VOWRaise%^CC2CCC%>u SG-ILL ;		 (3) Sg.Ill: čuåcˈcu
Sg_Ill

grade: strengthened (short_vowel, long_cluster), vowel: neutral (low)
 * : A-STEM-PX-STRENGTHEN ;            (5) čuäcc
Ess_Px..., Sg_Ill..., N»A

grade: neutral (short_vowel, long_cluster), vowel: neutral (low), stem_vowel: a
 * :%>a ESS/PAR ;  	      			 (6) Ess: čuäccan

grade: weakened (long_vowel, short_cluster), vowel: raised, stem_vowel: u/a
 * +Der+Der/Dimin+N:%^VOWRaise%^KK2GG%> N_PIISSUZH ;     (9) Dim.N.Sg.Nom: čuåʒʒuž
 * +Der+Der/Dimin+N:%^KK2GG%> N_PEESSAZH ;   (9) Dim.N.Sg.Nom: čuäʒʒaž

grade: allegro (short_vowel, short_cluster), vowel: neutral (low)
 * :%^KK2GAllegro SG-LOC-PX_ALLEGRO ;  (10) čuäʒ»
Sg_Loc_Px..

* Yaml: **N-chuacc**
grade: neutral (short_vowel, long_cluster), vowel: neutral (low)
Sg_Nom, Sg_Nom..., Sg_Abe_Px1, Sg_Acc_Px1, Sg_Gen_Px1, Pl_Nom_Px1

grade: weakened (long_vowel, short_cluster), vowel: neutral (low)
 * :%^KK2GG A-STEM_SG-ABE/ACC/GEN-PL-NOM ;	 (2) Pl.Nom: čuäʒʒ
Sg_Abe, Sg_Acc, Sg_Gen, Pl_Nom, +Use/NG_Sg_Loc_Px..., 
stem_vowel: a : Sg_Loc, Sg_Com, Pl_Gen, Pl_Acc, Pl_Ill, Pl_Loc, Pl_Com, Pl_Abe

grade: strengthened (short_vowel, long_cluster), vowel: neutral (low)
 * : A-STEM-PX-STRENGTHEN ;            (5) čuäcc
Ess_Px..., Sg_Ill..., N»A

grade: neutral (short_vowel, long_cluster), vowel: neutral (low), stem_vowel: a
 * :%>a ESS/PAR ;  	      			 (6) Ess: čuäccan

 * LEXICON N_NEAVVV  neävv:neävˈv
N_1A-VWCCC
Sg_Nom: vow_di:vow_short:vow_low:pal_no:cns_gem_long
Is for nouns with *-ast* Loc
## 1. WORDS WITH SINGLE-SYLLABLE NOMINATIVE SINGULARS (2009: 180)
## 1.2 Sg.Loc in -ast (vowel shift)
 Raised: Sg.Ill
 Lowered: ELSE
 a-stems (Sg.Loc, Ess, Par).
## 1.2.2 Sg.Ill vowel	-u
## 1.2.2.0 Lacks Palatalization
## 1.2.2.0.2 Has Specifically Pedagogical Gradation
## 1.2.2.0.2.0 Lack Orthographic Gradation
## 1.2.2.0.2.0[] (Diphthong + Consonant Geminate alternation)
 Extra strong grade: Sg.Nom, Ess, Par
 Extra strong grade: Sg.Ill
 Strong grade: Pl.Nom, Sg.Loc, Sg.Com
## FORMS
* Yaml: **N-neavvv**
 * : A-STEM_SG-NOM ;	    			  neävˈv
Sg_Nom, Sg_Nom..., Sg_Abe_Px1, Sg_Acc_Px1, Sg_Gen_Px1, Pl_Nom_Px1

 * :%^CCC2CC A-STEM_SG-ABE/ACC/GEN-PL-NOM ;	  neävv
Sg_Abe, Sg_Acc, Sg_Gen, Pl_Nom, +Use/NG_Sg_Loc_Px..., 
stem_vowel: a : Sg_Loc, Sg_Com, Pl_Gen, Pl_Acc, Pl_Ill, Pl_Loc, Pl_Com, Pl_Abe

 * :%^VOWRaise%>u SG-ILL ;			  niâvˈvu
Sg_Ill

 * : A-STEM-PX-STRENGTHEN ;            (5) neävˈv
Ess_Px..., Sg_Ill..., N»A

 * :%>a ESS/PAR ;   	       			 neävˈvan

 * +Der+Der/Dimin+N:%^VOWRaise%^CCC2CC%> N_PIISSUZH ;   niâvvuž
 * +Der+Der/Dimin+N:%^CCC2CC%> N_PEESSAZH ;   (9) Dim.N.Sg.Nom: neävvaž

 * :%^CCC2CC SG-LOC-PX_ALLEGRO ;  (10) neävv» CHECKME
Sg_Loc_Px..


 * : R ;                     neävˈv
 * :%^CCC2CC PL-NOM ;         neävv
 * :%^CCC2CC%>a PL-OBL ;                    neävvai


N_1A-VWCCC cf. _NEAVVV
* Yaml: **N-peyttt**
 * : A-STEM_SG-NOM ;	    			  Peâtˈt
Sg_Nom, Sg_Nom..., Sg_Abe_Px1, Sg_Acc_Px1, Sg_Gen_Px1, Pl_Nom_Px1

 * :%^CCC2CC A-STEM_SG-ABE/ACC/GEN-PL-NOM ;	  Peâtt
Sg_Abe, Sg_Acc, Sg_Gen, Pl_Nom, +Use/NG_Sg_Loc_Px..., 
stem_vowel: a : Sg_Loc, Sg_Com, Pl_Gen, Pl_Acc, Pl_Ill, Pl_Loc, Pl_Com, Pl_Abe

 * :%^VOWRaise%>u SG-ILL ;			  piõtˈtu
Sg_Ill

 * : A-STEM-PX-STRENGTHEN ;            (5) Peâtˈt
Ess_Px..., Sg_Ill..., N»A

 * :%>a ESS/PAR ;   	       			 Peâtˈtan

 * +Der+Der/Dimin+N:%^VOWRaise%^CCC2CC%> N_PIISSUZH ;   niâvvuž
 * +Der+Der/Dimin+N:%^CCC2CC%> N_PEESSAZH ;   (9) Dim.N.Sg.Nom: neävvaž

 * :%^CCC2CC SG-LOC-PX_ALLEGRO ;  (10) neävv» CHECKME
Sg_Loc_Px..


 * LEXICON N_PEAELDD  peäldd:peäldd
N_1A-VWXYY
Sg_Nom: vow_di:vow_short:vow_low:pal_no:cns_xyy
Is for nouns with *-ast* Loc
## 1. WORDS WITH SINGLE-SYLLABLE NOMINATIVE SINGULARS (2009: 180)
## 1.2 Sg.Loc in -ast (vowel shift)
 Raised: Sg.Ill
 Lowered: ELSE
 a-stems (Sg.Loc, Ess, Par).
## 1.2.2 Sg.Ill vowel	-u
## 1.2.2.0 Lacks Palatalization
## 1.2.2.0.2 Has Specifically Pedagogical Gradation
## 1.2.2.0.2.0 Lack Orthographic Gradation
## 1.2.2.0.2.0[] (Diphthong + Consonant Geminate alternation)
 Extra strong grade: Sg.Nom, Ess, Par
 Extra strong grade: Sg.Ill
 Strong grade: Pl.Nom, Sg.Loc, Sg.Com
## FORMS
## (9) Dim.N.Sg.Nom: piâlduž (2009: 310)
N_A-URaise3-32
similar_to: N_JEAQRMM
* Yaml: **N-pealdd**
 * : A-STEM_SG-NOM ;	    		  peäldd
Sg_Nom, Sg_Nom..., Sg_Abe_Px1, Sg_Acc_Px1, Sg_Gen_Px1, Pl_Nom_Px1

 * :%^XYY2XY A-STEM_SG-ABE/ACC/GEN-PL-NOM ;	  peäld
Sg_Abe, Sg_Acc, Sg_Gen, Pl_Nom, +Use/NG_Sg_Loc_Px..., 
stem_vowel: a : Sg_Loc, Sg_Com, Pl_Gen, Pl_Acc, Pl_Ill, Pl_Loc, Pl_Com, Pl_Abe

 * :%^VOWRaise%>u SG-ILL ;		  piâlddu
Sg_Ill

 * : A-STEM-PX-STRENGTHEN ;            (5) peäldd
Ess_Px..., Sg_Ill..., N»A

 * :%>a ESS/PAR ;   	       		  peälddan

 * +Der+Der/Dimin+N:%^VOWRaise%^XYY2XY%> N_PIISSUZH ;    piâlduž
 * +Der+Der/Dimin+N:%^XYY2XY%> N_PEESSAZH ;   (9) Dim.N.Sg.Nom: peäldaž

 * :%^XYY2XY SG-LOC-PX_ALLEGRO ;  (10) peäld»
Sg_Loc_Px..


 * LEXICON N_TUOAIMM  tuåimm:tuåimm
N_1A-VWXYY
Sg_Nom: vow_di:vow_short:vow_low:pal_no:cns_vyy
## 1. WORDS WITH SINGLE-SYLLABLE NOMINATIVE SINGULARS (2009: 180)
## 1.2 Sg.Loc in -ast (vowel shift)
 Raised: Sg.Ill
 Lowered: ELSE
 a-stems (Sg.Loc, Ess, Par).
## 1.2.2 Sg.Ill vowel -u
## 1.2.2.2 Lacks Palatalization
## 1.2.2.2.1 Lacks Specifically Pedagogical Gradation
## 1.2.2.2.1.1 Has Orthographic Gradation
## 1.2.2.2.1.1[] (Monophthong + Consonant Cluster alternation)
 Strong grade: Sg.Nom, Ess, Par
 Strong grade: Sg.Ill
 Weak grade: Pl.Nom, Sg.Loc, Sg.Com
## FORMS
* Yaml: **N-tuaimm**
grade: strengthened (short_vowel, long_cluster), vowel: not-raised
 * :%^VOWRaise%>u SG-ILL ;		      	 (3) tuoimmu
 * +Use/NGminip+Use/NG:%>u SG-ILL ;   tuåimmu
Sg_Ill

grade: strengthened (short_vowel, long_cluster), vowel: neutral (low)
 * : A-STEM-PX-STRENGTHEN ;	    	   (5) tuåimm
Ess_Px..., Sg_Ill..., N»A

grade: neutral (short_vowel, long_cluster), vowel: neutral (low)
 * : A-STEM_SG-NOM ;	    			 (1) tuåimm
Sg_Nom, Sg_Nom..., Sg_Abe_Px1, Sg_Acc_Px1, Sg_Gen_Px1, Pl_Nom_Px1

grade: neutral (short_vowel, long_cluster), vowel: neutral (low), stem_vowel: a
 * :%>a ESS/PAR ;	   		    	 (6) tuåimman

grade: weakened (long_vowel, short_cluster), vowel: neutral (low)
 * :%^XYY2XY A-STEM_SG-ABE/ACC/GEN-PL-NOM ;  (2) tuåim
Sg_Abe, Sg_Acc, Sg_Gen, Pl_Nom, +Use/NG_Sg_Loc_Px..., 
stem_vowel: a : Sg_Loc, Sg_Com, Pl_Gen, Pl_Acc, Pl_Ill, Pl_Loc, Pl_Com, Pl_Abe

grade: weakened (long_vowel, short_cluster), vowel: raised, stem_vowel: u/a
 * +Der+Der/Dimin+N:%^VOWRaise%^XYY2XY N_PIISSUZH ;  (9) tuoimuž (2009: 312-313)
 * +Der+Der/Dimin+N:%^XYY2XY%> N_PEESSAZH ;   (9) Dim.N.Sg.Nom: tuåimaž


grade: allegro (short_vowel, short_cluster), vowel: neutral (low)
 * :%^XYY2XY SG-LOC-PX_ALLEGRO ;	   (5) tuåim
Sg_Loc_Px..


 * LEXICON N_KAPTEAEN  kapteän:kapteän
N_1A-VWC
similar_to: N_PLAAN, N_SYSTEEQM
gradation: no
vowel_shift: no
Is for nouns with *-ast* Loc
 a-stems (Sg.Loc, Ess, Par).
* Yaml: **N-pealdd**
 * : A-STEM_SG-NOM ;	    		  kapteän
Sg_Nom, Sg_Nom..., Sg_Abe_Px1, Sg_Acc_Px1, Sg_Gen_Px1, Pl_Nom_Px1

 * : A-STEM_SG-ABE/ACC/GEN-PL-NOM ;	  kapteän
Sg_Abe, Sg_Acc, Sg_Gen, Pl_Nom, +Use/NG_Sg_Loc_Px..., 
stem_vowel: a : Sg_Loc, Sg_Com, Pl_Gen, Pl_Acc, Pl_Ill, Pl_Loc, Pl_Com, Pl_Abe

 * :%>a SG-ILL ;		  kapteän
Sg_Ill

 * : A-STEM-PX-STRENGTHEN ;            (5) kapteän
Ess_Px..., Sg_Ill..., N»A

 * :%>a ESS/PAR ;   	       		  kapteänan

 * +Der+Der/Dimin+N:%^XYY2XY%> N_PEESSAZH ;   (9) Dim.N.Sg.Nom: kapteänaž

 * : SG-LOC-PX ;  (10) kapteän»
Sg_Loc_Px..

 * LEXICON N_VIRVEL  virvel:virvẹ%^1VOW%{ʹØ%}l
## FORMS
* Yaml: **virvel**
 * : SG-NOM ;	    		 virvel
 * +Use/NGminip+Use/NG:%^PAL SG-NOM ;	    		 virveʹl
 * :%^V2VV%^PAL SG-ABE/ACC/GEN-PL-NOM ;	 virveeʹl
 * :%^V2VV%>a SG-ILL ;		 virvẹẹla
 * :%^V2VV%^PAL%>e SG-LOC ;	   		 virveeʹlest
 * :%^V2VV%^PAL%> SG-COM_IN ;		 virveeʹlin
 * :%^V2VV%^PAL%>e ESS/PAR ;     			 virveeʹlen
 * :%^V2VV%^PAL%> PL-OBL ;			 virveʹli
 * +Der+Der/Dimin+N:%^V2VV N_KUYLAZH ;		 virvẹẹlaž



 * LEXICON N_MEER  meer:meer
Sg_Nom: vow_mono:vow_long:vow_low:pal_no:cns_sing
Is for nouns with *-ast* Loc, No gradation
N_A-U1-11
## 1. WORDS WITH SINGLE-SYLLABLE NOMINATIVE SINGULARS (2009: 180)
## 1.2 Sg.Loc in -ast (no vowel shift, all lowered)
 a-stems (Sg.Loc, Ess, Par).
## 1.2.2 Sg.Ill vowel	-u
## 1.2.2.2 Lacks Palatalization
## 1.2.2.2.1 Lacks Specifically Pedagogical Gradation
## 1.2.2.2.1.2 Lacks Orthographic Gradation
## 1.2.2.2.1.2[] (Monophthong + Consonant)
 Weak grade: Sg.Nom, Ess, Par
 Weak grade: Sg.Ill
 Weak grade: Pl.Nom, Sg.Loc, Sg.Com
## FORMS
* Yaml: **meer, steehl**
 * : SG-NOM ;	    		 meer
 * : SG-ABE/ACC/GEN-PL-NOM ;	 meer
 * :%>u SG-ILL ;			 meeru
 * +Use/NGminip+Use/NG:%>a SG-ILL ;		 meera
 * :%>a SG-LOC ;	   		 meerast
 * :%>a SG-COM_IN ;		 meerain
 * :%>a ESS/PAR ;     			 meeran
 * :%>a PL-OBL ;			 meerai
 * +Der+Der/Dimin+N: N_PIISSUZH ;		 meeruž
 * +Der+Der/Dimin+N: N_PEESSAZH ;   (9) Dim.N.Sg.Nom: mẹẹraž


 * LEXICON N_VAEAEZHZH  vääžž:vääžž
Sg_Nom: vow_mono:vow_long:vow_low:pal_no:cns_gem_dd_type
Is for nouns with *-ast* Loc, No gradation
N_A-U1-11
## 1. WORDS WITH SINGLE-SYLLABLE NOMINATIVE SINGULARS (2009: 180)
## 1.2 Sg.Loc in -ast (no vowel shift, all lowered)
 a-stems (Sg.Loc, Ess, Par).
## 1.2.2 Sg.Ill vowel	-u
## 1.2.2.2 Lacks Palatalization
## 1.2.2.2.1 Lacks Specifically Pedagogical Gradation
## 1.2.2.2.1.2 Lacks Orthographic Gradation
## 1.2.2.2.1.2[] (Monophthong + Consonant)
 Weak grade: Sg.Nom, Ess, Par
 Weak grade: Sg.Ill
 Weak grade: Pl.Nom, Sg.Loc, Sg.Com
## FORMS
* Yaml: **A-vaeaezhzh**
 * : SG-NOM ;	    		 vääžž
 * : SG-ABE/ACC/GEN-PL-NOM ;	 vääžž
 * :%^VOWRaise%>u SG-ILL ;		 vaažžu
 * +Use/NGminip+Use/NG:%>a SG-ILL ;  	      	 vääžža
 * :%>a SG-LOC ;	   		 vääžžast
 * :%>a SG-COM_IN ;		 vääžžain
 * :%>a ESS/PAR ;     			 vääžžan
 * :%>a PL-OBL ;			 vääžžai
 * +Der+Der/Dimin+N:%^VOWRaise N_PIISSUZH ;	 vaažžuž
 * +Der+Der/Dimin+N: N_PEESSAZH ;   (9) Dim.N.Sg.Nom: vääžžaž
 * +Use/NGminip+Use/NG+Der+Der/Dimin+N: N_KUYLAZH ;   	 vääžžaž


 * LEXICON N_PLEYN  pleân:pleân
N_1A-VWC
Sg_Nom: vow_di:vow_long:vow_low:pal_no:cns_sing
Is for nouns with *-ast* Loc, No gradation
N_A-U1-11
## 1. WORDS WITH SINGLE-SYLLABLE NOMINATIVE SINGULARS (2009: 180)
## 1.2 Sg.Loc in -ast (no vowel shift, all lowered)
 a-stems (Sg.Loc, Ess, Par).
## 1.2.2 Sg.Ill vowel	-u
## 1.2.2.2 Lacks Palatalization
## 1.2.2.2.1 Lacks Specifically Pedagogical Gradation
## 1.2.2.2.1.2 Lacks Orthographic Gradation
## 1.2.2.2.1.2[] (Monophthong + Consonant)
 Weak grade: Sg.Nom, Ess, Par
 Weak grade: Sg.Ill
 Weak grade: Pl.Nom, Sg.Loc, Sg.Com
## FORMS
* Yaml: **N-plean**
grade: neutral (short_vowel, long_cluster), vowel: neutral (low)
 * : SG-NOM ;	    	  pleân
Sg_Nom, Sg_Nom..., Sg_Abe_Px1, Sg_Acc_Px1, Sg_Gen_Px1, Pl_Nom_Px1

grade: weakened (long_vowel, short_cluster), vowel: neutral (low)
 * : A-STEM_SG-ABE/ACC/GEN-PL-NOM ;   pleân
Sg_Abe, Sg_Acc, Sg_Gen, Pl_Nom, +Use/NG_Sg_Loc_Px...,
stem_vowel: a : Sg_Loc, Sg_Com, Pl_Gen, Pl_Acc, Pl_Ill, Pl_Loc, Pl_Com, Pl_Abe

grade: strengthened (short_vowel, long_cluster), vowel: raised
 * :%>u SG-ILL ;		  pleânu
 * :%>a SG-ILL ;		  pleâna
 * :%^PAL%>e SG-ILL ;	  pleâʹne
Sg_Ill

grade: strengthened (short_vowel, long_cluster), vowel: neutral (low)
 * : A-STEM-PX-STRENGTHEN ;                   (5) äldd
Ess_Px..., Sg_Ill..., N»A

grade: neutral (short_vowel, long_cluster), vowel: neutral (low), stem_vowel: a
 * :%>a ESS/PAR ;     		  pleânan

grade: weakened (long_vowel, short_cluster), vowel: raised, stem_vowel: u/a
 * +Der+Der/Dimin+N: N_PIISSUZH ;	  pleânuž
 * +Der+Der/Dimin+N: N_PEESSAZH ;   (9) Dim.N.Sg.Nom: pleânaž

grade: allegro (short_vowel, short_cluster), vowel: neutral (low)
 * : SG-LOC-PX ;      (10) äld
Sg_Loc_Px..


normative = PẸSS 
Sg_Nom: vow_mono:vow_short:vow_low:pal_no:cns_gem
* Yaml: **N-aekk**
grade: neutral (short_vowel, long_cluster), vowel: neutral (low)
Sg_Nom, Sg_Nom..., Sg_Abe_Px1, Sg_Acc_Px1, Sg_Gen_Px1, Pl_Nom_Px1

grade: weakened (long_vowel, short_cluster), vowel: neutral (low)

Sg_Abe, Sg_Acc, Sg_Gen, Pl_Nom, +Use/NG_Sg_Loc_Px...,
stem_vowel: a : Sg_Loc, Sg_Com, Pl_Gen, Pl_Acc, Pl_Ill, Pl_Loc, Pl_Com, Pl_Abe

grade: strengthened (short_vowel, long_cluster), vowel: raised

grade: strengthened (short_vowel, long_cluster), vowel: neutral (low)
Ess_Px..., Sg_Ill..., N»A

grade: neutral (short_vowel, long_cluster), vowel: neutral (low), stem_vowel: a

grade: weakened (long_vowel, short_cluster), vowel: raised, stem_vowel: u/a

grade: allegro (short_vowel, short_cluster), vowel: neutral (low)
Sg_Loc_Px..

 * LEXICON N_APTEEKK  apteekk:apteekk
normative = PẸSS 
Sg_Nom: vow_mono:vow_short:vow_low:pal_no:cns_gem
* Yaml: **N-aekk**
grade: neutral (short_vowel, long_cluster), vowel: neutral (low)
Sg_Nom, Sg_Nom..., Sg_Abe_Px1, Sg_Acc_Px1, Sg_Gen_Px1, Pl_Nom_Px1

grade: weakened (long_vowel, short_cluster), vowel: neutral (low)

Sg_Abe, Sg_Acc, Sg_Gen, Pl_Nom, +Use/NG_Sg_Loc_Px...,
stem_vowel: a : Sg_Loc, Sg_Com, Pl_Gen, Pl_Acc, Pl_Ill, Pl_Loc, Pl_Com, Pl_Abe

grade: strengthened (short_vowel, long_cluster), vowel: raised

grade: strengthened (short_vowel, long_cluster), vowel: neutral (low)
 * : A-STEM-PX-STRENGTHEN ;            (5) apteekk
Ess_Px..., Sg_Ill..., N»A

grade: neutral (short_vowel, long_cluster), vowel: neutral (low), stem_vowel: a

grade: weakened (long_vowel, short_cluster), vowel: raised, stem_vowel: u/a
 * +Der+Der/Dimin+N:%> N_PEESSAZH ;   (9) Dim.N.Sg.Nom: apteekkaž

grade: allegro (short_vowel, short_cluster), vowel: neutral (low)
 * :%^VV2V%^CC2CAllegro SG-LOC-PX_ALLEGRO ;      (5) aptek
Sg_Loc_Px..


 * LEXICON N_LAEAEMPA  läämpa:lämpp
two-syllable
Sg_Nom: vow_mono:vow_short:vow_low:pal_no:cns_gem
* Yaml: **N-laeaempa**
 * +Der+Der/Dimin+N:%^V2VV%^XYY2XY%> N_PEESSAZH ;   (9) Dim.N.Sg.Nom: läämpaž

* Yaml: **N-uulla**


CLASS 1 HIGH VOWEL TYPE, NO PALATALIZATION NOMINALS
 * LEXICON NMN_NELLJ  nellj:nẹllj
 * :%^V2VV SG-ABE/ACC/GEN ;	 Sg+Gen: nẹẹllj
 * :a SG-ILL ;	        Sg+Ill: nẹllja

CLASS 1 HIGH VOWEL, PALATALIZATION NOMINALS
 * LEXICON N_NUQBB  nuʹbb:nubb
N_1E-UQCC
Sg_Nom: vow_mono:vow_short:vow_high_u:pal_yes:cns_gem_dd_type
## 1.3 Sg.Loc in -est (vowel shift)
 Raised: Sg.Com, Pl.Obl
 Lowered: ELSE
 e-stems (Sg.Loc, Ess, Par).
## 1.3.2 Sg.Ill vowel -a
## 1.3.2.1 Has Palatalization
 Palatalized: ELSE
 Not Palatalized: Sg.Ill
## 1.3.2.1.1 Lacks Specifically Pedagogical Gradation
## 1.3.2.1.1.1 Has Orthographic Gradation
## 1.3.2.1.1.1[] (Monophthong + Consonant Geminate Variation)
 Strong grade: Sg.Nom, Ess, Par
 Extra strong grade: Sg.Ill
 Weak grade: Pl.Nom, Sg.Loc, Sg.Com
## FORMS
NumContLex="1.113"
* Yaml: **N-nubb**
* There are several stem types
 *  E-STEM-PX-RETAIN-WITHOUT-PAL ;    (10) nubb
 * :%^PAL%^CC2CAllegro E-STEM-PX-ALLEGRO ;  (11) nuʹbb-
 * :%^PAL  E-STEM-PX-STRENGTHEN-WITH-PAL ;  (12) nuʹbb Ess+Px..

 * LEXICON N_CHUQKHKH  čuʹǩǩ:ču%^1VOW%{ʹØ%}kk
N_1E-UQCC
Sg_Nom: vow_mono:vow_short:vow_high_u:pal_yes:cns_gem_dd_type
## 1.3 Sg.Loc in -est (vowel shift)
 Raised: Sg.Com, Pl.Obl
 Lowered: ELSE
 e-stems (Sg.Loc, Ess, Par).
## 1.3.2 Sg.Ill vowel -a
## 1.3.2.1 Has Palatalization
 Palatalized: ELSE
 Not Palatalized: Sg.Ill
## 1.3.2.1.1 Lacks Specifically Pedagogical Gradation
## 1.3.2.1.1.1 Has Orthographic Gradation
## 1.3.2.1.1.1[] (Monophthong + Consonant Geminate Variation)
 Strong grade: Sg.Nom, Ess, Par
 Extra strong grade: Sg.Ill
 Weak grade: Pl.Nom, Sg.Loc, Sg.Com
## FORMS
NumContLex="1.113"
* Yaml: **N-chukk**
* There are several stem types
 *  E-STEM-PX-RETAIN-WITHOUT-PAL ;    (10) čukk-
 * :%^PAL%^CC2CAllegro E-STEM-PX-ALLEGRO ;  (11) čuʹkk-
 * :%^PAL  E-STEM-PX-STRENGTHEN-WITH-PAL ;  (12) cuʹǩǩ Ess+Px..

 * LEXICON N_TUQMM  tuʹmm:tu%^1VOW%{ʹØ%}mm
N_1E-UQCC
similar to N_TOLL
Sg_Nom: vow_mono:vow_short:vow_high_u:pal_yes:cns_gem_dd_type
* There are several stem types
 *  E-STEM-PX-RETAIN-WITHOUT-PAL ;    (10) tumm-
 * :%^PAL%^CC2CAllegro E-STEM-PX-ALLEGRO ;  (11) tuʹm-
 * :%^PAL  E-STEM-PX-STRENGTHEN-WITH-PAL ;  (12) tuʹmm Ess+Px..

 * LEXICON N_LUQCHCH  luʹčč:lu%^1VOW%{ʹØ%}čč
N_1E-UQCC
similar to N_TOLL
Sg_Nom: vow_mono:vow_short:vow_high_u:pal_yes:cns_gem_dd_type
* There are several stem types
 *  E-STEM-PX-RETAIN-WITHOUT-PAL ;    (10) lučč-
 * :%^PAL%^KK2GAllegro E-STEM-PX-ALLEGRO ;  (11) luʹj-
 * :%^PAL  E-STEM-PX-STRENGTHEN-WITH-PAL ;  (12) luʹčč Ess+Px..

 * LEXICON N_NJUUQNN  njuuʹnn:njuunn
N_1E-UUQCC
Sg_Nom: vow_mono:vow_long:vow_high_u:pal_yes:cns_gem
## 1. WORDS WITH SINGLE-SYLLABLE NOMINATIVE SINGULARS (2009: 204)
## 1.3 Sg.Loc in -est (vowel shift)
 Raised: Sg.Com, Pl.Obl
 Lowered: ELSE
 e-stems (Sg.Loc, Ess, Par).
## 1.3.2 Sg.Ill vowel -a
## 1.3.2.1 Has Palatalization
 Palatalized: ELSE
 Not Palatalized: Sg.Ill
## 1.3.2.1.1 Lacks Specifically Pedagogical Gradation
## 1.3.2.1.1.1 Has Orthographic Gradation
## 1.3.2.1.1.1[] (Monophthong + Consonant Geminate Variation)
 Strong grade: Sg.Nom, Ess, Par
 Extra strong grade: Sg.Ill
 Weak grade: Pl.Nom, Sg.Loc, Sg.Com
## FORMS
NumContLex="1.113"
* Yaml: **N-njuunn**
* There are several stem types
* njuuʹnn:njuuʹnn
 *  E-STEM-PX-RETAIN-WITHOUT-PAL ;    (10) njuunn-
 * :%^VV2V%^PAL%^CC2CAllegro E-STEM-PX-ALLEGRO ;  (11) njuʹn-
 * :%^VV2V%^PAL  E-STEM-PX-STRENGTHEN-WITH-PAL ;  (12) njuʹnn Ess+Px..

 * LEXICON N_STUUQL  stuuʹl:st%^1VOWu%{VU%}l
N_1E-UUQC
Sg_Nom: vow_mono:vow_short:vow_high_u:pal_yes:cns_vyy
## 1. WORDS WITH SINGLE-SYLLABLE NOMINATIVE SINGULARS (2009: 204)
## 1.3 Sg.Loc in -est (vowel shift)
 Raised: ELSE
 Lowered: Sg.Ill
 e-stems (Sg.Loc, Ess, Par).
## 1.3.2 Sg.Ill vowel -a
## 1.3.2.1 Has Palatalization
 Palatalized: ELSE
 Not Palatalized: Sg.Ill
## 1.3.2.1.1 Lacks Specifically Pedagogical Gradation
## 1.3.2.1.1.1 Lacks Orthographic Gradation
## 1.3.2.1.1.1[] (Monophthong + Consonant Geminate Variation)
 Strong grade: Sg.Nom, Ess, Par
 Extra strong grade: Sg.Ill
 Weak grade: Pl.Nom, Sg.Loc, Sg.Com
## FORMS
## (1) Sg.Nom: stuuʹl
## (2) Pl.Nom: stuuʹl
## (3) Sg.Ill: stooula
## (4) Sg.Loc: stuuʹlest
## (5) Sg.Com: stuuʹlin
## (6) Ess: stuuʹlen
## (7) Par: stuuʹled
## (8) Pl.Acc: stuuʹlid
## (9) Der/Dimin.N.Sg.Nom: stooulaž
NumContLex="1.113"
* Yaml: **N-skuul**
* There are several stem types
* stuuʹl:stuuʹl
 * :%^PAL E-STEM_SG-NOM ;	    		 (1) Sg.Nom: stuuʹl
 * :%^PAL E-STEM_SG-ABE/ACC/GEN ;	 (2) Pl.Nom: stuuʹl
 * :%^PAL PL-NOM ;	 (2) Pl.Nom: stuuʹl
 * :%^V2VV%^VOWLower E-STEM_SG-ILL ;	 (3) Sg.Ill: stooula
 * :%^PAL SG-COM_IN ;  ()2015-04-24 Is this correct
 * :%^PAL E-STEM_PL-OBL ;  ()2015-04-24 Is this correct
 * :%^PAL%>e ESS/PAR ;  () ess and prt without
 *  E-STEM-PX-RETAIN-WITHOUT-PAL ;    (10) stuul-
 * :%^VV2V%^PAL E-STEM-PX-ALLEGRO ;  (11) stuʹl-
 * :%^VV2V%^PAL  E-STEM-PX-STRENGTHEN-WITH-PAL ;  (12) nuʹbb Ess+Px..


 * LEXICON N_KUQRCHCH  kuʹrčč:kurčč
N_1E-UQXYY
Sg_Nom: vow_mono:vow_short:vow_high_u:pal_yes:cns_xyy
## 1. WORDS WITH SINGLE-SYLLABLE NOMINATIVE SINGULARS (2009: 204)
## 1.3 Sg.Loc in -est (vowel shift)
 Raised: Sg.Com, Pl.Obl
 Lowered: ELSE
 e-stems (Sg.Loc, Ess, Par).
## 1.3.2 Sg.Ill vowel -a
## 1.3.2.1 Has Palatalization
 Palatalized: ELSE
 Not Palatalized: Sg.Ill
## 1.3.2.1.1 Lacks Specifically Pedagogical Gradation
## 1.3.2.1.1.1 Has Orthographic Gradation
## 1.3.2.1.1.1[] (Monophthong + Consonant Geminate Variation)
 Strong grade: Sg.Nom, Ess, Par
 Extra strong grade: Sg.Ill
 Weak grade: Pl.Nom, Sg.Loc, Sg.Com
## FORMS
## (1) Sg.Nom: kuʹrčč
## (2) Pl.Nom: kuuʹrč
## (3) Sg.Ill: korčča
## (4) Sg.Loc: kuuʹrčest
## (5) Sg.Com: kuuʹrčin
## (6) Ess: kuʹrččen
## (7) Par: kuʹrččed
## (8) Pl.Acc: kuuʹrčid
## (9) Der/Dimin.N.Sg.Nom: koorčaž
NumContLex="1.113"
* Yaml: **N-kurchch**
 *  E-STEM-PX-RETAIN-WITHOUT-PAL ;    (10) kurčč-
 * :%^PAL%^XYY2XY E-STEM-PX-ALLEGRO ;  (11) kuʹrč-
 * :%^PAL  E-STEM-PX-STRENGTHEN-WITH-PAL ;  (12) kuʹrčč Ess+Px..

 * LEXICON N_PUIQCC  puiʹcc:pu%^1VOWi%{ʹØ%}cc
N_1E-UIQCC
## (1) Sg.Nom: kuʹrčč
## (2) Pl.Nom: kuuʹrč
## (3) Sg.Ill: korčča
## (4) Sg.Loc: kuuʹrčest
## (5) Sg.Com: kuuʹrčin
## (6) Ess: kuʹrččen
## (7) Par: kuʹrččed
## (8) Pl.Acc: kuuʹrčid
## (9) Der/Dimin.N.Sg.Nom: koorčaž
NumContLex="1.113"
* Yaml: **N-kurchch**
 *  E-STEM-PX-RETAIN-WITHOUT-PAL ;    (10) kurčč-
 * :%^PAL%^XYY2XY E-STEM-PX-ALLEGRO ;  (11) kuʹrč-
 * :%^PAL  E-STEM-PX-STRENGTHEN-WITH-PAL ;  (12) kuʹrčč Ess+Px..


*puiʹcc # examples:*
* *puiʹcc:* `puiʹcc+N+Sg+Nom`
* *puuiʹc:* `puiʹcc+N+Sg+Gen`
* *puuiʹc:* `puiʹcc+N+Sg+Acc`
* *poicca:* `puiʹcc+N+Sg+Ill`
* *puuiʹcest:* `puiʹcc+N+Sg+Loc`
* *puiʹcstan:* `puiʹcc+N+Allegro+Sg+Loc+PxSg1`
* *puuiʹcstan:* `puiʹcc+N+Largo+Sg+Loc+PxSg1`
* *puuiʹcain:* `puiʹcc+N+Sg+Com`
* *puiʹccen:* `puiʹcc+N+Ess`
* *puiʹcced:* `puiʹcc+N+Par`
* *puuiʹctaa:* `puiʹcc+N+Sg+Abe`
* *puuiʹc:* `puiʹcc+N+Pl+Nom`
* *puuiʹci:* `puiʹcc+N+Pl+Gen`
* *puuiʹcid:* `puiʹcc+N+Pl+Acc`
* *puuiʹcid:* `puiʹcc+N+Pl+Ill`
* *puuiʹcin:* `puiʹcc+N+Pl+Loc`
* *puuiʹcivuiʹm:* `puiʹcc+N+Pl+Com`
* *puuiʹcitaa:* `puiʹcc+N+Pl+Abe`
* *pooicaž:* `puiʹcc+N+Der+Der/Dimin+N+Sg+Nom`


Sg_Nom: vow_mono:vow_short:vow_high_u:pal_yes:cns_xyy
## 1. WORDS WITH SINGLE-SYLLABLE NOMINATIVE SINGULARS (2009: 180)
## 1.3 Sg.Loc in -est (vowel shift)
 Raised: Sg.Com, Pl.Obl
 Lowered: ELSE
 e-stems (Sg.Loc, Ess, Par).
## 1.3.2 Sg.Ill vowel -a
## 1.3.2.1 Has Palatalization
 Palatalized: ELSE
 Not Palatalized: Sg.Ill
## 1.3.2.1.1 Lacks Specifically Pedagogical Gradation
## 1.3.2.1.1.1 Has Orthographic Gradation
## 1.3.2.1.1.1[] (Monophthong + Consonant Cluster)
 Strong grade: Sg.Nom, Ess, Par
 Strong grade: Sg.Ill
 Weak grade: Pl.Nom, Sg.Loc, Sg.Com
## FORMS
## (1) Sg.Nom: kuʹvǯǯ
## (2) Pl.Nom: kuʼvǯ
## (3) Sg.Ill: kouǯǯa
## (4) Sg.Loc: kuʹvǯest
## (5) Sg.Com: kuʹvǯin
## (6) Ess: kuʹvǯǯen
## (7) Par: kuʹvǯǯed
## (8) Pl.Acc: kuʹvǯid
## (9) Der/Dimin.N.Sg.Nom: kouǯaž
NumContLex="1.113"
Is for nouns with *-est* Loc, Extra long vowel
* Yaml: **N-kuvzz**

 * LEXICON N_JUQVJJ  juʹvjj:ju%^1VOW%{ʹØ%}v%{ʹØ%}jj
N_1E-UQVCC
Sg_Nom: vow_mono:vow_short:vow_high_u:pal_yes:cns_vyy
## 1. WORDS WITH SINGLE-SYLLABLE NOMINATIVE SINGULARS (2009: 180)
## 1.3 Sg.Loc in -est (vowel shift)
 Raised: Sg.Com, Pl.Obl
 Lowered: ELSE
 e-stems (Sg.Loc, Ess, Par).
## 1.3.2 Sg.Ill vowel -a
## 1.3.2.1 Has Palatalization
 Palatalized: ELSE
 Not Palatalized: Sg.Ill
## 1.3.2.1.1 Lacks Specifically Pedagogical Gradation
## 1.3.2.1.1.1 Has Orthographic Gradation
## 1.3.2.1.1.1[] (Monophthong + Consonant Cluster)
 Strong grade: Sg.Nom, Ess, Par
 Strong grade: Sg.Ill
 Weak grade: Pl.Nom, Sg.Loc, Sg.Com
## FORMS
## (1) Sg.Nom: juʹvjj
## (2) Pl.Nom: juuʹj
## (3) Sg.Ill: joujja
## (4) Sg.Loc: juuʹjest
## (5) Sg.Com: juuʹjin
## (6) Ess: juʹvjjen
## (7) Par: juʹvjjed
## (8) Pl.Acc: juuʹjid
## (9) Der/Dimin.N.Sg.Nom: jooujaž
NumContLex="1.113"
Is for nouns with *-est* Loc, Extra long vowel
* Yaml: **N-juvjj**
 * :%^V2VV%^VOWLower%^XYY2VY E-STEM_N_KUYLAZH ;  jooujaž
 *  E-STEM-PX-RETAIN-WITHOUT-PAL ;    (10) juvjj-
 * :%^VV2V%^PAL%^XYY2VY E-STEM-PX-ALLEGRO ;  (11) juʹj-
 * :%^PAL  E-STEM-PX-STRENGTHEN-WITH-PAL ;  (12) juʹvjj Ess+Px..


 * LEXICON N_VUEQSS   vueʹss:vuâss
N_1E-VWQKK
Sg_Nom: vow_di:vow_short:vow_high_u:pal_yes:cns_gem
## 1. WORDS WITH SINGLE-SYLLABLE NOMINATIVE SINGULARS (2009: 180, 197-199)
## 1.3 Sg.Loc in -est (no vowel shift, all lowered)
 e-stems (Sg.Loc, Ess, Par).
## 1.3.2 Sg.Ill vowel -a
## 1.3.2.1 Has Palatalization
 Palatalized: ELSE
 Not Palatalized: Sg.Ill
## 1.3.2.1.2 Has Specifically Pedagogical Gradation
## 1.3.2.1.1.1 Has Orthographic Gradation
## 1.3.2.1.1.1[] (Diphthong + Consonant and Geminate variation)
 Strong grade: Sg.Nom, Ess, Par
 Extra strong grade: Sg.Ill
 Weak grade: Pl.Nom, Sg.Loc, Sg.Com, Dim
## FORMS
* Yaml: **N-vuess**


 *  E-STEM-PX-RETAIN-WITHOUT-PAL ;    (10) vuâss-
 * :%^PALE%^PAL%^CC2CAllegro E-STEM-PX-ALLEGRO ;  (11) vueʹss-
 * :%^PALE%^PAL%^CC2CCC  E-STEM-PX-STRENGTHEN-WITH-PAL ;  (12) vueʹsˈs Ess+Px..


 * LEXICON N_BIEQSS   bieʹss:beâss
Sg_Nom: vow_di:vow_short:vow_high_u:pal_yes:cns_gem
## 1. WORDS WITH SINGLE-SYLLABLE NOMINATIVE SINGULARS (2009: 180, 197-199)
## 1.3 Sg.Loc in -est (no vowel shift, all lowered)
 e-stems (Sg.Loc, Ess, Par).
## 1.3.2 Sg.Ill vowel -a
## 1.3.2.1 Has Palatalization
 Palatalized: ELSE
 Not Palatalized: Sg.Ill
## 1.3.2.1.2 Has Specifically Pedagogical Gradation
## 1.3.2.1.1.1 Has Orthographic Gradation
## 1.3.2.1.1.1[] (Diphthong + Consonant and Geminate variation)
 Strong grade: Sg.Nom, Ess, Par
 Extra strong grade: Sg.Ill
 Weak grade: Pl.Nom, Sg.Loc, Sg.Com, Dim
## FORMS
* Yaml: **N-biess**


 *  E-STEM-PX-RETAIN-WITHOUT-PAL ;    (10) beâss-
 * :%^PALE%^PAL%^CC2CAllegro E-STEM-PX-ALLEGRO ;  (11) bieʹss-
 * :%^PALE%^PAL%^CC2CCC  E-STEM-PX-STRENGTHEN-WITH-PAL ;  (12) bieʹsˈs- Ess+Px..

 * LEXICON N_SKHIEQRR   sǩieʹrr:sǩeârr
Sg_Nom: vow_di:vow_short:vow_high_u:pal_yes:cns_gem
## 1. WORDS WITH SINGLE-SYLLABLE NOMINATIVE SINGULARS (2009: 180, 197-199)
## 1.3 Sg.Loc in -est (no vowel shift, all lowered)
 e-stems (Sg.Loc, Ess, Par).
## 1.3.2 Sg.Ill vowel -a
## 1.3.2.1 Has Palatalization
 Palatalized: ELSE
 Not Palatalized: Sg.Ill
## 1.3.2.1.2 Has Specifically Pedagogical Gradation
## 1.3.2.1.1.1 Has Orthographic Gradation
## 1.3.2.1.1.1[] (Diphthong + Consonant and Geminate variation)
 Strong grade: Sg.Nom, Ess, Par
 Extra strong grade: Sg.Ill
 Weak grade: Pl.Nom, Sg.Loc, Sg.Com, Dim
## FORMS
* Yaml: **N-skhierr**


 *  E-STEM-PX-RETAIN-WITHOUT-PAL ;    (10) beâss-
 * :%^PALE%^PAL%^CC2CAllegro E-STEM-PX-ALLEGRO ;  (11) sǩieʹrs-
 * :%^PALE%^PAL%^CC2CCC  E-STEM-PX-STRENGTHEN-WITH-PAL ;  (12) sǩieʹrˈs- Ess+Px..


 * LEXICON N_SUEQJJ   sueʹjj:suâjj
Sg_Nom: vow_di:vow_short:vow_high_u:pal_yes:cns_gem
## 1. WORDS WITH SINGLE-SYLLABLE NOMINATIVE SINGULARS (2009: 180, 197-199)
## 1.3 Sg.Loc in -est (no vowel shift, all lowered)
 e-stems (Sg.Loc, Ess, Par).
## 1.3.2 Sg.Ill vowel -a
## 1.3.2.1 Has Palatalization
 Palatalized: ELSE
 Not Palatalized: Sg.Ill
## 1.3.2.1.2 Has Specifically Pedagogical Gradation
## 1.3.2.1.1.1 Has Orthographic Gradation
## 1.3.2.1.1.1[] (Diphthong + Consonant and Geminate variation)
 Strong grade: Sg.Nom, Ess, Par
 Extra strong grade: Sg.Ill
 Weak grade: Pl.Nom, Sg.Loc, Sg.Com, Dim
## FORMS
similar_to: N_KHIOJJ, N_TUYJJ
* Yaml: **N-suejj**


 *  E-STEM-PX-RETAIN-WITHOUT-PAL ;    (10) suâjj-
 * :%^PALE%^PAL%^XYY2XY E-STEM-PX-ALLEGRO ;  (11) sueʹj-
 * :%^PALE%^PAL%^CC2CCC  E-STEM-PX-STRENGTHEN-WITH-PAL ;  (12) sueʹjˈj Ess+Px..

Sg_Nom: vow_di:vow_short:vow_high_u:pal_yes:cns_xyy
similar_to: N_CHUOSHKK
## 1. WORDS WITH SINGLE-SYLLABLE NOMINATIVE SINGULARS (2009: 180, 197-199)
## 1.3 Sg.Loc in -est (no vowel shift, all lowered)
 e-stems (Sg.Loc, Ess, Par).
## 1.3.2 Sg.Ill vowel -a
## 1.3.2.1 Has Palatalization
 Palatalized: ELSE
 Not Palatalized: Sg.Ill
## 1.3.2.1.2 Has Specifically Pedagogical Gradation
## 1.3.2.1.1.1 Has Orthographic Gradation
## 1.3.2.1.1.1[] (Diphthong + Consonant and Geminate variation)
 Strong grade: Sg.Nom, Ess, Par
 Extra strong grade: Sg.Ill
 Weak grade: Pl.Nom, Sg.Loc, Sg.Com, Dim
## FORMS
* Yaml: **N-juelggj**
* There are several stem types 

 *  E-STEM-PX-RETAIN-WITHOUT-PAL ;    (10) juâlgg-
 * :%^PALE%^PAL%^XYY2XY E-STEM-PX-ALLEGRO ;  (11) jueʹlj-
 * :%^PAL  E-STEM-PX-STRENGTHEN-WITH-PAL ;  (12) jueʹlǧǧ Ess+Px..


 * :%^PALE%^PAL SG-ACC ;  Num+Sg+Acc: kueʹhtt
 * :%^PALE%^PAL%^XYY2IY SG-ABE ;  Num+Sg+Gen: kueiʹt
 * :%^PALE%^PAL%^XYY2IY SG-GEN ;  Num+Sg+Gen: kueiʹt
 * :%^PALE%^PAL%^XYY2IY PL-NOM ;  Num+Pl+Nom: kueiʹt

 * :%^PALÕ%^PAL%^XYY2IY SG-ABE ;  Num+Sg+Gen: kueiʹt
 * :%^PALÕ%^PAL%^XYY2IY SG-GEN ;  Num+Sg+Gen: kueiʹt
 * :%^PALÕ%^PAL%^XYY2IY PL-NOM ;  Num+Pl+Nom: kueiʹt

e.g. +Sg+Acc+PxPl3
e.g. +Use/NG+Sg+Loc+PxSg1
 * : E-STEM_SG-ILL ;  Num+Sg+Ill: kuâhtta
 * +Use/NGminip+Use/NG:%>e SG-ILL ;  Num+Sg+Ill: kueʹhtte
 *  E-STEM-PX-RETAIN-WITHOUT-PAL ;    (10) kuâhtt-
 * :%^PALE%^PAL%^XYY2IY E-STEM-PX-ALLEGRO ;  (11) kueʹit-
 * :%^PALE%^PAL  E-STEM-PX-STRENGTHEN-WITH-PAL ;  (12) kueʹhtt- Ess+Px..

 * LEXICON N_KUEQLL  kueʹll:kuâll
## 1. WORDS WITH SINGLE-SYLLABLE NOMINATIVE SINGULARS (2009: 180, 197-199)
## 1.3 Sg.Loc in -est (no vowel shift, all lowered)
 e-stems (Sg.Loc, Ess, Par).
## 1.3.2 Sg.Ill vowel -a
## 1.3.2.1 Has Palatalization
 Palatalized: ELSE
 Not Palatalized: Sg.Ill
## 1.3.2.1.2 Has Specifically Pedagogical Gradation
## 1.3.2.1.1.1 Has Orthographic Gradation
## 1.3.2.1.1.1[] (Diphthong + Consonant and Geminate variation)
 Strong grade: Sg.Nom, Ess, Par
 Extra strong grade: Sg.Ill
 Weak grade: Pl.Nom, Sg.Loc, Sg.Com, Dim
## FORMS
## (1) Sg.Nom: kueʹll
## (2) Pl.Nom: kueʼl
## (3) Sg.Ill: kuâlˈla
## (4) Sg.Loc: kueʹlest
## (5) Sg.Com: kuõʹlin ~ kueʹlin
## (6) Ess: kueʹllen
## (7) Par: kueʹlled
## (8) Pl.Acc: kuõʹlid ~ kueʹlid
## (9) Der/Dimin.N.Sg.Nom: kuâlaž 
* Yaml: **N-kuell**
* There are several stem types 
* kueʹll:kuâll

 *  E-STEM-PX-RETAIN-WITHOUT-PAL ;    (10) kuâll-
 * :%^PALE%^PAL%^CC2CAllegro E-STEM-PX-ALLEGRO ;  (11) kueʹl-
 * :%^PALE%^PAL%^CC2CCC  E-STEM-PX-STRENGTHEN-WITH-PAL ;  (12) kueʹlˈl Ess+Px..


 * LEXICON N_KUEQSSS  kueʹsˈs:kuâsˈs
## 1. WORDS WITH SINGLE-SYLLABLE NOMINATIVE SINGULARS (2009: 180, 197-199)
## 1.3 Sg.Loc in -est (no vowel shift, all lowered)
 e-stems (Sg.Loc, Ess, Par).
## 1.3.2 Sg.Ill vowel -a
## 1.3.2.1 Has Palatalization
 Palatalized: ELSE
 Not Palatalized: Sg.Ill
## 1.3.2.1.2 Has Specifically Pedagogical Gradation
## 1.3.2.1.1.1 Has Orthographic Gradation
## 1.3.2.1.1.1[] (Diphthong + Consonant and Geminate variation)
 Strong grade: Sg.Nom, Ess, Par
 Extra strong grade: Sg.Ill
 Weak grade: Pl.Nom, Sg.Loc, Sg.Com, Dim
## FORMS
## (5) Sg.Com: kuõʹssin ~ kueʹssin
## (6) Ess: kueʹsˈsen
## (7) Par: kueʹsˈsed
## (8) Pl.Acc: kuõʹssid ~ kueʹssid
## (9) Der/Dimin.N.Sg.Nom: kuâssaž 
* Yaml: **N-kuell**
* There are several stem types 
* kueʹsˈs:kuâsˈs
 * : E-STEM_SG-ILL ;  (3) kuâsˈsa
 * :%^PALE%^PAL%^CCC2CC DenominalAdjsCShort ; 
 * :%^PALE%^PAL E-STEM_SG-NOM ;  (1) kueʹsˈs
 * :%^PALE%^PAL%^CCC2CC E-STEM_SG-ABE/ACC/GEN ;  (2) kueʹss
 * :%^PALE%^PAL%^CCC2CC PL-NOM ;  (2) kueʹss
 * :%^PALE%^PAL%^CCC2CC%>e SG-LOC ;  (4) kueʹssest
 * :%^VOWRaise%^PAL%^CCC2CC SG-COM_IN ;  (5) kuõʹssin
 * +Use/NGminip+Use/NG:%^PALE%^PAL%^CCC2CC SG-COM_IN ;  kueʹssin
 * :%^PALE%^PAL%>e ESS/PAR ;   (6) kueʹsˈsen
 * :%^VOWRaise%^PAL%^CCC2CC E-STEM_PL-OBL ;  (8) kuõʹssid
 * +Use/NGminip+Use/NG:%^PALE%^PAL%^CCC2CC E-STEM_PL-OBL ;  kueʹssid
 * :%^CCC2CC E-STEM_N_KUYLAZH ;  (9) kuâssaž
 *  E-STEM-PX-RETAIN-WITHOUT-PAL ;    (10) kuâsˈs-
 * :%^PALE%^PAL%^CCC2CAllegro E-STEM-PX-ALLEGRO ;  (11) kueʹss-
 * :%^PALE%^PAL  E-STEM-PX-STRENGTHEN-WITH-PAL ;  (12) kueʹsˈs- Ess+Px..

 * LEXICON N_MIEQLLL  mieʹll:meâ%{ʹØ%}lˈl
## 1. WORDS WITH SINGLE-SYLLABLE NOMINATIVE SINGULARS (2009: 180, 197-199)
## 1.3 Sg.Loc in -est (no vowel shift, all lowered)
 e-stems (Sg.Loc, Ess, Par).
## 1.3.2 Sg.Ill vowel -a
## 1.3.2.1 Has Palatalization
 Palatalized: ELSE
 Not Palatalized: Sg.Ill
## 1.3.2.1.2 Has Specifically Pedagogical Gradation
## 1.3.2.1.1.1 Has Orthographic Gradation
## 1.3.2.1.1.1[] (Diphthong + Consonant and Geminate variation)
 Strong grade: Sg.Nom, Ess, Par
 Extra strong grade: Sg.Ill
 Weak grade: Pl.Nom, Sg.Loc, Sg.Com, Dim
## FORMS
## (5) Sg.Com: miõʹllin ~ mieʹllin
## (6) Ess: mieʹlˈlen
## (7) Par: mieʹlˈled
## (8) Pl.Acc: miõʹllid ~ mieʹllid
## (9) Der/Dimin.N.Sg.Nom: meâllaž 
* Yaml: **N-kuell**
* There are several stem types 
* mieʹll:meâlˈl
 * : E-STEM_SG-ILL ;  (3) meâlˈla
 * :%^VOWRaise%^PALE%^PAL E-STEM_SG-NOM ;  (1) mieʹlˈl
 * :%^VOWRaise%^PALE%^PAL%^CCC2CC E-STEM_SG-ABE/ACC/GEN ;  (2) mieʹll
 * :%^VOWRaise%^PALE%^PAL%^CCC2CC PL-NOM ;  (2) mieʹll
 * :%^VOWRaise%^PALE%^PAL%^CCC2CC%>e SG-LOC ;  (4) mieʹllest
 * :%^VOWRaise%^PAL%^CCC2CC SG-COM_IN ;  (5) miõʹllin
 * +Use/NGminip+Use/NG:%^VOWRaise%^PALE%^PAL%^CCC2CC SG-COM_IN ;  mieʹllin
 * :%^VOWRaise%^PALE%^PAL%>e ESS/PAR ;   (6) mieʹlˈlen
 * :%^VOWRaise%^PAL%^CCC2CC E-STEM_PL-OBL ;  (8) miõʹllid
 * +Use/NGminip+Use/NG:%^VOWRaise%^PALE%^PAL%^CCC2CC E-STEM_PL-OBL ;  mieʹllid
 * :%^CCC2CC E-STEM_N_KUYLAZH ;  (9) meâllaž
 *  E-STEM-PX-RETAIN-WITHOUT-PAL ;    (10) meâlˈl-
 * :%^VOWRaise%^PALE%^PAL%^CCC2CAllegro E-STEM-PX-ALLEGRO ;  (11) mieʹll-
 * :%^VOWRaise%^PALE%^PAL  E-STEM-PX-STRENGTHEN-WITH-PAL ;  (12) mieʹlˈl Ess+Px..

 * LEXICON N_SUEIQNN  sueiʹnn:suâinn
## 1. WORDS WITH SINGLE-SYLLABLE NOMINATIVE SINGULARS (2009: 180)
## 1.3 Sg.Loc in -est (vowel shift)
 Raised: Sg.Com, Pl.Obl
 Lowered: ELSE
 e-stems (Sg.Loc, Ess, Par).
## 1.3.2 Sg.Ill vowel -a
## 1.3.2.1 Has Palatalization
 Palatalized: ELSE
 Not Palatalized: Sg.Ill
## 1.3.2.1.1 Lacks Specifically Pedagogical Gradation
## 1.3.2.1.1.1 Has Orthographic Gradation
## 1.3.2.1.1.1[] (Monophthong + Consonant Cluster)
 Strong grade: Sg.Nom, Ess, Par
 Strong grade: Sg.Ill
 Weak grade: Pl.Nom, Sg.Loc, Sg.Com
## FORMS
## (1) Sg.Nom: sueiʹnn
## (2) Pl.Nom: sueiʼn
## (3) Sg.Ill: sueinna
## (4) Sg.Loc: sueiʹnest
## (5) Sg.Com: sueiʹnin
## (6) Ess: sueiʹnnen
## (7) Par: sueiʹnned
## (8) Pl.Acc: sueiʹnid
## (9) Der/Dimin.N.Sg.Nom: sueinaž
NumContLex="1.113"
Is for nouns with *-est* Loc, Extra long vowel
* Yaml: **N-sueinn**
 *  E-STEM-PX-RETAIN-WITHOUT-PAL ;    (10) muârjj-
 * :%^VOWRaise%^PAL%^XYY2XY E-STEM-PX-ALLEGRO ;  (11) mueʹrj-
 * +Use/NGminip+Use/NG:%^VOWRaise%^PALE%^PAL%^XYY2XY E-STEM-PX-ALLEGRO ;  (11) mueʹrj-
 * :%^PALE%^PAL  E-STEM-PX-STRENGTHEN-WITH-PAL ;  (12) sueiʹnn- Ess+Px..


 * LEXICON N_MUEQRJJ  mueʹrjj:muâ%{ʹØ%}rjj
## 1. WORDS WITH SINGLE-SYLLABLE NOMINATIVE SINGULARS (2009: 180)
## 1.3 Sg.Loc in -est (vowel shift)
 Raised: Sg.Com, Pl.Obl
 Lowered: ELSE
 e-stems (Sg.Loc, Ess, Par).
## 1.3.2 Sg.Ill vowel -a
## 1.3.2.1 Has Palatalization
 Palatalized: ELSE
 Not Palatalized: Sg.Ill
## 1.3.2.1.1 Lacks Specifically Pedagogical Gradation
## 1.3.2.1.1.1 Has Orthographic Gradation
## 1.3.2.1.1.1[] (Monophthong + Consonant Cluster)
 Strong grade: Sg.Nom, Ess, Par
 Strong grade: Sg.Ill
 Weak grade: Pl.Nom, Sg.Loc, Sg.Com
## FORMS
NumContLex="1.113"
Is for nouns with *-est* Loc, Extra long vowel
* Yaml: **N-muerjj**
 * :%^PALE%^PAL%^XYY2XY DenominalAdjsCShort ; 
 * :%^PALE%^PAL E-STEM_SG-NOM ;		  	 (1) Sg.Nom: mueʹrjj
 * :%^PALE%^PAL%^XYY2XY E-STEM_SG-ABE/ACC/GEN ;	 (2) Pl.Nom: mueʹrj
 * :%^PALE%^PAL%^XYY2XY PL-NOM ;	 (2) Pl.Nom: mueʹrj
 * : E-STEM_SG-ILL ;  		     	 (3) Sg.Nom: muârjja
 * :%^PALE%^PAL%^XYY2XY%>e SG-LOC ;		 (4) Sg.Loc: mueʹrjest
 * :%^VOWRaise%^PAL%^XYY2XY SG-COM_IN ;  (5) Sg.Com: muõʹrjin
 * +Use/NGminip+Use/NG:%^PALE%^PAL%^XYY2XY SG-COM_IN ;  (5) Sg.Com:  mueʹrjin
 * :%^VOWRaise%^PAL%^XYY2XY E-STEM_PL-OBL ;  (5) Sg.Com: muõʹrjin
 * +Use/NGminip+Use/NG:%^PALE%^PAL%^XYY2XY E-STEM_PL-OBL ;  (5) Sg.Com:  mueʹrjin
 * :%^PALE%^PAL%>e ESS/PAR ; 	 		   (6) Pl.Nom: mueʹrjjen
 * :%^XYY2XY E-STEM_N_KUYLAZH ;		   (9) Der/Dimin.N.Sg.Nom: muârjaž
 *  E-STEM-PX-RETAIN-WITHOUT-PAL ;    (10) muârjj-
 * :%^VOWRaise%^PALE%^PAL%^XYY2XY E-STEM-PX-ALLEGRO ;  (11) mueʹrj-
 * :%^PALE%^PAL  E-STEM-PX-STRENGTHEN-WITH-PAL ;  (12) mueʹrjj Ess+Px..

 * LEXICON N_MAAIQLM  maaiʹlm:ma%^1VOWilmm

* Yaml: **N-maailm**
 * :%^V2VV%^PAL%^XYY2XY E-STEM_SG-NOM ;		  	 (1) Sg.Nom: mueʹrjj
 * :%^V2VV%^PAL%^XYY2XY E-STEM_SG-ABE/ACC/GEN ;	 (2) Pl.Nom: mueʹrj
 * :%^V2VV%^PAL%^XYY2XY PL-NOM ;	 (2) Pl.Nom: mueʹrj
 * : E-STEM_SG-ILL ;  		     	 (3) Sg.Nom: muârjja
 * :%^V2VV%^PAL%^XYY2XY%>e SG-LOC ;		 (4) Sg.Loc: mueʹrjest
 * :%^V2VV%^PAL%^XYY2XY SG-COM_IN ;  (5) Sg.Com: muõʹrjin
 * :%^V2VV%^PAL%^XYY2XY E-STEM_PL-OBL ;  (5) Sg.Com: muõʹrjin
 * :%^V2VV%^PAL%^XYY2XY%>e ESS/PAR ; 	 		   (6) Pl.Nom: mueʹrjjen
 * :%^V2VV%^XYY2XY E-STEM_N_KUYLAZH ;		   (9) Der/Dimin.N.Sg.Nom: muârjaž
 * :%^V2VV%^XYY2XY E-STEM-PX-RETAIN-WITHOUT-PAL ;    (10) muârjj-
 * :%^V2VV%^PAL%^XYY2XY E-STEM-PX-ALLEGRO ;  (11) maiʹlm-
 * :%^PAL  E-STEM-PX-STRENGTHEN-WITH-PAL ;  (12) maiʹlmm Ess+Px..

 * LEXICON N_MUQZEI  muʹzei:muʹze
 * LEXICON NMN_MUQZEI  muʹzei:muʹze
muʹzei:muʹze
* Yaml: **N-tuodhshteei**




 * LEXICON N_SYSTEEQM  uʹčteeʹl:uʹčtẹẹ%{ʹØ%}l
## 1. WORDS WITH SINGLE-SYLLABLE NOMINATIVE SINGULARS (2009: 180)
## 1.3 Sg.Loc in -est (vowel shift)
 Raised: Sg.Com, Pl.Obl
 Lowered: ELSE
 e-stems (Sg.Loc, Ess, Par).
## 1.3.2 Sg.Ill vowel -a
## 1.3.2.1 Has Palatalization
 Palatalized: ELSE
 Not Palatalized: Sg.Ill
## 1.3.2.1.1 Lacks Specifically Pedagogical Gradation
## 1.3.2.1.1.1 Has Orthographic Gradation
## 1.3.2.1.1.1[] (Monophthong + Consonant Cluster)
 Strong grade: Sg.Nom, Ess, Par
 Strong grade: Sg.Ill
 Weak grade: Pl.Nom, Sg.Loc, Sg.Com
## FORMS
NumContLex="1.113"
Is for nouns with *-est* Loc, Extra long vowel
* Yaml: **N-presidentt**
 * :%^PAL E-STEM_SG-NOM ;		  	 (1) uʹčteeʹl
 * :%^PAL E-STEM_SG-ABE/ACC/GEN ;	 (2) uʹčteeʹl
 * :%^PAL PL-NOM ;	 (2) uʹčteeʹl
 * : E-STEM_SG-ILL ;		     	 (3) uʹčteela
 * :%^PAL%>e SG-LOC ;		 (4) uʹčteeʹlest
 * :%^PAL SG-COM_IN ;	 (5) uʹčteeʹlin
 * :%^PAL E-STEM_PL-OBL ;	 (5) uʹčteeʹlin
 * :%^PAL%>e ESS/PAR ; 		 (6) uʹčteeʹlen
 * : E-STEM_N_KUYLAZH ;		 (9) uʹčteelaž
 *  E-STEM-PX-RETAIN-WITHOUT-PAL ;    (10) uʹčteel-
 * :%^VV2V%^PAL E-STEM-PX-ALLEGRO ;  (11) uʹčteʹl-
 * :%^VV2V%^PAL  E-STEM-PX-STRENGTHEN-WITH-PAL ;  (12) nuʹbb Ess+Px..

 * LEXICON N_1E-VVQC  rååʹz:råå%{ʹØ%}z
* Yaml: **N-presidentt**
 * :%^PAL E-STEM_SG-NOM ;		  	 (1) rååʹz
 * :%^PAL E-STEM_SG-ABE/ACC/GEN ;	 (2) rååʹz
 * :%^PAL PL-NOM ;	 (2) rååʹz
 * : E-STEM_SG-ILL ;		     	 (3) rååza
 * :%^PAL%>e SG-LOC ;		 (4) rååʹzest
 * :%^VOWRaise%^PAL SG-COM_IN ;	 (5) rooʹzin
 * :%^VOWRaise%^PAL E-STEM_PL-OBL ;	 (5) rooʹzin
 * :%^PAL%>e ESS/PAR ; 		 (6) rååʹzen
 * : E-STEM_N_KUYLAZH ;		 (9) rååzaž
 *  E-STEM-PX-RETAIN-WITHOUT-PAL ;    (10) rååz-

 * LEXICON N_KANEL  kanel:kanẹ%^1VOWl
* Yaml: **N-kanel**
 * : E-STEM_SG-NOM ;		  	 (1) kanel
 * :%^V2VV%^PAL E-STEM_SG-ABE/ACC/GEN ;	 (2) kaneeʹl
 * :%^V2VV%^PAL PL-NOM ;	 (2) uʹčteeʹl
 * :%^V2VV E-STEM_SG-ILL ;		     	 (3) kaneela
 * :%^V2VV%^PAL%>e SG-LOC ;		 (4) kaneeʹlest
 * :%^V2VV%^PAL SG-COM_IN ;	 (5) kaneeʹlin
 * :%^V2VV%^PAL E-STEM_PL-OBL ;	 (5) kaneeʹlin
 * :%^V2VV%^PAL%>e ESS/PAR ; 		 (6) kaneeʹlen
 * :%^V2VV E-STEM_N_KUYLAZH ;		 (9) kaneelaž
 * :%^V2VV E-STEM-PX-RETAIN-WITHOUT-PAL ;    (10) kaneel-
 * :%^PAL E-STEM-PX-ALLEGRO ;  (11) kaneʹl-
 * :%^PAL  E-STEM-PX-STRENGTHEN-WITH-PAL ;  (12) kaneʹl Ess+Px..


 * LEXICON N_KHIEQMNN  ǩieʹmnn:ǩeâmnn
## 1. WORDS WITH SINGLE-SYLLABLE NOMINATIVE SINGULARS (2009: 180)
## 1.3 Sg.Loc in -est (vowel shift)
 Raised: Sg.Com, Pl.Obl
 Lowered: ELSE
 e-stems (Sg.Loc, Ess, Par).
## 1.3.2 Sg.Ill vowel -a
## 1.3.2.1 Has Palatalization
 Palatalized: ELSE
 Not Palatalized: Sg.Ill
## 1.3.2.1.1 Lacks Specifically Pedagogical Gradation
## 1.3.2.1.1.1 Has Orthographic Gradation
## 1.3.2.1.1.1[] (Monophthong + Consonant Cluster)
 Strong grade: Sg.Nom, Ess, Par
 Strong grade: Sg.Ill
 Weak grade: Pl.Nom, Sg.Loc, Sg.Com
## FORMS
## (1) Sg.Nom: ǩeʹmnn
## (2) Pl.Nom: ǩeeʹmn
## (3) Sg.Ill: ǩeâmnna
## (4) Sg.Loc: ǩeeʹmnest
## (5) Sg.Com: ǩeeʹmnin
## (6) Ess: ǩeʹmnnen
## (7) Par: ǩeʹmnned
## (8) Pl.Acc: ǩeeʹmnid
## (9) Der/Dimin.N.Sg.Nom: ǩeâmnaž
NumContLex="1.113"
Is for nouns with *-est* Loc, Extra long vowel
* Yaml: **N-aâlghgh**
 *  E-STEM-PX-RETAIN-WITHOUT-PAL ;    (10) ǩeâmnn-
 * :%^VOWRaise%^PALE%^PAL%^XYY2XY E-STEM-PX-ALLEGRO ;  (11) kieʹmn-
 * :%^VOWRaise%^PALE%^PAL  E-STEM-PX-STRENGTHEN-WITH-PAL ;  (12) kieʹmnn Ess+Px..



CLASS 1 LOW VOWEL, PALATALIZATION, ILLATIVE IN U NOMINALS

 * LEXICON N_LAQB3H3H  läʹbǯǯ:läbǯǯ
## 1. WORDS WITH SINGLE-SYLLABLE NOMINATIVE SINGULARS (2009: 180)
## 1.2 Sg.Loc in -ast (vowel shift)
 Raised: Sg.Ill
 Lowered: ELSE
 a-stems (Sg.Loc, Ess, Par).
## 1.2.2 Sg.Ill vowel -u
## 1.2.2.1 Has Palatalization
## 1.2.2.1.1 Lacks Specifically Pedagogical Gradation
## 1.2.2.1.1.1 Has Orthographic Gradation
## 1.2.2.1.1.1[] (Monophthong + Consonant Cluster alternation)
 Strong grade: Sg.Nom, Ess, Par
 Strong grade: Sg.Ill
 Weak grade: Pl.Nom, Sg.Loc, Sg.Com
## FORMS
* Yaml: **N-laebzz**
 * +Der+Der/Dimin+N:%^V2VV%> N_PEESSAZH ;   (9) Dim.N.Sg.Nom: lääbǯaž
WORK NEEDED

CLASS 1 LOW VOWEL, PALATALIZATION, ILLATIVE IN A NOMINALS
## e-stems

 * LEXICON N_VAEQLL  väʹll:väll
similar_to: N_PAPP
vowel: monophthong
vowel_shift: yes
consonantism: geminate
## 1. WORDS WITH SINGLE-SYLLABLE NOMINATIVE SINGULARS (2009: 204)
## 1.3 Sg.Loc in -est (vowel shift)
 Raised: Sg.Com, Pl.Obl
 Lowered: ELSE
 e-stems (Sg.Loc, Ess, Par).
## 1.3.2 Sg.Ill vowel -a
## 1.3.2.1 Has Palatalization
 Palatalized: ELSE
 Not Palatalized: Sg.Ill
## 1.3.2.1.1 Lacks Specifically Pedagogical Gradation
## 1.3.2.1.1.1 Has Orthographic Gradation
## 1.3.2.1.1.1[] (Monophthong + Consonant Geminate Variation)
 Strong grade: Sg.Nom, Ess, Par
 Extra strong grade: Sg.Ill
 Weak grade: Pl.Nom, Sg.Loc, Sg.Com
## FORMS
NumContLex="1.113"
* Yaml: **N-vaell, N-kall**
strong_geminate, short_vowel, palatalization, low_stem_vowel
strong_geminate, short_vowel, depalatalization, low_stem_vowel
strong_geminate, long_vowel, palatalization, low_stem_vowel
strong_geminate, long_vowel, palatalization, high_stem_vowel
strong_geminate, long_vowel, depalatalization, low_stem_vowel
 * : E-STEM-PX-RETAIN-WITHOUT-PAL ;    (10) väll-
 * :%^PAL%^CC2CAllegro E-STEM-PX-ALLEGRO ;  (11) väʹl-
 * :%^PAL  E-STEM-PX-STRENGTHEN-WITH-PAL ;  (12) väʹll Ess+Px..



 * LEXICON N_EQCHCH  eʹčč:ẹ%^1VOWčč
vowel_shift: no
gradation: yes
similarity: N_TOLL:N_KUSS:N_AQVV
## 1. WORDS WITH SINGLE-SYLLABLE NOMINATIVE SINGULARS (2009: 204, 329)
## 1.3 Sg.Loc in -est (no vowel shift, all lowered)
 e-stems (Sg.Loc, Ess, Par).
## 1.3.2 Sg.Ill vowel -a
## 1.3.2.1 Has Palatalization
 Palatalized: ELSE
 Not Palatalized: Sg.Ill
## 1.3.2.1.1 Lacks Specifically Pedagogical Gradation
## 1.3.2.1.1.1 Has Orthographic Gradation
## 1.3.2.1.1.1[] (Monophthong + Consonant Geminate Variation)
 Extra strong grade: Sg.Nom, Ess, Par
 Extra strong grade: Sg.Ill
 Weak grade: Pl.Nom, Sg.Loc, Sg.Com
## FORMS
NumContLex="1.113"
* Yaml: **N-ecch**
 * :%^PAL E-STEM_SG-NOM ;		  	 (1) Sg.Nom: eʹčč
 * :%^V2VV%^PAL%^KK2GG E-STEM_SG-ABE/ACC/GEN ;  (2) Pl.Nom: eeʼjj
 * :%^V2VV%^PAL%^KK2GG PL-NOM ;  (2) Pl.Nom: eeʼjj
 * : E-STEM_SG-ILL ;	     (3) Sg.Ill: ẹčča
 * :%^V2VV%^PAL%^KK2GG%>e SG-LOC ;  (4) Sg.Loc: eeʹjjest
 * :%^V2VV%^PAL%^KK2GG SG-COM_IN ;  (5) Sg.Com: eeʹjjin
 * :%^V2VV%^PAL%^KK2GG E-STEM_PL-OBL ;  (5) Sg.Com: eeʹjjin
 * :%^PAL%>e ESS/PAR ;  (6) Ess: eʹččen
 * :%^V2VV%^KK2GG E-STEM_N_KUYLAZH ;  (9) Der/Dimin.N.Sg.Nom: eejjaž
 *  E-STEM-PX-RETAIN-WITHOUT-PAL ;    (10) ẹčč-
 * :%^PAL%^KK2GAllegro E-STEM-PX-ALLEGRO ;  (11) eʹj-
 * :%^PAL  E-STEM-PX-STRENGTHEN-WITH-PAL ;  (12) eʹčč Ess+Px..

 * LEXICON N_PEQKHKH  peʹǩǩ:pẹ%^1VOWkk
vowel_shift: no
gradation: yes
similarity: N_PAPP

## FORMS
NumContLex="1.113"
* Yaml: **N-peqkhkh**
 * :%^PAL E-STEM_SG-NOM ;		  	 (1) Sg.Nom: peʹǩǩ
 * :%^V2VV%^PAL E-STEM_SG-ABE/ACC/GEN ;  (2) Pl.Nom: peeʼǩǩ
 * :%^V2VV%^PAL PL-NOM ;  (2) Pl.Nom: peeʼǩǩ
 * : E-STEM_SG-ILL ;	     (3) Sg.Ill: pẹkka
 * :%^V2VV%^PAL%>e SG-LOC ;  (4) Sg.Loc: peeʹǩǩest
 * :%^V2VV%^PAL SG-COM_IN ;  (5) Sg.Com: peeʹǩǩin
 * :%^V2VV%^PAL E-STEM_PL-OBL ;  (5) Sg.Com: peeʹǩǩin
 * :%^PAL%>e ESS/PAR ;  (6) Ess: eʹččen
 * :%^V2VV E-STEM_N_KUYLAZH ;  (9) Der/Dimin.N.Sg.Nom: peekkaž
 *  E-STEM-PX-RETAIN-WITHOUT-PAL ;    (10) ẹkk-
 * :%^PAL%^CC2CAllegro E-STEM-PX-ALLEGRO ;  (11) eʹǩ-
 * :%^PAL  E-STEM-PX-STRENGTHEN-WITH-PAL ;  (12) eʹǩǩ Ess+Px..


 * LEXICON N_AQVV  äʹvv:ävv
V1ʹC1C1
vowel: monophthong
vowel_shift: no
gradation: yes
similarity: N_TOLL:N_KUSS:N_EQCHCH
## 1. WORDS WITH SINGLE-SYLLABLE NOMINATIVE SINGULARS (2009: 204, 329)
## 1.3 Sg.Loc in -est (no vowel shift, all lowered)
 e-stems (Sg.Loc, Ess, Par).
## 1.3.2 Sg.Ill vowel -a
## 1.3.2.1 Has Palatalization
 Palatalized: ELSE
 Not Palatalized: Sg.Ill
## 1.3.2.1.1 Lacks Specifically Pedagogical Gradation
## 1.3.2.1.1.1 Has Orthographic Gradation
## 1.3.2.1.1.1[] (Monophthong + Consonant Geminate Variation)
 Extra strong grade: Sg.Nom, Ess, Par
 Extra strong grade: Sg.Ill
 Weak grade: Pl.Nom, Sg.Loc, Sg.Com
## FORMS
NumContLex="1.113"
* Yaml: **N-aevv**
 *  E-STEM-PX-RETAIN-WITHOUT-PAL ;    (10) ävv-
 * :%^PAL%^CC2CAllegro E-STEM-PX-ALLEGRO ;  (11) äʹv-
 * :%^PAL  E-STEM-PX-STRENGTHEN-WITH-PAL ;  (12) äʹvv Ess+Px..


 * LEXICON N_STAQLLJ  stäʹllj:ställj
N_1E-VQCC
vowel: monophthong
vowel_shift: yes
gradation: yes
similarity: N_TOLL:N_KUSS:N_EQCHCH:N_AQVV
## FORMS
NumContLex="1.113"
* Yaml: **N-staellj**
 *  E-STEM-PX-RETAIN-WITHOUT-PAL ;    (10) ställj-
 * :%^PAL%^CC2CAllegro E-STEM-PX-ALLEGRO ;  (11) stäʹlj-
 * :%^PAL  E-STEM-PX-STRENGTHEN-WITH-PAL ;  (12) stäʹllj Ess+Px..


 * LEXICON N_PEQLLJ  peʹllj:pẹ%^1VOW%{ʹØ%}llj

vowel: monophthong
vowel_shift: no
gradation: yes
## FORMS
 *  E-STEM-PX-RETAIN-WITHOUT-PAL ;    (10) pellj-
 * :%^PAL%^CC2CAllegro E-STEM-PX-ALLEGRO ;  (11) peʹlj-
 * :%^PAL  E-STEM-PX-STRENGTHEN-WITH-PAL ;  (12) peʹllj Ess+Px..


 * LEXICON N_AQKHKH  äʹǩǩ:äkk
## 1. WORDS WITH SINGLE-SYLLABLE NOMINATIVE SINGULARS (2009: 204, 329)
## 1.3 Sg.Loc in -est (no vowel shift, all lowered)
 e-stems (Sg.Loc, Ess, Par).
## 1.3.2 Sg.Ill vowel -a
## 1.3.2.1 Has Palatalization
 Palatalized: ELSE
 Not Palatalized: Sg.Ill
## 1.3.2.1.1 Lacks Specifically Pedagogical Gradation
## 1.3.2.1.1.1 Has Orthographic Gradation
## 1.3.2.1.1.1[] (Monophthong + Consonant Geminate Variation)
 Extra strong grade: Sg.Nom, Ess, Par
 Extra strong grade: Sg.Ill
 Weak grade: Pl.Nom, Sg.Loc, Sg.Com
## FORMS
NumContLex="1.113"
* Yaml: **N-aekkj**
* There are several stem types
* äʹǩǩ:äʹǩǩ
 *  E-STEM-PX-RETAIN-WITHOUT-PAL ;    (10) äkk-
 * :%^PAL%^CC2CAllegro E-STEM-PX-ALLEGRO ;  (11) äʹǩ-
 * :%^PAL  E-STEM-PX-STRENGTHEN-WITH-PAL ;  (12) äʹǩǩ Ess+Px..


 * LEXICON N_SAAQMM  sääʹmm:säämm
## 1. WORDS WITH SINGLE-SYLLABLE NOMINATIVE SINGULARS (2009: 204)
## 1.3 Sg.Loc in -est (vowel shift)
 Raised: Sg.Com, Pl.Obl
 Lowered: ELSE
 e-stems (Sg.Loc, Ess, Par).
## 1.3.2 Sg.Ill vowel -a
## 1.3.2.1 Has Palatalization
 Palatalized: ELSE
 Not Palatalized: Sg.Ill
## 1.3.2.1.1 Lacks Specifically Pedagogical Gradation
## 1.3.2.1.1.1 Has Orthographic Gradation
## 1.3.2.1.1.1[] (Monophthong + Consonant Geminate Variation)
 Strong grade: Sg.Nom, Ess, Par
 Extra strong grade: Sg.Ill
 Weak grade: Pl.Nom, Sg.Loc, Sg.Com
## FORMS
NumContLex="1.113"
* Yaml: **N-saeaemm**
 *  E-STEM-PX-RETAIN-WITHOUT-PAL ;    (10) säämm-
 * :%^VV2V%^PAL%^CC2CAllegro E-STEM-PX-ALLEGRO ;  (11) säʹm-
 * :%^VV2V%^PAL  E-STEM-PX-STRENGTHEN-WITH-PAL ;  (12) säʹmm Ess+Px..



 * LEXICON N_CHAAQCC  čääʹcc:čääcc
## 1. WORDS WITH SINGLE-SYLLABLE NOMINATIVE SINGULARS (2009: 204)
## 1.3 Sg.Loc in -est (vowel shift)
 Raised: Sg.Com, Pl.Obl
 Lowered: ELSE
 e-stems (Sg.Loc, Ess, Par).
## 1.3.2 Sg.Ill vowel -a
## 1.3.2.1 Has Palatalization
 Palatalized: ELSE
 Not Palatalized: Sg.Ill
## 1.3.2.1.1 Lacks Specifically Pedagogical Gradation
## 1.3.2.1.1.1 Has Orthographic Gradation
## 1.3.2.1.1.1[] (Monophthong + Consonant Geminate Variation)
 Strong grade: Sg.Nom, Ess, Par
 Extra strong grade: Sg.Ill
 Weak grade: Pl.Nom, Sg.Loc, Sg.Com
## FORMS
NumContLex="1.113"
* Yaml: **caacc**
* There are several stem types
* čääʹcc:čääʹcc
 * :%^PAL E-STEM_SG-NOM ;                               (1) čääʹcc
 * :%^PAL%^KK2GG E-STEM_SG-ABE/ACC/GEN ;         (2) čääʼʒʒ
 * :%^PAL%^KK2GG PL-NOM ;         (2) čääʼʒʒ
 * :%^VV2V E-STEM_SG-ILL ;               (3) čäcca
 * :%^PAL%^KK2GG%>e SG-LOC ;                     (4) čääʼʒʒest
 * :%^VOWRaise%^PAL%^KK2GG SG-COM_IN ;           (5) čaaʼʒʒin
 * :%^VOWRaise%^PAL%^KK2GG E-STEM_PL-OBL ;           (5) čaaʼʒʒin
 * :%^PAL%>e ESS/PAR ;                               (6) čääʼccen
 * :%^KK2GG E-STEM_N_KUYLAZH ;     (9) čääʒʒaž
 *  E-STEM-PX-RETAIN-WITHOUT-PAL ;    (10) čääcc-
 * :%^VV2V%^PAL%^KK2GAllegro E-STEM-PX-ALLEGRO ;  (11) čäʹʒ-
 * :%^VV2V%^PAL  E-STEM-PX-STRENGTHEN-WITH-PAL ;  (12) čäʹcc Ess+Px..

 * LEXICON N_CHAAQCC-PL  čääʹʒʒ:čääcc
 * :%^PAL R ;                    (1) čääʹcc
 * :%^PAL%^KK2GG PL-NOM ;         (2) čääʼʒʒ
 * :%^VOWRaise%^PAL%^KK2GG E-STEM_PL-OBL ;           (5) čaaʼʒʒin
 * :%^PAL%>e ESS/PAR ;                               (6) čääʼccen


 * LEXICON N_EEQKHKH  eeʹǩǩ:ẹẹkk
## 1. WORDS WITH SINGLE-SYLLABLE NOMINATIVE SINGULARS (2009: 204)
## 1.3 Sg.Loc in -est (vowel shift)
 Raised: Sg.Com, Pl.Obl
 Lowered: ELSE
 e-stems (Sg.Loc, Ess, Par).
## 1.3.2 Sg.Ill vowel -a
## 1.3.2.1 Has Palatalization
 Palatalized: ELSE
 Not Palatalized: Sg.Ill
## 1.3.2.1.1 Lacks Specifically Pedagogical Gradation
## 1.3.2.1.1.1 Has Orthographic Gradation
## 1.3.2.1.1.1[] (Monophthong + Consonant Geminate Variation)
 Strong grade: Sg.Nom, Ess, Par
 Extra strong grade: Sg.Ill
 Weak grade: Pl.Nom, Sg.Loc, Sg.Com
## FORMS
NumContLex="1.113"
* Yaml: **N-eekkj**
* There are several stem types
* eeʹǩǩ:eeʹǩǩ
 * :%^PAL E-STEM_SG-NOM ;	    			 (1) eeʹǩǩ
 * :%^PAL%^KK2GG E-STEM_SG-ABE/ACC/GEN ;	 (2) eeʹjj
 * :%^PAL%^KK2GG PL-NOM ;	 (2) eeʹjj
 * :%^VV2V E-STEM_SG-ILL ;     		 (3) ẹkka
 * :%^PAL%^KK2GG%>e SG-LOC ;	 		 (4) eeʹjjest
 * :%^VOWRaise%^PAL%^KK2GG SG-COM_IN ;		 (5) iiʹjjin
 * :%^VOWRaise%^PAL%^KK2GG E-STEM_PL-OBL ;		 (5) iiʹjjin
 * +Use/NGminip+Use/NG:%^PAL%^KK2GG SG-COM_IN ;		 (5) eeʹjjin
 * +Use/NGminip+Use/NG:%^PAL%^KK2GG E-STEM_PL-OBL ;		 (5) eeʹjjin
 * :%^PAL%>e ESS/PAR ; 	   	     		 (6) eeʹǩǩen
 * :%^KK2GG E-STEM_N_KUYLAZH ;	 (9) čääʒʒaž
 *  E-STEM-PX-RETAIN-WITHOUT-PAL ;    (10) ẹẹkk-
 * :%^VV2V%^PAL%^CC2CAllegro E-STEM-PX-ALLEGRO ;  (11) eʹǩ-
 * :%^VV2V%^PAL  E-STEM-PX-STRENGTHEN-WITH-PAL ;  (12) eʹǩǩ Ess+Px..


 * LEXICON N_TEEQMM  teeʹmm:teemm
## 1. WORDS WITH SINGLE-SYLLABLE NOMINATIVE SINGULARS (2009: 204)
## FORMS
NumContLex="1.113"
* Yaml: **N-teemm**
 *  E-STEM-PX-RETAIN-WITHOUT-PAL ;    (10) teemm-
 * :%^VV2V%^PAL%^CC2CAllegro E-STEM-PX-ALLEGRO ;  (11) teʹm-
 * :%^VV2V%^PAL  E-STEM-PX-STRENGTHEN-WITH-PAL ;  (12) nuʹbb Ess+Px..

 * LEXICON N_PAAQJJ  pââʹjj:pââjj
## 1. WORDS WITH SINGLE-SYLLABLE NOMINATIVE SINGULARS (2009: 204, 329)
## 1.3 Sg.Loc in -est (no vowel shift, all lowered)
 e-stems (Sg.Loc, Ess, Par).
## 1.3.2 Sg.Ill vowel -a
## 1.3.2.1 Has Palatalization
 Palatalized: ELSE
 Not Palatalized: Sg.Ill
## 1.3.2.1.1 Lacks Specifically Pedagogical Gradation
## 1.3.2.1.1.1 Has Orthographic Gradation
## 1.3.2.1.1.1[] (Monophthong + Consonant Geminate Variation)
 Extra strong grade: Sg.Nom, Ess, Par
 Extra strong grade: Sg.Ill
 Weak grade: Pl.Nom, Sg.Loc, Sg.Com
## FORMS
## (8) Pl.Acc: pââʹjid
## (9) Der/Dimin.N.Sg.Nom: pââjjaž
NumContLex="1.113"
* Yaml: **N-paajj**
* There are several stem types
* pââʹjj:pââʹjj
 * :%^PAL E-STEM_SG-NOM ;			     (1) pââʹjj
 * :%^PAL%^CC2C E-STEM_SG-ABE/ACC/GEN ;      (2) pââʹj
 * :%^VV2V E-STEM_SG-ILL ;    	     (3) pâjja
 * :%^PAL%^CC2C%>e SG-LOC ;	 	     (4) pââʹjest
 * :%^VOWRaise%^PAL%^CC2C SG-COM_IN ;	     (5) põõʹjin
 * :%^PAL%>e ESS/PAR ;	  	    	     (6) pââʹjjen
 * :%^PAL%^CC2C PL-NOM ;      (2) pââʹj
 * +Use/NGminip+Use/NG:%^J2I%^CC2C SG-GEN ;      pââi
 *  E-STEM-PX-RETAIN-WITHOUT-PAL ;    (10) pââjj-
 * :%^VV2V%^PAL%^CC2CAllegro E-STEM-PX-ALLEGRO ;  (11) pâʹj-
 * :%^PAL  E-STEM-PX-STRENGTHEN-WITH-PAL ;  (12) pâʹjj- Ess+Px..


 * LEXICON N_KAQLBB  käʹlbb:kälbb âʹlǧǧ:âlgg
similar_to: N_ALGG
## 1. WORDS WITH SINGLE-SYLLABLE NOMINATIVE SINGULARS (2009: 180)
## 1.3 Sg.Loc in -est (vowel shift)
 Raised: Sg.Com, Pl.Obl
 Lowered: ELSE
 e-stems (Sg.Loc, Ess, Par).
## 1.3.2 Sg.Ill vowel -a
## 1.3.2.1 Has Palatalization
 Palatalized: ELSE
 Not Palatalized: Sg.Ill
## 1.3.2.1.1 Lacks Specifically Pedagogical Gradation
## 1.3.2.1.1.1 Has Orthographic Gradation
## 1.3.2.1.1.1[] (Monophthong + Consonant Cluster)
 Strong grade: Sg.Nom, Ess, Par
 Strong grade: Sg.Ill
 Weak grade: Pl.Nom, Sg.Loc, Sg.Com
## FORMS
NumContLex="1.113"
Is for nouns with *-est* Loc, Extra long vowel
* Yaml: **N-aâlghgh**
 * :%^PAL E-STEM_SG-NOM ;		  			 (1) Sg.Nom: âʹlǧǧ
 * :%^V2VV%^PAL%^XYY2XY E-STEM_SG-ABE/ACC/GEN ;	 (2) Pl.Nom: ââʹlj
 * : E-STEM_SG-ILL ;	     			   	 (3) Sg.Ill: âlgga
 * :%^V2VV%^PAL%^XYY2XY%>e SG-LOC ;		 (4) Sg.Loc: ââʹljest
 * :%^V2VV%^VOWRaise%^PAL%^XYY2XY SG-COM_IN ;  (5) Sg.Com: õõʹljin
 * :%^PAL%>e ESS/PAR ;	       			 (6) Ess: âʹlǧǧen
 * :%^V2VV%^XYY2XY E-STEM_N_KUYLAZH ;		 (9) Der/Dimin.N.Sg.Nom: ââlǥaž
 *  E-STEM-PX-RETAIN-WITHOUT-PAL ;    (10) kälbb-
 * :%^PAL%^XYY2XY E-STEM-PX-ALLEGRO ;  (11) käʹlb-
 * :%^PAL  E-STEM-PX-STRENGTHEN-WITH-PAL ;  (12) käʹlbb Ess+Px..

 * :%^PAL%>e ESS/PAR ;                              (6) Ess: âʹlǧǧen

 * :%^V2VV%^PAL%^XYY2XY PL-NOM ;	 (2) Pl.Nom: ââʹlj
 * :%^V2VV%^VOWRaise%^PAL%^XYY2XY E-STEM_PL-OBL ;  (5) Sg.Com: õõʹljin

 * LEXICON N_TEQSTT  argumeʹntt:argumentt
vowel: monophthong
vowel_height_change: no
## 1. WORDS WITH SINGLE-SYLLABLE NOMINATIVE SINGULARS (2009: 180)
## 1.3 Sg.Loc in -est (vowel shift)
 Raised: Sg.Com, Pl.Obl
 Lowered: ELSE
 e-stems (Sg.Loc, Ess, Par).
## 1.3.2 Sg.Ill vowel -a
## 1.3.2.1 Has Palatalization
 Palatalized: ELSE
 Not Palatalized: Sg.Ill
## 1.3.2.1.1 Lacks Specifically Pedagogical Gradation
## 1.3.2.1.1.1 Has Orthographic Gradation
## 1.3.2.1.1.1[] (Monophthong + Consonant Cluster)
 Strong grade: Sg.Nom, Ess, Par
 Strong grade: Sg.Ill
 Weak grade: Pl.Nom, Sg.Loc, Sg.Com
## FORMS
NumContLex="1.113"
Is for nouns with *-est* Loc, Extra long vowel
* Yaml: **N-argumentt**
 * :%^PAL E-STEM_SG-NOM ;		  			 (1) Sg.Nom: argumeʹntt
 * :%^V2VV%^PAL%^XYY2XY E-STEM_SG-ABE/ACC/GEN ;	 (2) Pl.Nom: argumeeʹnt
 * :%^V2VV%^PAL%^XYY2XY PL-NOM ;	 (2) Pl.Nom: argumeeʹnt
 * : E-STEM_SG-ILL ;	     			   	 (3) Sg.Ill: argumentta
 * :%^V2VV%^PAL%^XYY2XY%>e SG-LOC ;		 (4) Sg.Loc: argumeeʹntest
 * :%^V2VV%^PAL%^XYY2XY SG-COM_IN ;  (5) Sg.Com: argumeeʹntin
 * :%^V2VV%^PAL%^XYY2XY E-STEM_PL-OBL ;  (5) Sg.Com: argumeeʹntin
 * :%^PAL%>e ESS/PAR ;	       			 (6) Ess: argumeʹntten
 * :%^V2VV%^XYY2XY E-STEM_N_KUYLAZH ;		 (9) Der/Dimin.N.Sg.Nom: argumeentaž
 *  E-STEM-PX-RETAIN-WITHOUT-PAL ;    (10) argumentt-
 * :%^PAL%^XYY2XY E-STEM-PX-ALLEGRO ;  (11) argumeʹnt-
 * :%^PAL  E-STEM-PX-STRENGTHEN-WITH-PAL ;  (12) argumeʹntt- Ess+Px..


 * LEXICON N_PAIQKHKH  päiʹǩǩ:päikk
## 1. WORDS WITH SINGLE-SYLLABLE NOMINATIVE SINGULARS (2009: 180)
## 1.3 Sg.Loc in -est (vowel shift)
 Raised: Sg.Com, Pl.Obl
 Lowered: ELSE
 e-stems (Sg.Loc, Ess, Par).
## 1.3.2 Sg.Ill vowel -a
## 1.3.2.1 Has Palatalization
 Palatalized: ELSE
 Not Palatalized: Sg.Ill
## 1.3.2.1.1 Lacks Specifically Pedagogical Gradation
## 1.3.2.1.1.1 Has Orthographic Gradation
## 1.3.2.1.1.1[] (Monophthong + Consonant Cluster)
 Strong grade: Sg.Nom, Ess, Par
 Strong grade: Sg.Ill
 Weak grade: Pl.Nom, Sg.Loc, Sg.Com
## FORMS
NumContLex="1.113"
Is for nouns with *-est* Loc, Extra long vowel
* Yaml: **N-paeikk**
 * :%^PAL E-STEM_SG-NOM ;		   (1) Sg.Nom: päiʹǩǩ
 * :%^V2VV%^PAL%^XYY2XY E-STEM_SG-ABE/ACC/GEN ;  (2) Pl.Nom: pääiʹǩ
 * :%^V2VV%^PAL%^XYY2XY PL-NOM ;  (2) Pl.Nom: pääiʹǩ
 * : E-STEM_SG-ILL ;	      (3) Sg.Ill: päikka
 * :%^V2VV%^PAL%^XYY2XY%>e SG-LOC ;   (4) Sg.Loc: pääiʹǩest
 * :%^V2VV%^PAL%^XYY2XY SG-COM_IN ;      (5) Sg.Com: pääiʹǩin
 * +Use/NGminip+Use/NG:%^V2VV%^VOWRaise%^PAL%^XYY2XY SG-COM_IN ;      (5) Sg.Com: paaiʹǩin
 * :%^PAL%>e ESS/PAR ; 	        (6) Ess: päiʹǩǩen
 * :%^V2VV%^PAL%^XYY2XY%> E-STEM_PL-OBL ;    (8) Pl.Acc: pääiʹǩid
 * +Use/NGminip+Use/NG:%^V2VV%^VOWRaise%^PAL%^XYY2XY%> E-STEM_PL-OBL ;    (8) Pl.Acc: paaiʹǩid
 * :%^V2VV%^XYY2XY E-STEM_N_KUYLAZH ;  (9) Der/Dimin.N.Sg.Nom: pääiǥaž
 *  E-STEM-PX-RETAIN-WITHOUT-PAL ;    (10) päikk-
 * :%^PAL%^XYY2XY E-STEM-PX-ALLEGRO ;  (11) päiʹǩ-
 * :%^PAL  E-STEM-PX-STRENGTHEN-WITH-PAL ;  (12) päiʹǩǩ- Ess+Px..


*päiʹǩǩ #  examples:*
* *päiʹǩǩ:* `päiʹǩǩ+N+Sg+Nom`
* *pääiʹǩ:* `päiʹǩǩ+N+Sg+Gen`
* *pääiʹǩ:* `päiʹǩǩ+N+Sg+Acc`
* *päikka:* `päiʹǩǩ+N+Sg+Ill`
* *pääiʹǩest:* `päiʹǩǩ+N+Sg+Loc`
* *päiʹǩstan:* `päiʹǩǩ+N+Sg+Loc+PxSg1`
* *pääiʹǩstan:* `päiʹǩǩ+N+Sg+Loc+PxSg1`
* *pääiʹǩin:* `päiʹǩǩ+N+Sg+Com`
* *päiʹǩǩen:* `päiʹǩǩ+N+Ess`
* *päiʹǩǩed:* `päiʹǩǩ+N+Par`
* *pääiʹǩtaa:* `päiʹǩǩ+N+Sg+Abe`
* *pääiʹǩ:* `päiʹǩǩ+N+Pl+Nom`
* *pääiʹǩi:* `päiʹǩǩ+N+Pl+Gen`
* *pääiʹǩid:* `päiʹǩǩ+N+Pl+Acc`
* *pääiʹǩid:* `päiʹǩǩ+N+Pl+Ill`
* *pääiʹǩin:* `päiʹǩǩ+N+Pl+Loc`
* *pääiʹǩivuiʹm:* `päiʹǩǩ+N+Pl+Com`
* *pääiʹǩitaa:* `päiʹǩǩ+N+Pl+Abe`
* *pääikaž:* `päiʹǩǩ+N+Der+Der/Dimin+N+Sg+Nom`
* *pääika:* `päiʹǩǩ+N+Der+Der/Dimin+N+Sg+Gen`


 * LEXICON N_LAEUQKHKH  päiʹǩǩ:päikk
Is for nouns with *-est* Loc, Extra long vowel
* Yaml: **N-paeikk**
 * :%^PAL E-STEM_SG-NOM ;		   (1) Sg.Nom: läuʹǩǩ
 * :%^V2VV%^PAL%^XYY2XY E-STEM_SG-ABE/ACC/GEN ;  (2) Pl.Nom: lääuʹǩ
 * :%^V2VV%^PAL%^XYY2XY PL-NOM ;  (2) Pl.Nom: lääuʹǩ
 * : E-STEM_SG-ILL ;	      (3) Sg.Ill: läukka
 * :%^V2VV%^PAL%^XYY2XY%>e SG-LOC ;   (4) Sg.Loc: lääuʹǩest
 * :%^V2VV%^VOWRaise%^PAL%^XYY2XY SG-COM_IN ;      (5) Sg.Com: laauʹǩin
 * :%^PAL%>e ESS/PAR ; 	        (6) Ess: läuʹǩǩen
 * :%^V2VV%^VOWRaise%^PAL%^XYY2XY%> E-STEM_PL-OBL ;    (8) Pl.Acc: laauʹǩid
 * :%^V2VV%^XYY2XY E-STEM_N_KUYLAZH ;  (9) Der/Dimin.N.Sg.Nom: lääuǥaž
 *  E-STEM-PX-RETAIN-WITHOUT-PAL ;    (10) läukk-
 * :%^PAL%^XYY2XY E-STEM-PX-ALLEGRO ;  (11) läuʹǩ-
 * :%^PAL  E-STEM-PX-STRENGTHEN-WITH-PAL ;  (12) läuʹǩǩ- Ess+Px..


*läuʹǩǩ #  examples:*
* *läuʹǩǩ:* `läuʹǩǩ+N+Sg+Nom`
* *lääuʹǩ:* `läuʹǩǩ+N+Sg+Gen`
* *lääuʹǩ:* `läuʹǩǩ+N+Sg+Acc`
* *läukka:* `läuʹǩǩ+N+Sg+Ill`
* *lääuʹǩest:* `läuʹǩǩ+N+Sg+Loc`
* *läuʹǩstan:* `läuʹǩǩ+N+Sg+Loc+PxSg1`
* *lääuʹǩstan:* `läuʹǩǩ+N+Sg+Loc+PxSg1`
* *laauʹǩin:* `läuʹǩǩ+N+Sg+Com`
* *läuʹǩǩen:* `läuʹǩǩ+N+Ess`
* *läuʹǩǩed:* `läuʹǩǩ+N+Par`
* *lääuʹǩtaa:* `läuʹǩǩ+N+Sg+Abe`
* *lääuʹǩ:* `läuʹǩǩ+N+Pl+Nom`
* *laauʹǩi:* `läuʹǩǩ+N+Pl+Gen`
* *laauʹǩid:* `läuʹǩǩ+N+Pl+Acc`
* *laauʹǩid:* `läuʹǩǩ+N+Pl+Ill`
* *laauʹǩin:* `läuʹǩǩ+N+Pl+Loc`
* *laauʹǩivuiʹm:* `läuʹǩǩ+N+Pl+Com`
* *laauʹǩitaa:* `läuʹǩǩ+N+Pl+Abe`
* *lääukaž:* `läuʹǩǩ+N+Der+Der/Dimin+N+Sg+Nom`
* *lääuka:* `läuʹǩǩ+N+Der+Der/Dimin+N+Sg+Gen`


 * LEXICON N_HAAQSKH  hääʹsǩ:hää%{ʹØ%}sk
* Yaml: **N-haeaesk**
 * :%^PAL E-STEM_SG-NOM ;		   (1) Sg.Nom: hääʹsǩ
 * :%^PAL E-STEM_SG-ABE/ACC/GEN ;  (2) Pl.Nom: hääʹsǩ
 * :%^PAL PL-NOM ;  (2) Pl.Nom: hääʹsǩ
 * : E-STEM_SG-ILL ;	      (3) Sg.Ill: hääska
 * :%^PAL%>e SG-LOC ;   (4) Sg.Loc: hääʹsǩest
 * :%^PAL SG-COM_IN ;      (5) Sg.Com: hääʹsǩin
 * :%^PAL%>e ESS/PAR ; 	        (6) Ess: hääʹsǩen
 * :%^PAL%> E-STEM_PL-OBL ;    (8) Pl.Acc: hääʹsǩid
 * : E-STEM_N_KUYLAZH ;  (9) Der/Dimin.N.Sg.Nom: hääskaž
 *  E-STEM-PX-RETAIN-WITHOUT-PAL ;    (10) hääsk-
 * :%^PAL E-STEM-PX-ALLEGRO ;  (11) hääʹsǩ-
 * :%^PAL  E-STEM-PX-STRENGTHEN-WITH-PAL ;  (12) hääʹsǩ Ess+Px..


 * LEXICON N_SAIQMM  säiʹmm:säimm
## 1. WORDS WITH SINGLE-SYLLABLE NOMINATIVE SINGULARS (2009: 180)
## 1.3 Sg.Loc in -est (vowel shift)
 vowel_shift: No
 e-stems (Sg.Loc, Ess, Par).
## 1.3.2 Sg.Ill vowel -a
## 1.3.2.1 Has Palatalization
 Palatalized: ELSE
 Not Palatalized: Sg.Ill
## 1.3.2.1.1 Lacks Specifically Pedagogical Gradation
## 1.3.2.1.1.1 Has Orthographic Gradation
## 1.3.2.1.1.1[] (Monophthong + Consonant Cluster)
 Strong grade: Sg.Nom, Ess, Par
 Strong grade: Sg.Ill
 Weak grade: Pl.Nom, Sg.Loc, Sg.Com
## FORMS
NumContLex="1.113"
Is for nouns with *-est* Loc, Extra long vowel
* Yaml: **N-saeimm**
 *  E-STEM-PX-RETAIN-WITHOUT-PAL ;    (10) säimm-
 * :%^PAL%^XYY2XY E-STEM-PX-ALLEGRO ;  (11) säiʹm-
 * :%^PAL  E-STEM-PX-STRENGTHEN-WITH-PAL ;  (12) säiʹmm Ess+Px..


 * LEXICON N_KHEQDD  ǩeʹdd:ǩe%^1VOWdd
## 1. WORDS WITH SINGLE-SYLLABLE NOMINATIVE SINGULARS (2009: 180)
## 1.3 Sg.Loc in -est (vowel shift)
 Raised: Sg.Com, Pl.Obl
 Lowered: ELSE
 e-stems (Sg.Loc, Ess, Par).
## 1.3.2 Sg.Ill vowel -a
## 1.3.2.1 Has Palatalization
 Palatalized: ELSE
 Not Palatalized: Sg.Ill
## 1.3.2.1.1 Lacks Specifically Pedagogical Gradation
## 1.3.2.1.1.1 Has Orthographic Gradation
## 1.3.2.1.1.1[] (Monophthong + Consonant Cluster)
 Strong grade: Sg.Nom, Ess, Par
 Strong grade: Sg.Ill
 Weak grade: Pl.Nom, Sg.Loc, Sg.Com
## FORMS
## (1) Sg.Nom: ǩeʹdd
## (2) Pl.Nom: ǩeeʹdd
## (3) Sg.Ill: ǩeâdˈda
## (4) Sg.Loc: ǩeeʹddest
## (5) Sg.Com: ǩeeʹddin
## (6) Ess: ǩeʹdden
## (7) Par: ǩeʹdded
## (8) Pl.Acc: ǩeeʹddid
## (9) Der/Dimin.N.Sg.Nom: ǩeâddaž
NumContLex="1.113"
Is for nouns with *-est* Loc, Extra long vowel
* Yaml: **N-kjedd**
WORK NEEDED FROM HERE DOWN

 * LEXICON N_KHEQMNN  ǩeʹmnn:ǩẹ%^1VOW%{ʹØ%}mnn
## 1. WORDS WITH SINGLE-SYLLABLE NOMINATIVE SINGULARS (2009: 180)
## 1.3 Sg.Loc in -est (vowel shift)
 Raised: Sg.Com, Pl.Obl
 Lowered: ELSE
 e-stems (Sg.Loc, Ess, Par).
## 1.3.2 Sg.Ill vowel -a
## 1.3.2.1 Has Palatalization
 Palatalized: ELSE
 Not Palatalized: Sg.Ill
## 1.3.2.1.1 Lacks Specifically Pedagogical Gradation
## 1.3.2.1.1.1 Has Orthographic Gradation
## 1.3.2.1.1.1[] (Monophthong + Consonant Cluster)
 Strong grade: Sg.Nom, Ess, Par
 Strong grade: Sg.Ill
 Weak grade: Pl.Nom, Sg.Loc, Sg.Com
## FORMS
## (1) Sg.Nom: ǩeʹmnn
## (2) Pl.Nom: ǩeeʹmn
## (3) Sg.Ill: ǩeâmnna
## (4) Sg.Loc: ǩeeʹmnest
## (5) Sg.Com: ǩeeʹmnin
## (6) Ess: ǩeʹmnnen
## (7) Par: ǩeʹmnned
## (8) Pl.Acc: ǩeeʹmnid
## (9) Der/Dimin.N.Sg.Nom: ǩeâmnaž
NumContLex="1.113"
Is for nouns with *-est* Loc, Extra long vowel
* Yaml: **N-aâlghgh**


*ǩeʹmnn #  examples:*
* *ǩeʹmnn:* `ǩeʹmnn+N+Sg+Nom`
* *ǩeeʹmn:* `ǩeʹmnn+N+Sg+Gen`
* *ǩeeʹmn:* `ǩeʹmnn+N+Sg+Acc`
* *ǩeâmnna:* `ǩeʹmnn+N+Sg+Ill`
* *ǩeeʹmnest:* `ǩeʹmnn+N+Sg+Loc`
* *ǩeʹmnstan:* `ǩeʹmnn+N+Sg+Loc+PxSg1`
* *ǩeeʹmnstan:* `ǩeʹmnn+N+Sg+Loc+PxSg1`
* *jaauʹrin:* `ǩeʹmnn+N+Sg+Com` (Eng. ???)
* *ǩeʹmnnen:* `ǩeʹmnn+N+Ess`
* *ǩeʹmnned:* `ǩeʹmnn+N+Par`
* *ǩeeʹmntaa:* `ǩeʹmnn+N+Sg+Abe`
* *ǩeeʹmn:* `ǩeʹmnn+N+Pl+Nom`
* *jaauʹri:* `ǩeʹmnn+N+Pl+Gen`
* *jaauʹrid:* `ǩeʹmnn+N+Pl+Acc`
* *jaauʹrid:* `ǩeʹmnn+N+Pl+Ill`
* *jaauʹrin:* `ǩeʹmnn+N+Pl+Loc`
* *jaauʹrivuiʹm:* `ǩeʹmnn+N+Pl+Com`
* *jaauʹritaa:* `ǩeʹmnn+N+Pl+Abe`
* *jääuraž:* `ǩeʹmnn+N+Der+Der/Dimin+N+Sg+Nom`
* *jääura:* `ǩeʹmnn+N+Der+Der/Dimin+N+Sg+Gen`



 * LEXICON N_LAAIQJ  lääiʹj:lääiǥ
## 1. WORDS WITH SINGLE-SYLLABLE NOMINATIVE SINGULARS (2009: 180)
## 1.3 Sg.Loc in -est (vowel shift)
 Raised: Sg.Com, Pl.Obl
 Lowered: ELSE
 e-stems (Sg.Loc, Ess, Par).
## 1.3.2 Sg.Ill vowel -a
## 1.3.2.1 Has Palatalization
 Palatalized: ELSE
 Not Palatalized: Sg.Ill
## 1.3.2.1.1 Lacks Specifically Pedagogical Gradation
## 1.3.2.1.1.1 Has Orthographic Gradation
## 1.3.2.1.1.1[] (Monophthong + Consonant Cluster)
 Strong grade: Sg.Nom, Ess, Par
 Strong grade: Sg.Ill
 Weak grade: Pl.Nom, Sg.Loc, Sg.Com
## FORMS
NumContLex="1.113"
Is for nouns with *-est* Loc, Extra long vowel
* Yaml: **N-laeaeij**

 * LEXICON N_KHEQRJJ  ǩeʹrjj:ǩerjj
## 1. WORDS WITH SINGLE-SYLLABLE NOMINATIVE SINGULARS (2009: 180)
## 1.3 Sg.Loc in -est (NO vowel shift)
 Raised: Sg.Com, Pl.Obl
 Lowered: ELSE
 e-stems (Sg.Loc, Ess, Par).
## 1.3.2 Sg.Ill vowel -a
## 1.3.2.1 Has Palatalization
 Palatalized: ELSE
 Not Palatalized: Sg.Ill
## 1.3.2.1.1 Lacks Specifically Pedagogical Gradation
## 1.3.2.1.1.1 Has Orthographic Gradation
## 1.3.2.1.1.1[] (Monophthong + Consonant Cluster)
 Strong grade: Sg.Nom, Ess, Par
 Strong grade: Sg.Ill
 Weak grade: Pl.Nom, Sg.Loc, Sg.Com
## FORMS
NumContLex="1.113
Is for nouns with *-est* Loc, Extra long vowel
* Yaml: **N-kerjj**
 * :%^PAL SG-NOM ;		  	 (1) Sg.Nom: ǩeʹrjj
 * :%^V2VV%^PAL%^XYY2XY SG-ABE/ACC/GEN-PL-NOM ;  (2) Pl.Nom: ǩeeʹrj
 * : E-STEM_SG-ILL ;	     			    (3)  Sg.Ill: ǩẹrjja
 * :%^V2VV%^PAL%^XYY2XY%>e SG-LOC ;	    (4) Sg.Loc: ǩeeʹrjest
 * :%^V2VV%^PAL%^XYY2XY SG-COM_IN ;	    (5) Sg.Com: ǩeeʹrjin
 * :%^V2VV%^VOWRaise%^PAL%^XYY2XY SG-COM_IN ;  (5) Sg.Com: ǩiiʹrjin
 * :%^PAL%>e ESS/PAR ;  (6) Ess: ǩeʹrjjen
 * :%^V2VV%^VOWRaise%^PAL%^XYY2XY%> PL-OBL ;  (8) Pl.Acc: ǩiiʹrjid
 * +Use/NGminip+Use/NG:%^V2VV%^PAL%^XYY2XY%> PL-OBL ;  (8) Pl.Acc: ǩeeʹrjid
 * :%^V2VV%^XYY2XY E-STEM_N_KUYLAZH ;   (9) Der/Dimin.N.Sg.Nom: ǩẹẹrjaž

 * :%^PAL%>e ESS/PAR ;  (6) Ess: ǩeʹrjjen
 * :%^V2VV%^VOWRaise%^PAL%^XYY2XY%> PL-OBL ;  (8) Pl.Acc: ǩiiʹrjid
 * +Use/NGminip+Use/NG:%^V2VV%^PAL%^XYY2XY%> PL-OBL ;  (8) Pl.Acc: ǩeeʹrjid
 * :%^V2VV%^PAL%^XYY2XY PL-NOM ;  (2) Pl.Nom: ǩeeʹrj

 * LEXICON N_TEQKSTT  teʹkstt:tekstt 
gradation: yes
vowel_shift: no
## 1. WORDS WITH SINGLE-SYLLABLE NOMINATIVE SINGULARS (2009: 180)
## 1.3 Sg.Loc in -est (NO vowel shift)
 Raised: Sg.Com, Pl.Obl
 Lowered: ELSE
 e-stems (Sg.Loc, Ess, Par).
## 1.3.2 Sg.Ill vowel -a
## 1.3.2.1 Has Palatalization
 Palatalized: ELSE
 Not Palatalized: Sg.Ill
## 1.3.2.1.1 Lacks Specifically Pedagogical Gradation
## 1.3.2.1.1.1 Has Orthographic Gradation
## 1.3.2.1.1.1[] (Monophthong + Consonant Cluster)
 Strong grade: Sg.Nom, Ess, Par
 Strong grade: Sg.Ill
 Weak grade: Pl.Nom, Sg.Loc, Sg.Com
## FORMS
NumContLex="1.113
Is for nouns with *-est* Loc, Extra long vowel
* Yaml: **N-kerjj**
 * :%^PAL SG-NOM ;		  	 (1) Sg.Nom: teʹkstt
 * :%^V2VV%^PAL%^XYY2XY SG-ABE/ACC/GEN-PL-NOM ;  (2) Pl.Nom: teeʹkst
 * : E-STEM_SG-ILL ;	     			    (3)  Sg.Ill: tekstta
 * :%^V2VV%^PAL%^XYY2XY%>e SG-LOC ;	    (4) Sg.Loc: teeʹkstest
 * :%^V2VV%^PAL%^XYY2XY SG-COM_IN ;	    (5) Sg.Com: teeʹkstin
 * :%^PAL%>e ESS/PAR ;  (6) Ess: teʹkstten
 * :%^V2VV%^PAL%^XYY2XY%> PL-OBL ;  (8) Pl.Acc: teeʹkstid
 * :%^V2VV%^XYY2XY E-STEM_N_KUYLAZH ;   (9) Der/Dimin.N.Sg.Nom: teekstaž

 * LEXICON N_TAQHTT  täʹhtt:tä%^1VOW%{ʹØ%}h%{ʹØ%}tt
similar_to: KÅHTT
## 1. WORDS WITH SINGLE-SYLLABLE NOMINATIVE SINGULARS (2009: 180)
## 1.3 Sg.Loc in -est (NO vowel shift)
 Raised: Sg.Com, Pl.Obl
 Lowered: ELSE
 e-stems (Sg.Loc, Ess, Par).
## 1.3.2 Sg.Ill vowel -a
## 1.3.2.1 Has Palatalization
 Palatalized: ELSE
 Not Palatalized: Sg.Ill
## 1.3.2.1.1 Lacks Specifically Pedagogical Gradation
## 1.3.2.1.1.1 Has Orthographic Gradation
## 1.3.2.1.1.1[] (Monophthong + Consonant Cluster)
 Strong grade: Sg.Nom, Ess, Par
 Strong grade: Sg.Ill
 Weak grade: Pl.Nom, Sg.Loc, Sg.Com
## FORMS
## (1) Sg.Nom: täʹhtt
## (3) Sg.Ill: tähtta
## (4) Sg.Loc: tääutest
NumContLex="1.113
Is for nouns with *-est* Loc, Extra long vowel
* Yaml: **N-taehtt**
 * :%^PAL E-STEM_SG-NOM ;   (1) Sg.Nom: täʹhtt
 * :%^V2VV%^PAL%^XYY2VY E-STEM_SG-ABE/ACC/GEN ;    (2) Pl.Nom: tääuʹt
 * :%^V2VV%^PAL%^XYY2VY PL-NOM ;    (2) Pl.Nom: tääuʹt
 * : E-STEM_SG-ILL ;    (3) Sg.Ill: tähtta
 * :%^V2VV%^PAL%^XYY2VY%>e SG-LOC ;    (4) Sg.Loc: tääuʹtest
 * :%^V2VV%^VOWRaise%^PAL%^XYY2VY SG-COM_IN ;    (5) Sg.Com: tääuʹtin
 * :%^V2VV%^VOWRaise%^PAL%^XYY2VY E-STEM_PL-OBL ;    (5) Sg.Com: tääuʹtin
 * :%^PAL%>e ESS/PAR ;    (6) Ess: täʹhtten
 * :%^V2VV%^PALNo%^XYY2VY E-STEM_N_KUYLAZH ;    !(9) Der/Dimin.N.Sg.Nom: tääutaž

 * LEXICON N_RUQHSS  ruʹhss:ruhss
## 1. WORDS WITH SINGLE-SYLLABLE NOMINATIVE SINGULARS (2009: 180)
## 1.3 Sg.Loc in -est (NO vowel shift)
 Raised: Sg.Com, Pl.Obl
 Lowered: ELSE
 e-stems (Sg.Loc, Ess, Par).
## 1.3.2 Sg.Ill vowel -a
## 1.3.2.1 Has Palatalization
 Palatalized: ELSE
 Not Palatalized: Sg.Ill
## 1.3.2.1.1 Lacks Specifically Pedagogical Gradation
## 1.3.2.1.1.1 Has Orthographic Gradation
## 1.3.2.1.1.1[] (Monophthong + Consonant Cluster)
 Strong grade: Sg.Nom, Ess, Par
 Strong grade: Sg.Ill
 Weak grade: Pl.Nom, Sg.Loc, Sg.Com
## FORMS
NumContLex="1.113
Is for nouns with *-est* Loc, Extra long vowel
* Yaml: **N-kerjj**
 * :%^PAL E-STEM_SG-NOM ;	    			 (1) ruʹhss
 * :%^PAL%^XYY2VY E-STEM_SG-ABE/ACC/GEN ;  (3) ruuʹs
 * :%^PAL%^XYY2VY PL-NOM ;  (3) ruuʹs
 * :%^VOWLower E-STEM_SG-ILL ;		      	 (3) rohssa
 * :%^PAL%^XYY2VY%>e SG-LOC ;		 (4) ruuʹsest
 * :%^PAL%^XYY2VY SG-COM_IN ;	 (5) ruuʹsin
 * :%^PAL%>e ESS/PAR ; 			 	 (6) ruʹhssen
 * :%^PAL%^XYY2VY E-STEM_PL-OBL ;	 (5) ruuʹsin
 * :%^V2VV%^VOWLower%^XYY2VY E-STEM_N_KUYLAZH ;  (9) roousaž
 *  E-STEM-PX-RETAIN-WITHOUT-PAL ;    (10) ruhss-
 * :%^VV2V%^PAL%^XYY2VY E-STEM-PX-ALLEGRO ;  (11) ruʹs-
 * :%^PAL  E-STEM-PX-STRENGTHEN-WITH-PAL ;  (12) ruʹhss Ess+Px..


 * LEXICON N_JAUQRR  jäuʹrr:jäurr
similar_to: N_AUTT
## 1. WORDS WITH SINGLE-SYLLABLE NOMINATIVE SINGULARS (2009: 180)
## 1.3 Sg.Loc in -est (NO vowel shift)
 Raised: Sg.Com, Pl.Obl
 Lowered: ELSE
 e-stems (Sg.Loc, Ess, Par).
## 1.3.2 Sg.Ill vowel -a
## 1.3.2.1 Has Palatalization
 Palatalized: ELSE
 Not Palatalized: Sg.Ill
## 1.3.2.1.1 Lacks Specifically Pedagogical Gradation
## 1.3.2.1.1.1 Has Orthographic Gradation
## 1.3.2.1.1.1[] (Monophthong + Consonant Cluster)
 Strong grade: Sg.Nom, Ess, Par
 Strong grade: Sg.Ill
 Weak grade: Pl.Nom, Sg.Loc, Sg.Com
## FORMS
Is for nouns with *-est* Loc, Extra long vowel
* Yaml: **N-jaurr**
 *  E-STEM-PX-RETAIN-WITHOUT-PAL ;    (10) jäurr
 * :%^VV2V%^PAL%^XYY2XY E-STEM-PX-ALLEGRO ;  (11) jäuʹr 
 * :%^PAL  E-STEM-PX-STRENGTHEN-WITH-PAL ;  (12) jäuʹrr Ess+Px..


*jäuʹrr #  examples:*
* *jäuʹrr:* `jäuʹrr+N+Sg+Nom`
* *jääuʹr:* `jäuʹrr+N+Sg+Gen`
* *jääuʹr:* `jäuʹrr+N+Sg+Acc`
* *jäurra:* `jäuʹrr+N+Sg+Ill`
* *jääuʹrest:* `jäuʹrr+N+Sg+Loc`
* *jäuʹrstan:* `jäuʹrr+N+Sg+Loc+PxSg1`
* *jääuʹrstan:* `jäuʹrr+N+Sg+Loc+PxSg1`
* *jaauʹrin:* `jäuʹrr+N+Sg+Com`
* *jäuʹrren:* `jäuʹrr+N+Ess`
* *jäuʹrred:* `jäuʹrr+N+Par`
* *jääuʹrtaa:* `jäuʹrr+N+Sg+Abe`
* *jääuʹr:* `jäuʹrr+N+Pl+Nom`
* *jaauʹri:* `jäuʹrr+N+Pl+Gen`
* *jaauʹrid:* `jäuʹrr+N+Pl+Acc`
* *jaauʹrid:* `jäuʹrr+N+Pl+Ill`
* *jaauʹrin:* `jäuʹrr+N+Pl+Loc`
* *jaauʹrivuiʹm:* `jäuʹrr+N+Pl+Com`
* *jaauʹritaa:* `jäuʹrr+N+Pl+Abe`
* *jääuraž:* `jäuʹrr+N+Der+Der/Dimin+N+Sg+Nom`
* *jääura:* `jäuʹrr+N+Der+Der/Dimin+N+Sg+Gen`



 * LEXICON N_PEIQVV  peiʹvv:pẹ%^1VOWi%{ʹØ%}vv
## 1. WORDS WITH SINGLE-SYLLABLE NOMINATIVE SINGULARS (2009: 180)
## 1.3 Sg.Loc in -est (no vowel shift, all lowered)
 e-stems (Sg.Loc, Ess, Par).
## 1.3.2 Sg.Ill vowel -a
## 1.3.2.1 Has Palatalization
 Palatalized: ELSE
 Not Palatalized: Sg.Ill
## 1.3.2.1.1 Lacks Specifically Pedagogical Gradation
## 1.3.2.1.1.1 Has Orthographic Gradation
## 1.3.2.1.1.1[] (Monophthong + Consonant Cluster variation)
 Strong grade: Sg.Nom, Ess, Par
 Strong grade: Sg.Ill
 Weak grade: Pl.Nom, Sg.Loc, Sg.Com
## FORMS
* Yaml: **N-peivv**
 * :%^PAL E-STEM_SG-NOM ;	     (1) Sg.Nom: peiʹvv
 * :%^V2VV%^PAL%^XYY2XY E-STEM_SG-ABE/ACC/GEN ;  (2) Pl.Nom: peeiʼv
 * :%^V2VV%^PAL%^XYY2XY PL-NOM ;  (2) Pl.Nom: peeiʼv
 * : E-STEM_SG-ILL ;		       (3) Sg.Ill: pẹivva
 * :%^V2VV%^PAL%^XYY2XY%>e SG-LOC ;	       (4) Sg.Loc: peeiʹvest
 * :%^V2VV%^PAL%^XYY2XY SG-COM_IN ;	       (5) Sg.Com: peeiʹvin
 * :%^PAL%>e ESS/PAR ; 		   (6) Ess: peiʹvven
 * :%^V2VV%^PAL%^XYY2XY E-STEM_PL-OBL ;  (8) Pl.Acc: peeiʹvid
 * :%^V2VV%^XYY2XY E-STEM_N_KUYLAZH ;  (9) Der/Dimin.N.Sg.Nom: pẹẹivaž
 *  E-STEM-PX-RETAIN-WITHOUT-PAL ;    (10) pẹivv-
 * :%^PAL%^XYY2XY E-STEM-PX-ALLEGRO ;  (11) peiʹv-
 * :%^PAL  E-STEM-PX-STRENGTHEN-WITH-PAL ;  (12) peiʹvv Ess+Px..


 * :%^PAL R ;	 (1) Sg.Nom: peiʹvv
 * :%^V2VV%^PAL%^XYY2XY PL-NOM ;  (2) Pl.Nom: peeiʼv
 * :%^PAL%>e ESS/PAR ; 		   (6) Ess: peiʹvven
 * :%^V2VV%^PAL%^XYY2XY PL-OBL ;  (8) Pl.Acc: peeiʹvid



 * LEXICON N_PIEAQSS  pieʹss:peäss
## 1. WORDS WITH SINGLE-SYLLABLE NOMINATIVE SINGULARS (2009: 180, 197-199)
## 1.3 Sg.Loc in -est (vowel shift)
 Raised: ELSE
 Lowered: Sg.Ill
 e-stems (Sg.Loc, Ess, Par).
## 1.3.2 Sg.Ill vowel -a
## 1.3.2.1 Has Palatalization
 Palatalized: ELSE
 Not Palatalized: Sg.Ill
## 1.3.2.1.1 Lacks Specifically Pedagogical Gradation
## 1.3.2.1.1.1 Has Orthographic Gradation
## 1.3.2.1.1.1[] (Diphthong + Consonant Geminate variation)
 Strong grade: Sg.Nom, Ess, Par
 Extra strong grade: Sg.Ill
 Weak grade: Pl.Nom, Sg.Loc, Sg.Com
## FORMS
## (8) Pl.Acc: pieʹzzid
* Yaml: **N-piess, N-kjiechch**


 *  E-STEM-PX-RETAIN-WITHOUT-PAL ;    (10) peäss-
 * :%^PAL%^KK2GAllegro E-STEM-PX-ALLEGRO ;  (11) piẹʹz-
 * :%^PAL%^CC2CCC  E-STEM-PX-STRENGTHEN-WITH-PAL ;  (12) peäʹsˈs Ess+Px..


 * LEXICON N_SUEAQKHKH  sueʹǩǩ:suäkk
## 1. WORDS WITH SINGLE-SYLLABLE NOMINATIVE SINGULARS (2009: 204)
## 1.3 Sg.Loc in -est (vowel shift)
 Raised: Sg.Com, Pl.Obl
 Lowered: ELSE  ẹ, ä
 e-stems (Sg.Loc, Ess, Par).
## 1.3.2 Sg.Ill vowel -a
## 1.3.2.1 Has Palatalization
 Palatalized: ELSE
 Not Palatalized: Sg.Ill
## 1.3.2.1.1 Lacks Specifically Pedagogical Gradation
## 1.3.2.1.1.1 Has Orthographic Gradation
## 1.3.2.1.1.1[] (Monophthong + Consonant Geminate Variation)
 Strong grade: Sg.Nom, Ess, Par
 Extra strong grade: Sg.Ill
 Weak grade: Pl.Nom, Sg.Loc, Sg.Com
## FORMS
NumContLex="1.113"
* Yaml: **N-suekkj**

 *  E-STEM-PX-RETAIN-WITHOUT-PAL ;    (10) suäkk-
 * :%^VOWRaise%^PALẸ%^Allegro%^PAL%^KK2GAllegro E-STEM-PX-ALLEGRO ;  (11) suẹˈʹj-
 * :%^PAL%^CC2CCC  E-STEM-PX-STRENGTHEN-WITH-PAL ;  (12) suäʹǩˈǩ Ess+Px..

 * LEXICON N_KUEAQTT  kuẹʹtt:kuätt
similar_to: N_SUEAQKHKH
## 1. WORDS WITH SINGLE-SYLLABLE NOMINATIVE SINGULARS (2009: 204)
## 1.3 Sg.Loc in -est (vowel shift)
 Raised: Sg.Com, Pl.Obl
 Lowered: ELSE  ẹ, ä
 e-stems (Sg.Loc, Ess, Par).
## 1.3.2 Sg.Ill vowel -a
## 1.3.2.1 Has Palatalization
 Palatalized: ELSE
 Not Palatalized: Sg.Ill
## 1.3.2.1.1 Lacks Specifically Pedagogical Gradation
## 1.3.2.1.1.1 Has Orthographic Gradation
## 1.3.2.1.1.1[] (Monophthong + Consonant Geminate Variation)
 Strong grade: Sg.Nom, Ess, Par
 Extra strong grade: Sg.Ill
 Weak grade: Pl.Nom, Sg.Loc, Sg.Com
## FORMS
NumContLex="1.113"
* Yaml: **N-kuett**
* There are several stem types
 *  E-STEM-PX-RETAIN-WITHOUT-PAL ;    (10) kuätt-
 * :%^PAL%^CC2C E-STEM-PX-ALLEGRO ;  (11) kuẹʹđ-
 * :%^PAL%^CC2CCC  E-STEM-PX-STRENGTHEN-WITH-PAL ;  (12) kuäʹtˈt- Ess+Px..


 * LEXICON N_NUEAQJJ  nuẹʹjj:nuäjj
## 1. WORDS WITH SINGLE-SYLLABLE NOMINATIVE SINGULARS (2009: 204)
## 1.3 Sg.Loc in -est (vowel shift)
 Raised: Sg.Com, Pl.Obl
 Lowered: ELSE  ẹ, ä
 e-stems (Sg.Loc, Ess, Par).
## 1.3.2 Sg.Ill vowel -a
## 1.3.2.1 Has Palatalization
 Palatalized: ELSE
 Not Palatalized: Sg.Ill
## 1.3.2.1.1 Lacks Specifically Pedagogical Gradation
## 1.3.2.1.1.1 Has Orthographic Gradation
## 1.3.2.1.1.1[] (Monophthong + Consonant Geminate Variation)
 Strong grade: Sg.Nom, Ess, Par
 Extra strong grade: Sg.Ill
 Weak grade: Pl.Nom, Sg.Loc, Sg.Com
## FORMS
NumContLex="1.113"
* Yaml: **N-nuejj**
similar_to: N_KHIOJJ, N_TUYJJ, N_SUEQJJ


 * LEXICON N_VIEQMM  vieʹmm:veâmm
similar_to: N_SUEAQKHKH
## FORMS
NumContLex="1.113"
* Yaml: **N-vieqmm**
* There are several stem types
 *  E-STEM-PX-RETAIN-WITHOUT-PAL ;    (10) veâmm-
 * :%^PALE%^PAL%^CC2CAllegro E-STEM-PX-ALLEGRO ;  (11) vieʹm-
 * :%^PALE%^PAL%CC2CCC  E-STEM-PX-STRENGTHEN-WITH-PAL ;  (12) vieʹmˈm Ess+Px..


 * LEXICON N_VUEAIQVV  vuẹiʹvv:vuäivv
## 1. WORDS WITH SINGLE-SYLLABLE NOMINATIVE SINGULARS (2009: 204)
## 1.3 Sg.Loc in -est (vowel shift)
 Raised: Sg.Com, Pl.Obl
 Lowered: ELSE  ẹ, ä
 e-stems (Sg.Loc, Ess, Par).
## 1.3.2 Sg.Ill vowel -a
## 1.3.2.1 Has Palatalization
 Palatalized: ELSE
 Not Palatalized: Sg.Ill
## 1.3.2.1.1 Lacks Specifically Pedagogical Gradation
## 1.3.2.1.1.1 Has Orthographic Gradation
## 1.3.2.1.1.1[] (Monophthong + Consonant Geminate Variation)
 Strong grade: Sg.Nom, Ess, Par
 Extra strong grade: Sg.Ill
 Weak grade: Pl.Nom, Sg.Loc, Sg.Com
## FORMS
## (1) Sg.Nom: vuẹiʹvv
## (2) Pl.Nom: vuẹiʼv
## (3) Sg.Ill: vuäivva
## (4) Sg.Loc: vuẹiʹvest
## (5) Sg.Com: vueiʹvin
## (6) Ess: vuẹiʹvven
## (7) Par: vuẹiʹvved
## (8) Pl.Acc: vueiʹvid
## (9) Der/Dimin.N.Sg.Nom: vuäivaž
NumContLex="1.113"
* Yaml: **N-vueivv**
* There are several stem types
 *  E-STEM-PX-RETAIN-WITHOUT-PAL ;    (10) vuäivv-
 * :%^VOWRaise%^PALẸ%^PAL%^XYY2XY E-STEM-PX-ALLEGRO ;  (11) vuẹiʹv-
 * :%^PAL  E-STEM-PX-STRENGTHEN-WITH-PAL ;  (12) vuäiʹvv- Ess+Px..



 * LEXICON N_CHUAQRVV  čuäʹrvv:čuärvv
## 1. WORDS WITH SINGLE-SYLLABLE NOMINATIVE SINGULARS (2009: 204)
## 1.3 Sg.Loc in -est (vowel shift)
 Raised: Sg.Com, Pl.Obl
 Lowered: ELSE  ẹ, ä
 e-stems (Sg.Loc, Ess, Par).
## 1.3.2 Sg.Ill vowel -a
## 1.3.2.1 Has Palatalization
 Palatalized: ELSE
 Not Palatalized: Sg.Ill
## 1.3.2.1.1 Lacks Specifically Pedagogical Gradation
## 1.3.2.1.1.1 Has Orthographic Gradation
## 1.3.2.1.1.1[] (Monophthong + Consonant Geminate Variation)
 Strong grade: Sg.Nom, Ess, Par
 Extra strong grade: Sg.Ill
 Weak grade: Pl.Nom, Sg.Loc, Sg.Com
## FORMS
## (1) Sg.Nom: čuäʹrvv
## (2) Pl.Nom: čuẹʼrv
## (3) Sg.Ill: čuärvva
## (4) Sg.Loc: čuẹʹrvest
## (5) Sg.Com: čueʹrvin
## (6) Ess: čuäʹrvven
## (7) Par: čuäʹrvved
## (8) Pl.Acc: čueʹrvid
## (9) Der/Dimin.N.Sg.Nom: čuärvaž
NumContLex="1.113"
* Yaml: **N-chuaervv**
* There are several stem types
čuäʹrvv+N+Sg+Nom
čuäʹrvv
čuäʹrvv+N+Sg+Gen
čuẹʼrv
čuẹʼrv
čuäʹrvv+N+Sg+Ill
čuärvva
čuäʹrvv+N+Sg+Loc
čuẹʼrvest
čuäʹrvv+N+Ess
čuäʼrvven
čuäʹrvv+N+Sg+Com
čueʼrvin
čuäʹrvv+N+Der+Der/Dimin+N+Sg+Nom
čuärvaž
 *  E-STEM-PX-RETAIN-WITHOUT-PAL ;    (10) čuärvv-
 * :%^PALẸ%^PAL%^XYY2XY E-STEM-PX-ALLEGRO ;  (11) čuẹʹrv-
čuäʹrvv+N+Ess+PxSg1
(12) čuäʹrvvinan

 * LEXICON N_NEUQLL  neuʹll:ne%^1VOWull 
## 1. WORDS WITH SINGLE-SYLLABLE NOMINATIVE SINGULARS (2009: 180)
## 1.3 Sg.Loc in -est (no vowel shift, all lowered)
 e-stems (Sg.Loc, Ess, Par).
## 1.3.2 Sg.Ill vowel -a
## 1.3.2.1 Has Palatalization
 Palatalized: ELSE
 Not Palatalized: Sg.Ill
## 1.3.2.1.1 Lacks Specifically Pedagogical Gradation
## 1.3.2.1.1.1 Has Orthographic Gradation
## 1.3.2.1.1.1[] (Monophthong + Consonant Cluster variation)
 Strong grade: Sg.Nom, Ess, Par
 Strong grade: Sg.Ill
 Weak grade: Pl.Nom, Sg.Loc, Sg.Com
## FORMS
## (1) Sg.Nom: neuʹll
## (2) Pl.Nom: neeuʹl
## (3) Sg.Ill: neâulla
## (4) Sg.Loc: neeuʹlest
## (5) Sg.Com: neeuʹlin
## (6) Ess: neuʹllen
## (7) Par: neuʹlled
## (8) Pl.Acc: neeuʹlid
## (9) Der/Dimin.N.Sg.Nom: neâulaž
* Yaml: **N-neull**
* There are several stem types
* neuʹll:neâull

 * LEXICON N_JEAQNNN  jeäʹnn:jeä%{ʹØ%}nˈn, jeäʹǧǧ:jeä%{ʹØ%}gˈg, vuäʹbb:vuä%{ʹØ%}bˈb
## 1. WORDS WITH SINGLE-SYLLABLE NOMINATIVE SINGULARS (2009: 180, 197-199)
## 1.3 Sg.Loc in -est (vowel shift)
 Raised: ELSE
 Lowered: Sg.Ill
 e-stems (Sg.Loc, Ess, Par).
## 1.3.2 Sg.Ill vowel -a
## 1.3.2.1 Has Palatalization
 Palatalized: ELSE
 Not Palatalized: Sg.Ill
## 1.3.2.1.1 Lacks Specifically Pedagogical Gradation
## 1.3.2.1.1.1 Has Orthographic Gradation
## 1.3.2.1.1.1[] (Diphthong + Consonant Geminate variation)
 Strong grade: Sg.Nom, Ess, Par
 Extra strong grade: Sg.Ill
 Weak grade: Pl.Nom, Sg.Loc, Sg.Com
## FORMS
* Yaml: **N-jeaggj**
* There are several stem types 
 *  E-STEM_SG-ILL ;	      (3) jeägˈga
 * :%^PAL E-STEM_SG-NOM ;        (1) jeäʹǧˈǧ
 * :%^VOWRaise%^PALẸ%^PAL%^CCC2CC E-STEM_SG-ABE/ACC/GEN ;	  (2) jiẹʹǧǧ
 * :%^VOWRaise%^PALẸ%^PAL%^CCC2CC PL-NOM ;	  (2) jiẹʹǧǧ
 * :%^VOWRaise%^PALẸ%^PAL%^CCC2CC%>e SG-LOC ;   (4) jiẹʹǧǧest
 * :%^VOWRaise%^PALE%^PAL%^CCC2CC SG-COM_IN ;   (5) jieʹǧǧin
 * :%^VOWRaise%^PALE%^PAL%^CCC2CC E-STEM_PL-OBL ;   (5) jieʹǧǧin
 * :%^PAL%>e ESS/PAR ; 	  (6) jeäʹǧˈǧen, (7) jeäʹǧˈǧed

 * :%^CCC2CC E-STEM_N_KUYLAZH ; 	      			  (9) jeäggaž
 *  E-STEM-PX-RETAIN-WITHOUT-PAL ;				  (10) jeägˈg-
 * :%^VOWRaise%^PALẸ%^Allegro%^PAL%^CCC2CAllegro E-STEM-PX-ALLEGRO ;  (11) jiẹˈʹǧ-
 * :%^PAL E-STEM-PX-STRENGTHEN-WITH-PAL ;			    (12) jeäʹǧˈǧ
 * +Use/NGminip+Use/NG:%^VOWRaise%^PALẸ%^PAL%^CCC2CC E-STEM-PX-ALLEGRO ;   (2)


*jeäʹnn # examples:*
jeäʹnˈn: 	   jeäʹnn+N+Sg+Nom
jiẹʹnn: 	   jeäʹnn+N+Sg+Gen
jiẹʹnn: 	   jeäʹnn+N+Sg+Acc
jeänˈna: 	   jeäʹnn+N+Sg+Ill
jiẹʹnnest: 	   jeäʹnn+N+Sg+Loc
jiẹˈʹnstan: 	   jeäʹnn+N+Sg+Loc+PxSg1
jiẹʹnnstan: 	   jeäʹnn+N+Sg+Loc+PxSg1
jieʹnnin: 	   jeäʹnn+N+Sg+Com
jeäʹnˈnen: 	   jeäʹnn+N+Ess
jeäʹnˈned: 	   jeäʹnn+N+Par
jiẹʹnntaa: 	   jeäʹnn+N+Sg+Abe
jiẹʹnn: 	   jeäʹnn+N+Pl+Nom
jieʹnni: 	   jeäʹnn+N+Pl+Gen
jieʹnnid: 	   jeäʹnn+N+Pl+Acc
jieʹnnid: 	   jeäʹnn+N+Pl+Ill
jieʹnnin: 	   jeäʹnn+N+Pl+Loc
jieʹnnivuiʹm:   jeäʹnn+N+Pl+Com
jieʹnnitaa: 	   jeäʹnn+N+Pl+Abe
jeännaž: 	   jeäʹnn+N+Der+Der/Dimin+N+Sg+Nom
jeänna: 	   jeäʹnn+N+Der+Der/Dimin+N+Sg+Gen



 * LEXICON E-STEM_SG-NOM  (1)

 * LEXICON E-STEM_SG-ABE/ACC/GEN  (2)
e.g. +Sg+Acc+PxPl3
e.g. +Use/NG+Sg+Loc+PxSg1
låʹdd >> lååʹddi; it should  be lå'dd >> loo'ddi


 * LEXICON E-STEM_SG-ILL  (3)

 * LEXICON E-STEM_N_KUYLAZH  (9)

 * LEXICON N_JEAQRMM  jeäʹrǧǧ:jeärgg
## 1. WORDS WITH SINGLE-SYLLABLE NOMINATIVE SINGULARS (2009: 180, 197-199)
## 1.3 Sg.Loc in -est (no vowel shift, all lowered)
 e-stems (Sg.Loc, Ess, Par).
## 1.3.2 Sg.Ill vowel -a
## 1.3.2.1 Has Palatalization
 Palatalized: ELSE
 Not Palatalized: Sg.Ill
## 1.3.2.1.2 Has Specifically Pedagogical Gradation
## 1.3.2.1.1.1 Has Orthographic Gradation
## 1.3.2.1.1.1[] (Diphthong + Consonant and Geminate variation)
 Strong grade: Sg.Nom, Ess, Par
 Extra strong grade: Sg.Ill
 Weak grade: Pl.Nom, Sg.Loc, Sg.Com, Dim
## FORMS
* Yaml: **N-jeaerggj, N-keadgg**
* There are several stem types 
* jeäʹrǧǧ:jeäʹrǧǧ
 *  E-STEM-PX-RETAIN-WITHOUT-PAL ;    (10) jeärgg-
 * :%^PALẸ%^PAL%^XYY2XY E-STEM-PX-ALLEGRO ;  (11) jiẹʹrj-
 * :%^PAL  E-STEM-PX-STRENGTHEN-WITH-PAL ;  (12) jeäʹrmm Ess+Px..




 * LEXICON N_REAEIQGHGH  reäiʹǧǧ:reäigg
## 1. WORDS WITH SINGLE-SYLLABLE NOMINATIVE SINGULARS (2009: 180, 197-199)
## 1.3 Sg.Loc in -est (no vowel shift, all lowered)
 e-stems (Sg.Loc, Ess, Par).
## 1.3.2 Sg.Ill vowel -a
## 1.3.2.1 Has Palatalization
 Palatalized: ELSE
 Not Palatalized: Sg.Ill
## 1.3.2.1.2 Has Specifically Pedagogical Gradation
## 1.3.2.1.1.1 Has Orthographic Gradation
## 1.3.2.1.1.1[] (Diphthong + Consonant and Geminate variation)
 Strong grade: Sg.Nom, Ess, Par
 Extra strong grade: Sg.Ill
 Weak grade: Pl.Nom, Sg.Loc, Sg.Com, Dim
## FORMS
* Yaml: **N-jeaerggj, N-keadgg**
* There are several stem types 
* jeäʹrǧǧ:jeäʹrǧǧ
 *  E-STEM-PX-RETAIN-WITHOUT-PAL ;    (10) reäigg-
 * :%^PAL%^XYY2XY E-STEM-PX-ALLEGRO ;  (11) reäiʹj-
 * :%^PAL  E-STEM-PX-STRENGTHEN-WITH-PAL ;  (12) reäiʹǧǧ Ess+Px..




 *  E-STEM-PX-RETAIN-WITHOUT-PAL ;    (10) reâmjj- CHECKME 2016-08-19
 * :%^VOWRaise%^PALE%^PAL%^XYY2XY E-STEM-PX-ALLEGRO ;  (11) rieʹmj-
 * :%^VOWRaise%^PALE%^PAL  E-STEM-PX-STRENGTHEN-WITH-PAL ;  (12) rieʹmjj Ess+Px..

 * LEXICON N_CHIOQLJ  čiõʹlj:čeâ%{ʹØ%}lǥ

 *  E-STEM-PX-RETAIN-WITHOUT-PAL ;    (10) čeâlǥ- CHECKME 2016-08-19
 * :%^VOWRaise%^PAL E-STEM-PX-ALLEGRO ;  (11) čiõʹlj-
 * :%^VOWRaise%^PAL  E-STEM-PX-STRENGTHEN-WITH-PAL ;  (12) nuʹbb Ess+Px..


WHAT IS THIS CLASS


 * LEXICON N_KUQMPP  kuʹmpp:kumpp
N_E-EPal3-31
## 1. WORDS WITH SINGLE-SYLLABLE NOMINATIVE SINGULARS (2009: 180)
## 1.3 Sg.Loc in -est (no vowel shift, all raised)
 e-stems (Sg.Loc, Ess, Par).
## 1.3.2 Sg.Ill vowel -e
## 1.3.2.1 Has Palatalization (all palatalized)
## 1.3.2.1.1 Lacks Specifically Pedagogical Gradation
## 1.3.2.1.1.1 Has Orthographic Gradation
## 1.3.2.1.1.1[] (Monophthong + Consonant Cluster Variation)
 Strong grade: Sg.Nom, Ess, Par
 Strong grade: Sg.Ill
 Weak grade: Pl.Nom, Sg.Loc, Sg.Com
## FORMS
* Yaml: **N-kumpp**
???* There are several stem types
* kuʹmpp:kuʹmpp
NumContLex="1.1140000000000001"

 * LEXICON N_BAEQNDD  bäʹndd:kumpp
N_E-EPal3-31
## 1. WORDS WITH SINGLE-SYLLABLE NOMINATIVE SINGULARS (2009: 180)
## 1.3 Sg.Loc in -est (no vowel shift, all raised)
 e-stems (Sg.Loc, Ess, Par).
## 1.3.2 Sg.Ill vowel -e
## 1.3.2.1 Has Palatalization (all palatalized)
## 1.3.2.1.1 Lacks Specifically Pedagogical Gradation
## 1.3.2.1.1.1 Has Orthographic Gradation
## 1.3.2.1.1.1[] (Monophthong + Consonant Cluster Variation)
 Strong grade: Sg.Nom, Ess, Par
 Strong grade: Sg.Ill
 Weak grade: Pl.Nom, Sg.Loc, Sg.Com
## FORMS
* Yaml: **N-kumpp**
???* There are several stem types
* bäʹndd:kuʹmpp
NumContLex="1.1140000000000001"

 * LEXICON N_KRIQLCC  kriʹlcc:krilcc
## FORMS
* Yaml: **N-krilcc**
???* There are several stem types
* kriʹlcc:kriʹlcc


gradation: yes
## FORMS
* Yaml: **N-krilcc**
???* There are several stem types
* kriʹlcc:kriʹlcc


 * LEXICON N_DIQLL  diʹll:dill
## FORMS
* Yaml: **N-dill**



 * LEXICON N_KAAQFF  kaaʹff:kaaʹff

## 1. WORDS WITH SINGLE-SYLLABLE NOMINATIVE SINGULARS (2009: 180)
## 1.3 Sg.Loc in -est (no vowel shift, all raised)
 e-stems (Sg.Loc, Ess, Par).
## 1.3.2 Sg.Ill vowel -e
## 1.3.2.1 Has Palatalization (all palatalized)
## 1.3.2.1.1 Lacks Specifically Pedagogical Gradation
## 1.3.2.1.1.1 Has Orthographic Gradation
## 1.3.2.1.1.1[] (Monophthong + Consonant Cluster Variation)
 Strong grade: Sg.Nom, Ess, Par
 Strong grade: Sg.Ill
 Weak grade: Pl.Nom, Sg.Loc, Sg.Com
## FORMS
* Yaml: **N-kaaff**
???* There are several stem types
* kaaʹff:kaaʹff
NumContLex="1.1140000000000001"





 * LEXICON N_KLAAQDD  klaaʹdd:klaadd
X2 no gradation; no lowering no raising
Sg_Ill="palatalization|e-final"
cf. plaan 
* Yaml: **N-klaadd**
New


These must be checked 2017-04-03


 * LEXICON N_ZEEQTT  zeeʹtt:zẹẹtt

## FORMS
* Yaml: **N-zeett**


 * LEXICON N_POAOAQMH  pååʹmh:påå%{ʹØ%}mh

## FORMS
* Yaml: **N-zeett**




 * LEXICON N_LUUKK  
## 1. WORDS WITH SINGLE-SYLLABLE NOMINATIVE SINGULARS (2009: 167)
## 1.1 Sg.Loc in -âst. â-stems (Sg.Loc, Ess, Par).
## 1.1.3 Sg.Ill in palatalization and -e
## 1.1.3.2 LACKS Gradation
## 1.1.3.2.1 Monophthong
## 1.1.3.2.1.1 Consonant Geminate
## 1.1.3.2.1.1.2 Sg.Nom Strong Grade
## 1.1.3.2.1.1.2.2.Sg.Gen Strong Grade
## 1.1.3.2.1.1.2.2.2 Sg.Ill Strong Grade
luukk:luukk is for nouns with -âst Loc and no gradation. N_Y-EPal1-11, N_Y-EPal2-22
* Yaml: **saarf, luukk**
 * +Der+Der/Dimin+N: N_KUUZZYZH-WITHOUT-PAL ;   paar-
 * +Der+Der/Dimin+N:%^PAL N_KUUZZYZH-WITH-PAL ;   paaʹr-


 * LEXICON N_BIOLOOG  bioloog:bioloog
## 2. WORDS WITH TWO-SYLLABLE NOMINATIVE SINGULARS (2009: 288)
## 2.1 Sg.Loc in -âst. â-stems (Sg.Loc, Ess, Par).
## 2.1.3 Sg.Ill in palatalization and -e
## 2.1.3.3 Lacks Gradation (in last syllable)
## 2.1.3.3.1 Monophthong
## 2.1.3.3.1.3 Consonant always short
## 2.1.3.3.1.3.4 Sg.Nom long vowel AND Short consonant
## 2.1.3.3.1.3.4.1.Sg.Gen Weak Grade
## 2.1.3.3.1.3.4.1.3 Sg.Ill Weak Grade
bioloog:bioloog
* Yaml: **N-bioloog**
 * +Der+Der/Dimin+N: N_MUORYZH-WITHOUT-PAL ;   bioloog-
 * +Der+Der/Dimin+N:%^PAL N_MUORYZH-WITH-PAL ;   biolooʹǧ-

 * LEXICON N_JARPLAAN  
## 2. WORDS WITH TWO-SYLLABLE NOMINATIVE SINGULARS (2009: 288)
## 2.1 Sg.Loc in -âst. â-stems (Sg.Loc, Ess, Par).
## 2.1.3 Sg.Ill in palatalization and -e
## 2.1.3.3 Has Gradation in last syllable
## 2.1.3.3.1 Monophthong
## 2.1.3.3.1.3 Consonant always short
## 2.1.3.3.1.3.4 Sg.Nom Short vowel AND Short consonant
## 2.1.3.3.1.3.4.1.Sg.Gen Weak Grade
## 2.1.3.3.1.3.4.1.3 Sg.Ill Weak Grade
jarplan:jarplan
* Yaml: **N-jarplaan**
 * +Der+Der/Dimin+N: N_MUORYZH-WITHOUT-PAL ;   paar-
 * +Der+Der/Dimin+N:%^PAL N_MUORYZH-WITH-PAL ;   paaʹr-

 * LEXICON N_ATOM  atom:atom
## 2. WORDS WITH TWO-SYLLABLE NOMINATIVE SINGULARS (2009: 288)
## 2.1 Sg.Loc in -âst. â-stems (Sg.Loc, Ess, Par).
## 2.1.3 Sg.Ill in palatalization and -e
## 2.1.3.3 Has Gradation in last syllable
## 2.1.3.3.1 Monophthong
## 2.1.3.3.1.3 Consonant always short
## 2.1.3.3.1.3.4 Sg.Nom Short vowel AND Short consonant
## 2.1.3.3.1.3.4.1.Sg.Gen Weak Grade
## 2.1.3.3.1.3.4.1.3 Sg.Ill Weak Grade
atom:atom
* Yaml: **N-atom**
 * +Der+Der/Dimin+N:%^V2VV N_MUORYZH-WITHOUT-PAL ;   paar-
 * +Der+Der/Dimin+N:%^V2VV%^PAL N_MUORYZH-WITH-PAL ;   paaʹr-

e.g.
e.g. +Use/NG+Sg+Loc+PxSg3
e.g. +Sg+Loc+PxSg1

 * LEXICON N_ESAI  Esai:Esa%^1VOW%{ʹØ%}i
 * LEXICON NMN_ESAI  Esai:Esa%^1VOW%{ʹØ%}i

* Yaml: **esai**


e.g.
e.g. +Use/NG+Sg+Loc+PxSg3
e.g. +Sg+Loc+PxSg1


 * LEXICON N_BLOUSLOV  blouslõv:blouslõ%^1VOWv CHECKME
* Yaml: **N-blouslov**
 * +Der+Der/Dimin+N:%^V2VV N_MUORYZH-WITHOUT-PAL ;   paar-
 * +Der+Der/Dimin+N:%^V2VV%^PAL N_MUORYZH-WITH-PAL ;   paaʹr-

e.g.
e.g. +Use/NG+Sg+Loc+PxSg3
e.g. +Sg+Loc+PxSg1

 * LEXICON N_EVANHGHEQLIUM  evaŋǧeʹlium:evaŋǧeʹlium
evaŋǧeʹlium:evaŋǧeʹlium
* Yaml: **N-evaŋǧeʹlium**
 * +Der+Der/Dimin+N:%^V2VV N_MUORYZH-WITHOUT-PAL ;   paar-
 * +Der+Der/Dimin+N:%^V2VV%^PAL N_MUORYZH-WITH-PAL ;   paaʹr-


 * LEXICON N_AIHAM  aiham:aiham
## 2. WORDS WITH TWO-SYLLABLE NOMINATIVE SINGULARS (2009: 288)
## 2.1 Sg.Loc in -ast. a-stems (Sg.Loc, Ess, Par).
## 2.1.3 Sg.Ill in palatalization and -a
## 2.1.3.3 Has Gradation in last syllable
## 2.1.3.3.1 Monophthong
## 2.1.3.3.1.3 Consonant always short
## 2.1.3.3.1.3.4 Sg.Nom Short vowel AND Short consonant
## 2.1.3.3.1.3.4.1.Sg.Gen Weak Grade
## 2.1.3.3.1.3.4.1.3 Sg.Ill extra Strong Grade
* Yaml: **N-aiham**





## CLASS 2 NOMINALS with high stem vowel and i-stems
 * LEXICON N_JUURD  juurd:ju%^1VOWrdd
 * LEXICON NMN_JUURD  juurd:ju%^1VOWrdd
is for nouns with stem *i* + *-est* +Sg+Loc; all stem other than the +Sg+Nom are X3; the *i* does not occur in +Par 
N_GEN2I-ILLAX3-LOCEX3-NOM1X1
* Yaml: **N-juurd**
* There are several stem types 
* juurd:juurd
 * :%>ǥ VOONYS-STEM-PX ;  võnns-
 * +Err/Orth:%>%{ʼØ%}j VOONYS-STEM-PX ;  võnns-

 * LEXICON N_AAZZ  aazz:a%^1VOWss
 * LEXICON NMN_AAZZ  aazz:a%^1VOWss
* Yaml: **N-aazz**
* There are several stem types 
 * :%>ǥ VOONYS-STEM-PX ;  võnns-
 * +Err/Orth:%>%{ʼØ%}j VOONYS-STEM-PX ;  võnns-

 * LEXICON N_KOODH  koođ:ko%^1VOWđđ
 * LEXICON NMN_KOODH  koođ:ko%^1VOWđđ
is for nouns with stem *i* + *-est* +Sg+Loc; all stem other than the +Sg+Nom are X3; the *i* does not occur in +Par 
* Yaml: **N-koodh**
* There are several stem types 
 * :%>ǥ VOONYS-STEM-PX ;  võnns-
 * +Err/Orth:%>%{ʼØ%}j VOONYS-STEM-PX ;  võnns-

 * LEXICON N_KAAV  kaav:kaapp
 * LEXICON NMN_KAAV  kaav:kaapp
is for nouns with stem *i* + *-est* +Sg+Loc; all stem other than the +Sg+Nom are X3; the *i* does not occur in +Par 
* Yaml: **N-kaav**
* There are several stem types 
 * :%>%{ʼØ%}j%>e ESS/PAR ;  kaappjân 
 * +Use/NGminip+Use/NG:%>%{ʼØ%}j%>â ESS/PAR ;  kaappjân 
 * +Use/NGminip+Use/NG:%^CC2C%>â ESS/PAR ;  kaavân
 * :%>ǥ VOONYS-STEM-PX ;  võnns-
 * :%>%{ʼØ%}j VOONYS-STEM-PX ;  võnns-

 * LEXICON N_POOUS  poous:pohss
 * LEXICON NMN_POOUS  poous:pohss
is for nouns with stem *i* + *-est* +Sg+Loc; all stem other than the +Sg+Nom are X3; the *i* does not occur in +Par 
N_GEN2I-ILLAX3-LOCEX3-NOM1X1
* Yaml: **N-poous**
* There are several stem types 
* poous:poous
 * :%>ǥ VOONYS-STEM-PX ;  võnns-
 * :%>%{ʼØ%}j VOONYS-STEM-PX ;  võnns-

 * LEXICON N_MAADD  maadd:madd
 * LEXICON NMN_MAADD  maadd:madd
is for nouns with stem *i* + *-est* +Sg+Loc; all stem other than the +Sg+Nom are X3; the *i* does not occur in +Par 
* Yaml: **N-maadd**
* There are several stem types 
* maadd:maadd
strong_geminate, long_vowel, no-palatalization, high_stem_vowel
strong_geminate, short_vowel, no-palatalization, high_stem_vowel

 * :%>ǥ VOONYS-STEM-PX ;  võnns-
 * :%>%{ʼØ%}j VOONYS-STEM-PX ;  võnns-

 * LEXICON N_LIOV  liõv:liõpp
* Yaml: **N-liov**
 * :%>ǥ VOONYS-STEM-PX ;  võnns-
 * :%>%{ʼØ%}j VOONYS-STEM-PX ;  võnns-

 * LEXICON N_MUOTT  muõtt:muõtˈt
is for nouns with stem *i* + *-est* +Sg+Loc; all stem other than the +Sg+Nom are X3; the *i* does not occur in +Par 
* Yaml: **N-muott**
* There are several stem types 
* muõtt:muõtt
 * :%>ǥ VOONYS-STEM-PX ;  võnns-
 * :%>%{ʼØ%}j VOONYS-STEM-PX ;  võnns-


 * LEXICON N_SUOL  suõl:suõlˈl
is for nouns with stem *i* + *-est* +Sg+Loc; all stem other than the +Sg+Nom are X3; the *i* does not occur in +Par 
* Yaml: **N-suol**
* There are several stem types 
 * :%>ǥ VOONYS-STEM-PX ;  võnns-
 * :%>%{ʼØ%}j VOONYS-STEM-PX ;  võnns-

 * LEXICON N_PUOADH  puåđ:puått
is for nouns with stem *i* + *-est* +Sg+Loc; all stem other than the +Sg+Nom are X3; the *i* does not occur in +Par 
* Yaml: **N-puadh**
* There are several stem types 
 * :%>ǥ VOONYS-STEM-PX ;  võnns-
 * :%>%{ʼØ%}j VOONYS-STEM-PX ;  võnns-

 * LEXICON N_MUOARD  muård:muårdd
* Yaml: **N-muard**
 * :%>ǥ VOONYS-STEM-PX ;  võnns-
 * :%>%{ʼØ%}j VOONYS-STEM-PX ;  võnns-

 * LEXICON N_MUU3  muuʒ:muvʒʒ
 * LEXICON NMN_MUU3  muuʒ:muvʒʒ
## 1. WORDS WITH SINGLE-SYLLABLE NOMINATIVE SINGULARS (2009: 180)
## 1.3 Sg.Loc in -est (no vowel shift, all raised)
 e-stems (Sg.Loc, Ess, Par).
## 1.3.2 Sg.Ill vowel -a
## 1.3.2.2 Lacks Palatalization
## 1.3.2.2.1 Lacks Specifically Pedagogical Gradation
## 1.3.2.2.1.1 Has Orthographic Gradation
## 1.3.2.2.1.1[] (Monophthong + Consonant Cluster Variation)
 Weak grade: Sg.Nom
 Extra strong grade: Ess, Par
 Extra strong grade: Sg.Ill
 Extra strong grade: Pl.Nom, Sg.Loc, Sg.Com
## FORMS
## (1) Sg.Nom: muuʒ
## (2) Pl.Nom: muvʒʒi
## (3) Sg.Ill: muvʒʒǥa
## (4) Sg.Loc: muvʒʒest
## (5) Sg.Com: muvʒʒin
## (6) Ess: muvʒʒen
## (7) Par: muvʒʒed
## (8) Pl.Acc: muvʒʒjid
## (9) Der/Dimin.N.Sg.Nom:
* Yaml: **N-muuz**
* There are several stem types 
* muuʒ:muvʒʒi
 * :%>ǥ VOONYS-STEM-PX ;  võnns-


CLASS 2 NOMINALS with low stem vowel and u-stems
## u-stems
 * LEXICON N_MAEAEN  mään:mann
 * LEXICON NMN_MAEAEN  mään:mann
## 1. WORDS WITH SINGLE-SYLLABLE NOMINATIVE SINGULARS (2009: 228)
## 1.2 Sg.Loc in -ust. u-stems (Sg.Loc, Ess, Par).
## 1.2.3 Sg.Ill in raised vowel and -u
## 1.2.3.1 Has Gradation
## 1.2.3.1.1 Monophthong
## 1.2.3.1.1.1 Consonant Geminate (W2XSt)
## 1.2.3.1.1.1.1 Sg.Nom Weak Grade
## 1.2.3.1.1.1.1.3.Sg.Gen Extra Strong Grade
## 1.2.3.1.1.1.1.3.3 Sg.Ill Extra Strong Grade
## 1.2.3.1.1.1.1.3.3.Q All but Sg.Nom are raised vowels
* Yaml: **N-maan**
* There are several stem types
 * :%^V2VV%^VOWLower%^CC2C SG-NOM ;	         mään
 * :%>u SG-ABE/ACC/GEN-PL-NOM ;	 		  mannu

 * LEXICON N_PYYGG  pââgg:põgg
 * LEXICON NMN_PYYGG  pââgg:põgg
* Yaml: **N-paagg**
* There are several stem types
 * :%^V2VV%^VOWLower SG-NOM ;	         pââgg
 * :%>u SG-ABE/ACC/GEN ;	 		  põggu
 * :%>u PL-NOM ;	 		  põggu

 * LEXICON N_NJOORGX  njoorǥ:njurgg
 * LEXICON NMN_NJOORGX  njoorǥ:njurgg
* Yaml: **N-paagg**
* There are several stem types
 * :%^V2VV%^VOWLower%^XYY2XY SG-NOM ;	         njoorǥ
 * :%>u SG-ABE/ACC/GEN ;	 		  njurggu
 * :%>u PL-NOM ;	 		  njurggu


 * LEXICON N_SUYL   suâl:suõlˈl
 *   is for nouns with *-est* +Loc
* Yaml: **N-sual**
* There are several stem types

 * LEXICON N_KUYUS   kuâus:kuõhss
 *   is for nouns with *-est* +Loc
* Yaml: **N-kuyus**
* There are several stem types

 * LEXICON N_CUYBB   cuâbb:cuõbˈb
 *   is for nouns with *-est* +Loc
* Yaml: **N-sual**
* There are several stem types

 * LEXICON N_CHUYNJ   čuânj:čuõnˈnj
 *   is for nouns with *-est* +Loc
* Yaml: **N-sual**
* There are several stem types

 * LEXICON N_PUYGXGX  puâǥǥ:puõkˈk
 *   is for nouns with *-est* +Loc
* Yaml: **N-puaghgh**

 * LEXICON N_PUA33  puäʒʒ:puõcˈc
 *   is for nouns with *-est* +Loc
* Yaml: **N-sual**
* There are several stem types
* puäʒʒ:puõcˈc

CLASS 2 NOMINALS with high stem vowel and â-stems
 * LEXICON N_PIIDH  piiđ:pitt
 *   is for nouns with *-âst* +Loc
* Yaml: **N-piidh**
* There are several stem types
* piiđ:pitt
 * :%^V2VV%^CC2C SG-NOM ;		 	 (1) piiđ
 * :%^V2VV%^CC2C SG-ABE/ACC/GEN-PL-NOM ;	 (2) piiđ
 * :%^V2VV%^PAL%^CC2C%>e SG-ILL ; 		 (3) piiʹđe
 * +Use/NGminip+Use/NG:%>u SG-ILL ; 			 (3) pittu
 * :%^V2VV%^CC2Câ SG-LOC ;			 (4) piiđâst
 * :%^V2VV%^CC2C SG-COM_IN/PL-OBL ;	 (5) 
 * :%^V2VV%^CC2Câ ESS/PAR ; 		 (6) 

 * LEXICON N_OODHI  oođi:oođ
 * LEXICON NMN_OODHI  oođi:oođ
* Yaml: **N-oodhi**
* There are several stem types 
 * :%>ǥ VOONYS-STEM-PX ;  võnns-



CLASS 3 HIGH VOWEL, MONOPHTHONG, NO PALATALIZATION NOMINALS
## m-stems

 * LEXICON N_LAAJJ  laajj:la%^1VOWčč
 * LEXICON NMN_LAAJJ  laajj:la%^1VOWčč
* Yaml: **N-laajj**


 * LEXICON N_OODH  õõđ:õ%^1VOWđđ
 * LEXICON NMN_OODH  õõđ:õ%^1VOWđđ
* Yaml: **N-oodhdh**


 * LEXICON N_SOOUS  sõõus:sõhss
* Yaml:
 * LEXICON NMN_SOOUS  sõõus:sõ%^1VOWhss



 * LEXICON N_LAAUR  laaur:laurr
 * LEXICON NMN_LAAUR  laaur:laurr
* Yaml:


 * LEXICON N_VYYID  vââid:võ%^1VOWidd
 * LEXICON NMN_VYYID  vââid:võ%^1VOWidd
* Yaml: **N-vyyid**
similar_to:





CLASS 3

## n-stems

 * LEXICON N_SIOM   = siõm:siõmˈm
 * LEXICON NMN_SIOM   = siõm:siõmˈm
* Yaml: **N-siom**


 * LEXICON N_SEAEM   = seäm:seämˈm
 * LEXICON NMN_SEAEM   = seäm:seämˈm
* Yaml: **N-siom**


 * LEXICON N_VUYSK  vuâsk:vuâskk
 * LEXICON NMN_VUYSK  vuâsk:vuâskk
* Yaml: **N-kuolban**
similar_to:N_KUOLBYN


 * LEXICON N_KHIYLGX  ǩiâlǥ:ǩiâlgg
 * LEXICON NMN_KHIYLGX  ǩiâlǥ:ǩiâlgg
* Yaml: **N-kuolban**
similar_to:N_KUOLBYN


 * LEXICON N_KUOLBYN  kuõlbân:kuõlbb
 * LEXICON NMN_KUOLBYN  kuõlbân:kuõlbb
* Yaml: **N-kuolban**


 * LEXICON N_SIEQM  sieʹm:siâmˈm
stemtype Am-stem
* Yaml: **N-siem**

 * LEXICON N_LUEQM  lueʹm:luâmˈm
stemtype Am-stem
* Yaml: **N-luem**


CLASS 3
 * LEXICON N_VUEQN  vueʹn:vuânˈn
stemtype Am-stem
* Yaml: **vuen**


Are these actually necessary 2015-05-30 


 * LEXICON N_CHYYQDH  čââʹđ:čâđđ
* Yaml: **N-caad**
    - čââʹđ:čââʹđ

 * LEXICON N_CHUEQNJ  čueʹnj:čuânˈnj
stemtype Aǥ-stem
* Yaml: **N-chuenj**


CLASS 4 BISYLLABIC, HIGH VOWEL, MONOPHTHONG, NO PALATALIZATION
IN PENULTIMATE Â:0

 * LEXICON N_KOONJYL  kõõnjâl:k%^1VOWõnnjâl
 * LEXICON NMN_KOONJYL  kõõnjâl:k%^1VOWõnnjâl
similar to TOLL
* Yaml: **koonjal**
 * :%^RmVow VOONYS-STEM-PX ;  võnns-

 * LEXICON N_VOONYS   võõnâs:võ%^1VOWnnâs
 * LEXICON NMN_VOONYS   võõnâs:võnnâs
like TOLL

N_GEN2X3-NOM2X1
* Yaml: **N-voonas**
 * :%^RmVow VOONYS-STEM-PX ;  võnns-

 * LEXICON N_CHOOGXGXYS   čõõǥǥâs:čõ%^1VOWkkâs
 * LEXICON NMN_CHOOGXGXYS   čõõǥǥâs:čõkkâs
like KUSS

N_GEN2X3-NOM2X1
* Yaml: **N-chooghghas**
 * :%^RmVow VOONYS-STEM-PX ;  võnns-

 * LEXICON N_KOODDYS  kõõddâs:kõddâs
 * LEXICON NMN_KOODDYS  kõõddâs:kõddâs
like N_PODD, N_PAPP, N_LUUBBYL
* Yaml: **N-kooddas**
 * :%^RmVow VOONYS-STEM-PX ;  võnns-

 * LEXICON N_LUUBBYL  luubbâl:lubbâl
 * LEXICON NMN_LUUBBYL  luubbâl:lubbâl
like PODD but also PAPP, N_KOODDYS
* Yaml: **N-luubbal**
 * :%^RmVow VOONYS-STEM-PX ;  võnns-

 * LEXICON N_TAALKYS  taalkâs:ta%^1VOWlkkâs
 * LEXICON NMN_TAALKYS  taalkâs:talkkâs
like PÕRTT
* Yaml: **N-taalkas**
 * :%^RmVow VOONYS-STEM-PX ;  võnns-

 * LEXICON N_PIIUTYS  piiutâs:pihttâs
 * LEXICON NMN_PIIUTYS  piiutâs:pihttâs
like N_VAHTT
stemtype n-stem piiutâs:piiutâs
* Yaml: **N-piiutas**
 * :%^Pen%^V2VV%^Pen%^XYY2VY SG-NOM ;  piiutâs
 * :%^RmVow VOONYS-STEM-PX ;  võnns-

 * LEXICON N_KOONTYR  koontâr:konttâr
like N_ALGG, N_TAALKYS, N_AAUTYR
stemtype n-stem koontâr:koontâr
* Yaml: **N-koontar**
 * :%^RmVow VOONYS-STEM-PX ;  võnns-

 * LEXICON N_AAUTYR  aautâr:ahttâr
like N_ALGG, N_TAALKYS, N_AAUTYR
stemtype n-stem aautâr:aautâr
* Yaml: **N-aautar**
 * :%^RmVow VOONYS-STEM-PX ;  võnns-

 *  LEXICON N_KHIIUGXYN  ǩiiuǥân:ǩiuggân
 *  LEXICON NMN_KHIIUGXYN  ǩiiuǥân:ǩiuggân
stemtype n-stem ǩiiuǥân:ǩiiuǥân

* Yaml: **N-kiiughan**
 * :%^RmVow VOONYS-STEM-PX ;  võnns-

 *  LEXICON N_KHIOTKYM  ǩiõtkâm:ǩiõtkkâm
 *  LEXICON NMN_KHIOTKYM  ǩiõtkâm:ǩiõtkkâm

* Yaml: **N-kiotkam**
 * :%^RmVow VOONYS-STEM-PX ;  võnns-

 *  LEXICON N_FIINYS  fiinâs:fijnnâs
 *  LEXICON NMN_FIINYS  fiinâs:fijnnâs
stemtype n-stem fiinâs:fiinâs

* Yaml: **A-fiinas**
 * :%^RmVow VOONYS-STEM-PX ;  võnns-

CLASS 4 BISYLLABIC, HIGH VOWEL, DIPHTHONG, NO PALATALIZATION
 *  LEXICON N_TUOVYS  tuõvâs:tuõvˈvâs
 *  LEXICON NMN_TUOVYS  tuõvâs:tuõvˈvâs
* Yaml: **N-tuovas**
 * :%^RmVow VOONYS-STEM-PX ;  võnns-

* Yaml: **N-kuadhdhas**

 *  LEXICON N_VUONJYL  vuõnjâl:vuõnnjâl
 *  LEXICON NMN_VUONJYL  vuõnjâl:vuõnnjâl
* Yaml: **N-tuovas**
 * :%^RmVow VOONYS-STEM-PX ;  võnns-

 *  LEXICON N_VUOIVYS  vuõivâs:vuõivvâs
 *  LEXICON NMN_VUOIVYS  vuõivâs:vuõivvâs

* Yaml: **N-vuoivas**
 *  :%^Pen%^XYY2XY SG-NOM ;	        (1) Sg_Nom: vuõivâs
 *  :%^VC SG-ABE/ACC/GEN-PL-NOM ;   (2) Pl_Nom: vuõivvâz
 *  :%^RmVow%>a SG-ILL ;   (3) Sg_Ill: vuõivvsa
 *  :%^RmVow%>e SG-LOC ;    (4) Sg_Loc: vuõivvsest
 *  :%^RmVow SG-COM_IN/PL-OBL ;     (5) Sg_Com: vuõivvsin
 *  :%^RmVow%>e ESS/PAR ; 	  (6) Ess: vuõivvsen
 * :%^RmVow VOONYS-STEM-PX ;  võnns-

 *  LEXICON N_TUODDYR  tuõddâr:tuõdˈdâr
 *  LEXICON NMN_TUODDYR  tuõddâr:tuõdˈdâr
N_GEN2X3-NOM2X1
* Yaml: **N-tuoddar**
 * :%^RmVow VOONYS-STEM-PX ;  võnns-

 *  LEXICON N_CHIOGXGXYR  čiõǥǥâr:čiõkˈkâr
 *  LEXICON NMN_CHIOGXGXYR  čiõǥǥâr:čiõkˈkâr
N_GEN2X3-NOM2X1
* Yaml: **N-tuoddar**
 * :%^RmVow VOONYS-STEM-PX ;  võnns-


 *  LEXICON N_PUAEGXGXANJ  tuõddâr:tuõdˈdâr
 *  LEXICON NMN_PUAEGXGXANJ  puäǥǥanj:puäkˈkanj
N_GEN2X3-NOM2X1
* Yaml: **N-tuoddar**
 * :%^RmVow VOONYS-STEM-PX ;  puäkˈknj-

 *  LEXICON N_CHOAOAGXGXAM  čååǥǥam:čååkkam
 *  LEXICON NMN_CHOAOAGXGXAM  čååǥǥam:čååkkam
N_GEN2X3-NOM2X1
* Yaml: **N-tuoddar**
 * :%^RmVow VOONYS-STEM-PX ;  čååkkm-


 *  LEXICON N_RUODDYS  ruõddâs:ruõdˈdâs
 *  LEXICON NMN_RUODDYS  ruõddâs:ruõdˈdâs
N_GEN2X3-NOM2X1
* Yaml: **N-tuoddar**
 * :%^RmVow VOONYS-STEM-PX ;  võnns-


 *  LEXICON N_NAQZVAANASH-PL  naʹzvaanâš:naʹzvaanâš


 * LEXICON N_COOGGYLM  cõõggâlm:cõõggâlm
stemtype l-stem cõõggâlm:cõõggâlm
* __NMN_COOGGYLM__ = Koulukielioppi stemtype II 9 (29)
* Yaml: **cooggalm, aaresm, kaaddask** 
 * :%^Pen%^VV2V%^Pen%^CC2CAllegro%^RmVow VOONYS-STEM-PX ;  võnns-

 * LEXICON N_SIIVALM  siivâlm:siivâlm
stemtype l-stem siivâlm:siivâlm
* __NMN_SIIVALM__ = Koulukielioppi stemtype II 9 (29)
* Yaml: **N-siivalm** 
 * :%^Pen%^VV2V%^RmVow VOONYS-STEM-PX ;  võnns-

 * LEXICON N_KAADDYSHKH  kaaddâšǩ:kaaddâšǩ
* __NMN_KAADDYSHKH__ = Koulukielioppi stemtype II 9 (29)
* Yaml: **cooggalm, aaresm, kaaddask** 
 * :%^Pen%^VV2V%^Pen%^CC2CAllegro%^RmVow%^PALNo VOONYS-STEM-PX ;  võnns- CHECKME

* __NMN_KAADDYSHKH__ = Koulukielioppi stemtype II 9 (29)
* Yaml: **cooggalm, aaresm, kaaddask** 

 * LEXICON N_TOOBDYLM  toobdâlm:toobdâlm
* Yaml: **cooggalm, aaresm, kaaddask** 
 * :%^Pen%^VV2V%^RmVow VOONYS-STEM-PX ;  tobdlm- CHECKME


 * LEXICON N_IILYSKH  iilâsǩ:iilâsǩ
* Yaml: **N-iilask** 
 * :%^Pen%^VV2V%^RmVow%^PALNo VOONYS-STEM-PX ;  võnns- CHECKME


CLASS 4 BISYLLABIC, LOW VOWEL, MONOPHTHONG, NO PALATALIZATION
 * LEXICON N_CEERKAV  ceerkav:cẹẹrkav
 * LEXICON NMN_CEERKAV  ceerkav:cẹẹrkav
= stemtype n-stem ceerkav:ceerkav
* Yaml: **ceerkav**
 * : SG-NOM ;	       			 (1) ceerkav
 * : SG-ABE/ACC/GEN-PL-NOM ;				 (2) ceerkav
 * :%^RmVow%>a SG-ILL ;  (3) ceerkva
 * :%^RmVow%>e SG-LOC ;		  	    (4) ceerkvest
 * :%^RmVow SG-COM_IN/PL-OBL ;			    (5) ceerkvin
 * :%^RmVow%>e ESS/PAR ;  			    (6) ceerkven
 * :%^RmVow VOONYS-STEM-PX ;  såbbr-

 * LEXICON N_SOAOABBAR  sååbbar:s%^1VOWåbbar
 * LEXICON NMN_SOAOABBAR  sååbbar:s%^1VOWåbbar
N_GEN2X3-NOM2X1
* Yaml: **N-sååbbar**
 * :%^RmVow VOONYS-STEM-PX ;  såbbr-

 * LEXICON N_KOAOADDAS  kååddas:kå%^1VOWddas
N_LBVVCC_as
 * LEXICON NMN_KOAOADDAS  kååddas:kåddas
N_GEN2X3-NOM2X1
* Yaml: **N-kååddas**
 * :%^RmVow VOONYS-STEM-PX ;  kådds-

 * LEXICON N_KOALVAK  kåålvak:kåålvak
 * LEXICON NMN_KOALVAK  kåålvak:kåålvak
stemtype n-stem kåålvak:kåålvak
Palatalization loss in Sg.Ill
* Yaml: **N-paattakj**
 * :%^RmVow%>a SG-ILL ;  +Sg+Ill: kåålvka
 * :%^RmVow%^PALK%>e SG-LOC ;  +Sg+Loc: kåålvǩest
 * :%^RmVow%^PALK VOONYS-STEM-PX ;  såbbr-

 * LEXICON N_AACCIKH  pååttaǩ:pååttak
 * LEXICON NMN_AACCIKH  pååttaǩ:pååttak
stemtype n-stem pååttaǩ:pååttaǩ
Palatalization loss in Sg.Ill
* Yaml: **N-paattakj**
 * :%^RmVow%^PALK VOONYS-STEM-PX ;  såbbr-

stemtype n-stem jânnam:jânnam
N_GEN2X3-NOM2X1
* Yaml: **N-jânnam**
 * :%^RmVow VOONYS-STEM-PX ;  såbbr-


 * LEXICON N_CHIOPPYRJ  čiõppârj:čiõppâr
stemtype n-stem jânnam:jânnam
N_GEN2X3-NOM2X1
* Yaml: **N-jânnam**
 * :%^RmVow%>%{ʼØ%}j VOONYS-STEM-PX ;  såbbr-

 * LEXICON N_KOAOAVAS  kååvas:kå%^1VOWvvas
kååvas, joođâs
N_LBVVC_as
 * LEXICON NMN_KOAOAVAS  kååvas:kåvvas
* Yaml: **N-kaavas**
 * :%^VC SG-ABE/ACC/GEN-PL-NOM ;  kåvvaz
 * :%^RmVow VOONYS-STEM-PX ;  såbbr-

 * LEXICON N_PAEAELKAS  päälkas:pälkkas
 * LEXICON NMN_PAEAELKAS  päälkas:pälkkas
* Yaml: **N-paalkas**
 * :%^VC SG-ABE/ACC/GEN ;  pälkkaz
 * :%^VC PL-NOM ;  pälkkaz
 * :%^RmVow VOONYS-STEM-PX ;  såbbr-

 * LEXICON N_MUYLAS  muâlas:muâlˈlas
 * LEXICON NMN_MUYLAS  muâlas:muâlˈlas
* Yaml: **N-muylas**
 * :%^VC SG-ABE/ACC/GEN ;  muâlˈlaz
 * :%^VC PL-NOM ;  muâlˈlaz
 * :%^RmVow VOONYS-STEM-PX ;  såbbr-

 * LEXICON N_VEEVAR  veevar:vẹvvar
 * LEXICON NMN_VEEVAR  veevar:vẹvvar
* Yaml: **N-veevar**
 * :%^RmVow VOONYS-STEM-PX ;  såbbr-

 * LEXICON N_VEEIVAR  veeivar:vẹ%^1VOWivvar
 * LEXICON NMN_VEEIVAR  veeivar:vẹ%^1VOWivvar
* Yaml: **N-veeivar**
 * : SG-ABE/ACC/GEN ;  veivvar
 * : PL-NOM ;  veivvar
 * :%^RmVow VOONYS-STEM-PX ;  såbbr-

gradation: no

## 2. WORDS WITH TWO-SYLLABLE NOMINATIVE SINGULARS (2009: 252)
## 2.3 Sg.Loc in -est. e-stems (Sg.Loc, Ess, Par).
## 2.3.2 Sg.Ill in -a
## 2.3.2.2 LACKS Gradation
## 2.3.2.2.1 Penultimate stem vowel loss: (Sg.Ill, Sg.Loc, Sg.Com; Ess, Par; Pl.Gen, Pl.Acc, Pl.Ill, Pl.Loc, Pl.Com, Pl.Abe)
## 2.3.2.2.1.1 The Sg.Com vowel i appears before final n  
* Yaml: **A-sloohman**

 * LEXICON N_KOAOADDARV  kååddarv:kååddarv
stemtype l-stem kååddarv:kååddarv
* __NMN_KOAOADDARV__ = Koulukielioppi stemtype II 9 (29)
* Yaml: **N-kaaddarv** 
 * :%^Pen%^VV2V%^Pen%^CC2C%^RmVow VOONYS-STEM-PX ;  võnns-

CLASS 4 BISYLLABIC, LOW VOWEL, DIPHTHONG, NO PALATALIZATION
IN PENULTIMATE A:0

 * LEXICON N_KHEYLGXAL  ǩeâlǥal:ǩeâlggal
 * LEXICON NMN_KHEYLGXAL  ǩeâlǥal:ǩeâlggal
* Yaml: **kealgal**
 * :%^RmVow VOONYS-STEM-PX ;  såbbr-

 * LEXICON N_KUAEIVAS  kuäivas:kuäivvas
N_LBVWXY_as
 * LEXICON NMN_KUAEIVAS  kuäivas:kuäivvas
stemtype n-stem kuäivas:kuäivas
N_GEN2X3-NOM2X1
* Yaml: **N-kuaeivas**
 * :%^VC SG-ABE/ACC/GEN-PL-NOM ;  kuäivvaz
 * :%^RmVow VOONYS-STEM-PX ;  såbbr-

 * LEXICON N_JUYGXGXAS  juâǥǥas:juâkˈkas
## 2. WORDS WITH TWO-SYLLABLE NOMINATIVE SINGULARS (2009: 252)
## 2.3 Sg.Loc in -est. e-stems (Sg.Loc, Ess, Par).
## 2.3.2 Sg.Ill in -a
## 2.3.2.2 
## 2.3.2.2.1 Penultimate stem vowel loss: (Sg.Ill, Sg.Loc, Sg.Com; Ess, Par; Pl.Gen, Pl.Acc, Pl.Ill, Pl.Loc, Pl.Com, Pl.Abe)
## 2.3.2.2.1.1 The Sg.Com vowel i appears before final n  
* Yaml: **N-juaghghas**
 * :%^VC  SG-ABE/ACC/GEN-PL-NOM ;  juâkˈkaz
 * :%^RmVow VOONYS-STEM-PX ;  såbbr-

 * LEXICON N_HEAVASH  heävaš:heäpˈpaš
* Yaml: **N-heavash**
 * :%^RmVow VOONYS-STEM-PX ;  såbbr-

 * LEXICON N_KUAELLAS  kuällas:kuälˈlas
* Yaml: **N-heavash**
 * :%^RmVow VOONYS-STEM-PX ;  såbbr-

CLASS 4 BISYLLABIC, LOW VOWEL, MONOPHTHONG, PALATALIZATION
 * LEXICON N_VEEQREST  veeʹrest:veeʹrest
 * LEXICON NMN_VEEQREST  veeʹrest:veeʹrest
* __NMN_VEEQREST__ = Koulukielioppi stemtype II 9 (29)
* Yaml: **N-veerest** 
 * :%^Pen%^VV2V%^RmVow VOONYS-STEM-PX ;  võnns-


 * LEXICON N_AAQRESHM  ääʹrešm:ääʹrešm
 * LEXICON NMN_AAQRESHM  ääʹrešm:ääʹrešm
stemtype l-stem ääʹrešm:ääʹrešm
* __NMN_AAQRESHM__ = Koulukielioppi stemtype II 9 (29)
* Yaml: **N-aeaereshm** 
 * :%^Pen%^VV2V%^RmVow%>a SG-ILL ;  äʹršma
 * :%^Pen%^VV2V%^RmVow VOONYS-STEM-PX ;  võnns-

 * LEXICON N_SAAQVESKH  sääʹvesǩ:sääʹvesǩ
* Yaml: **N-saeaeveskj** 
 * : SG-ABE/ACC/GEN ;  sääʹvesǩ
 * :%^Pen%^VV2V%^RmVow%^PALNo%>a SG-ILL ;  säʹvska
 * :%^Pen%^VV2V%^RmVow SG-COM_IN ;  CHECKME
 * :%^Pen%^VV2V%^RmVow%>e ESS/PAR ;  CHECKME
 * :%^Pen%^VV2V%^RmVow VOONYS-STEM-PX ;  võnns-
 * +Use/NGminip+Use/SpellNoSugg+Use/NG:%^RmVow SG-COM_IN ;  CHECKME
 * +Use/NGminip+Use/SpellNoSugg+Use/NG:%^RmVow%>e ESS/PAR ;  CHECKME
 * +Use/NGminip+Use/SpellNoSugg+Use/NG:%^RmVow VOONYS-STEM-PX ;  võnns-


 * LEXICON N_KUEQDDELM  kueʹddelm:kueʹddelm
 * LEXICON NMN_KUEQDDELM  kueʹddelm:kueʹddelm
* Yaml: **N-kueddelm** 
 * :%^Pen%^CC2C%^RmVow%>a SG-ILL ;  äʹršma
 * :%^Pen%^CC2C%^RmVow SG-ABE ;  CHECKME
 * :%^Pen%^CC2C%^RmVow VOONYS-STEM-PX ;  võnns-


 * LEXICON N_CIYLKYLM  ciâlkâlm:ciâ%{ˈ1%}lkâlm
 * LEXICON NMN_CIYLKYLM  ciâlkâlm:ciâ%{ˈ1%}lkâlm
* Yaml: **N-ciylkylm** 
 * :%^Pen%^Allegro%^RmVow%>a SG-ILL ;  ciâˈlklma
 * :%^Pen%^Allegro%^RmVow%>e SG-LOC ;  ciâˈlklmest
 * :%^Pen%^Allegro%^RmVow SG-ABE ;  CHECKME
 * :%^Pen%^Allegro%^RmVow PL-OBL ;  ciâˈlklmi
 * :%^Pen%^Allegro%^RmVow VOONYS-STEM-PX ;  võnns-



 * LEXICON N_STROOIQTEL  strooiʹtel:stro%^1VOWiʹttel
* __NMN_STROOIQTEL__ = Koulukielioppi stemtype II 9 (29)
* Yaml: **N-strooitel** 
 * :%^RmVow VOONYS-STEM-PX ;  võnns-

 * LEXICON N_CHEEUQRES  čeeuʹres:če%^1VOWurres
 * LEXICON NMN_CHEEUQRES  čeeuʹres:če%^1VOWurres
stemtype l-stem čeeuʹres:čeeuʹres
* __NMN_CHEEUQRES__ = Koulukielioppi stemtype II 9 (29)
* Yaml: **N-ceeures** 
 * :%^RmVow VOONYS-STEM-PX ;  võnns-

 * LEXICON N_POAOAUQTES  pååuʹtes:på%^1VOWhttes
 * LEXICON NMN_POAOAUQTES  pååuʹtes:på%^1VOWhttes
* Yaml: **N-ceeures** 
 * :%^RmVow VOONYS-STEM-PX ;  võnns-

 * LEXICON N_SEEUQTER  seeuʹter:seäh%{ʹØ%}tter
 * LEXICON NMN_SEEUQTER  seeuʹter:seäh%{ʹØ%}tter
* Yaml: **N-seeuter** 
 * :%^RmVow VOONYS-STEM-PX ;  võnns-

 * LEXICON N_JEEQEL  jeeʹel:jeäkˈkel
 * LEXICON NMN_JEEQEL  jeeʹel:jeäkˈkel
* Yaml: **N-jeeel** 
 * :%^Pen%^PALE%^Pen%^PAL%^Pen%^KKK2ZERO SG-NOM ;  jeeʹel
 * :%^Pen%^PALE%^Pen%^PAL%^Pen%^KKK2GG%^RmVow VOONYS-STEM-PX ;  võnns-

 * LEXICON N_NYYQER  nââʹer:nâ%^1VOW%{ʹØ%}kker
 * LEXICON NMN_NYYQER  nââʹer:nâ%^1VOW%{ʹØ%}kker
* Yaml: **N-naaer** 
 * :%^Pen%^PAL%^Pen%^KK2GG%^RmVow VOONYS-STEM-PX ;  võnns-

## s:z-stem type


* Yaml: **kerres**
 * :%^RmVow VOONYS-STEM-PX ;  võnns-


CLASS 4 BISYLLABIC, LOW VOWEL, DIPHTHONG, PALATALIZATION
IN PENULTIMATE E:0

 * LEXICON N_CYYQ33EL  cââʹʒʒel:câ%^1VOW%{ʹØ%}ccel
 * LEXICON NMN_CYYQ33EL  cââʹʒʒel:câ%^1VOW%{ʹØ%}ccel
* Yaml: **N-cyyq33el**
 * :%^RmVow VOONYS-STEM-PX ;  câccl-

 * LEXICON N_KAAQLLES  kääʹlles:kä%^1VOW%{ʹØ%}lles
 * LEXICON NMN_KAAQLLES  kääʹlles:källes
* Yaml: **N-kaeaelles**
 * :%^RmVow VOONYS-STEM-PX ;  källs-

 * LEXICON N_OAQVES  ååʹves:å%^1VOW%{ʹØ%}vves
 * LEXICON NMN_OAQVES  ååʹves:å%^1VOWvves
* Yaml: **N-aaves**
 * :%^RmVow VOONYS-STEM-PX ;  åvvs-

 * LEXICON N_KAAQRBES  kääʹrbes:kärbbes
 * LEXICON NMN_KAAQRBES  kääʹrbes:kärbbes
* Yaml: **N-kaeaerbes**
 * :%^RmVow VOONYS-STEM-PX ;  kärbbs-

 * LEXICON N_PUAQRES  puäʹres:puärˈres
 * LEXICON NMN_PUAQRES  puäʹres:puärˈres
* Yaml: **N-puaeres**
 * :%^RmVow VOONYS-STEM-PX ;  puärˈrs-

 * LEXICON N_PUAQRES-PL  puäʹres:puärˈres
 * LEXICON NMN_PUAQRES-PL  puäʹres:puärˈres
 * :%^RmVow VOONYS-STEM-PX ;  puärˈrs-

 * LEXICON N_PEAEQLES  peäʹles:peälˈles
 * LEXICON NMN_PEAEQLES  peäʹles:peälˈles
* Yaml: **N-puaeres**
 * :%^RmVow VOONYS-STEM-PX ;  peälˈls-

 * LEXICON N_JEAEQVES  jeäʹves:jeä%{ʹØ%}v%{ˈØ%}%{vØ%}%{eØ%}%{sz%}
 * LEXICON NMN_JEAEQVES  jeäʹves:jeä%{ʹØ%}v%{ˈØ%}%{vØ%}%{eØ%}%{sz%}
* Yaml: **N-puaeres**
 * :%^Pen%^PAL%^RmVow VOONYS-STEM-PX ;  jeävˈvs-

 * LEXICON N_PUUQTTES  puuʹttes:pu%^1VOWtt
 * LEXICON NMN_PUUQTTES  puuʹttes:pu%^1VOWtt
* Yaml: __similar_to:N-kaeaelles__
 * :%^VOWLower%>s VOONYS-STEM-PX ;  potts-



## -stems
 * LEXICON N_NJUAEQMMEL  = stemtype l-stem njuäʹmmel:njuäʹmˈmel
 * LEXICON NMN_NJUAEQMMEL  = stemtype l-stem njuäʹmmel:njuäʹmˈmel
* Yaml: **njuammel, njuunnjel, aappal** 


 * LEXICON N_CIEAQKHKHES  cieʹǩǩes:ciâkˈkes
* __NMN_CIEAQKHKHES__ = Koulukielioppi stemtype II 9 (29)
* Yaml: **N-ciekkes** 
 * :%^Pen%^VOWLower%^RmVow VOONYS-STEM-PX ;  võnns-

 * LEXICON N_CHUEQDHES  čueʹđes:čuâ%{ʹØ%}ttes
 * LEXICON NMN_CHUEQDHES  čueʹđes:čuâttes
* Yaml: **N-chuedhes**
 * :%^RmVow VOONYS-STEM-PX ;  võnns-

 * LEXICON N_KHEEQLES  ǩeeʹles:ǩeâlˈles
 * LEXICON NMN_KHEEQLES  ǩeeʹles:ǩeâlˈles
* Yaml: **N-chuedhes**
 * :%^RmVow VOONYS-STEM-PX ;  võnns-

 * LEXICON N_VUAQPPPES  vueʹppes:vuäpˈpes
 * LEXICON NMN_VUAQPPPES  vueʹppes:vuäpˈpes
* Yaml: **N-vuaeppes**
 * :%^RmVow VOONYS-STEM-PX ;  võnns-

 * LEXICON N_KHEEQSTES  ǩeeʹstes:ǩeâsttes
 * LEXICON NMN_KHEEQSTES  ǩeeʹstes:ǩeâsttes
* Yaml: **N-keestes**
 * :%^RmVow VOONYS-STEM-PX ;  võnns-

 * LEXICON N_VIEQLPES  vieʹlpes:ǩeâlppes
 * LEXICON NMN_VIEQLPES  vieʹlpes:ǩeâlppes
* Yaml: **N-veelpes**
 * :%^RmVow VOONYS-STEM-PX ;  võnns-

 * LEXICON N_PUEAQRDES  čueʹcǩes:čuäckkes
 * LEXICON NMN_PUEAQRDES  čueʹcǩes:čuäckkes
* Yaml: **N-chuaeckes**
 * :%^RmVow VOONYS-STEM-PX ;  võnns-

 * LEXICON N_VUEAEQDDES  vuẹʹddes:vuädˈdes
 * LEXICON NMN_VUEAEQDDES  vuẹʹddes:vuädˈdes
* Yaml: **N-vueddes**
 * :%^RmVow VOONYS-STEM-PX ;  võnns-


 * LEXICON N_SAQPPLI  säʹppli:säʹppl
* Yaml: **A-saeppli**

 * LEXICON N_SAQPPLEEJAZH  säʹppleejaž:säʹppl
* Yaml: **A-saeppli**

 * LEXICON N_MOOGXGX  mooǥǥ:mo%^1VOWkˈk
 * :%^V2VV%^KK2GG SG-NOM ;		      mooǥǥ
 * :%>anj SG-ABE/ACC/GEN-PL-NOM ;  mokkanj
 * :nja SG-ILL ; 			      mokknja
 * :nj VOONYS-STEM-PX ; 			      mokknj



 * LEXICON N_CHUYGXGXAS  čuâǥǥas:čuâkˈk
 * :%^KKK2GG%>as SG-NOM ;		      čuâǥǥas
 * :%^VOWRaise%>u SG-ABE/ACC/GEN-PL-NOM ;  čuõkˈku
 * :sa SG-ILL ; 			      čuâkˈksa
 * :s VOONYS-STEM-PX ; 			      čuâkˈksallaš



 * LEXICON N_SEQTT  seʹtt:sett
* Yaml: **N-sett**
* There are several stem types 



 * LEXICON N_LOAQDD  låʹdd:lå%^1VOWdd
is for nouns with *-est* +Loc, 
N_E-ANoPal3-32
* Yaml: **N-ladd**


 * :%^V2VV E-STEM_N_KUYLAZH ;  (9) lååddaž
 *  E-STEM-PX-RETAIN-WITHOUT-PAL ;                           (10) lådd-
 * :%^PAL%^CC2CAllegro E-STEM-PX-ALLEGRO ;  (11) låʹd»
 * :%^PAL E-STEM-PX-STRENGTHEN-WITH-PAL ;                       (12) låʹdd
 * +Use/NGminip+Use/NG:%^PAL E-STEM-PX-ALLEGRO ;   (2) låʹdd

 * LEXICON N_LOAQDD-PL  lååʹdd:lådd






## e-a-stems


Nouns with -est Loc and -a Ill without ʹ
lemma and stem 3rd grade; vowel raising
* Yaml: **peass**



 * LEXICON N_MIEAQRR  mieʹrr:meä%{ʹØ%}rr
Nouns with -est Loc and -a Ill without ʹ
* Yaml: **mierr**

 * :%^CC2C E-STEM_N_KUYLAZH ;     (9) meäraž
 *  E-STEM-PX-RETAIN-WITHOUT-PAL ;    (10) meärr-
 * :%^PALẸ%^PAL%^CC2CAllegro E-STEM-PX-ALLEGRO ;  (11) miẹˈʹr-
 * :%^PALẸ%^PAL  E-STEM-PX-STRENGTHEN-WITH-PAL ;  (12) miẹʹrr Ess+Px..


 * LEXICON N_MIEAQRR-PL  meäʹr:meä%{ʹØ%}rr


 * LEXICON N_MIEQLKHKH  mieʹlǩǩ:meâ%{ʹØ%}lkk
 * LEXICON NMN_MIEQLKHKH  mieʹlǩǩ:meâ%{ʹØ%}lkk
__LEXICON NMN_MIEQLKHKH __ Nouns with -est Loc and -a Ill without ʹ
* Yaml: **N-mielkk**
 *  E-STEM-PX-RETAIN-WITHOUT-PAL ;    (10) meâlkk- CHECKME 2016-08-19
 * :%^PALE%^PAL%^XYY2XY E-STEM-PX-ALLEGRO ;  (11) mieʹlǩ-


 * LEXICON N_PAARHOAQD  päärhåʹd:päärhå%^1VOWd
 * LEXICON NMN_PAARHOAQD  päärhåʹd:päärhå%^1VOWd
__LEXICON NMN_PAARHOAQD __ Nouns with -est Loc and -a Ill without ʹ
* Yaml: **N-paeaehoad**

 * :%{XC%}%^C2CC E-STEM-PX-RETAIN-WITHOUT-PAL ;    (10) säimm-
 * :%^PAL%^XYY2XY E-STEM-PX-ALLEGRO ;  (11) säiʹm-


 * LEXICON N_CHIISTI  čiisti:čiistti
 * LEXICON NMN_CHIISTI  čiisti:čiistti
* Yaml: **N-chiisti**
* There are several stem types
* sirddi:sirddi
NumContLex=""
 * :%^I2J VOONYS-STEM-PX ;  võnns-





 * +Der+Der/N2A: DenominalAdjsCShort ;  2015-08-23 +Der+Der/teqm


čâustõk+N+Sg+Gen:čâustõõǥǥ
 * +Der+Der/Dimin+N:%{XC%}%^V2VV%^K2GG N_KUUZZYZH-WITHOUT-PAL ;   kuuzz-
 * +Der+Der/Dimin+N:%{XC%}%^V2VV%^PAL%^K2GG N_KUUZZYZH-WITH-PAL ;   kuuʹzz-







 * LEXICON N_MILJONAAQR  = stemtype miljonääʹr:miljonäär
 * LEXICON NMN_MILJONAAQR  = stemtype
* Yaml: **N-miljonaeaer**



stemtype n-stem reʹppiǩ:reʹppiǩ
Palatalization loss in Sg.Ill
* Yaml: **N-reppikj**


PENULTIMATE O:0
 * LEXICON N_MOOTTOR  moottor:moottor
 * LEXICON NMN_MOOTTOR  moottor:moottor
* Yaml: **N-moottor**


VOWEL-FINAL STEMS
* Yaml: **N-biologia**
 *  SG-NOM ;   +Sg+Nom
 *  SG-ABE/ACC/GEN ; 	+Sg+Gen
 * :%^1VOW%^V2VVʹje SG-ILL ; 	+Sg+Ill
 *  SG-LOC ;    	+Sg+Loc
 *  SG-COM_IN ; 	+Sg+Com
 *  ESS/PAR ;   	+Ess
 *  PL-NOM ;    	+Pl+Nom
 *  PL-OBL ;    	+Pl+Gen

* Yaml: **N-bukva**
 *  SG-NOM ;   +Sg+Nom
 *  SG-ABE/ACC/GEN ; 	+Sg+Gen
 * :%^1VOW%^V2VVʹje SG-ILL ; 	+Sg+Ill: bukvaaʹje
 * +Use/NGminip+Use/NG: SG-ILL ; 	+Sg+Ill: bukva
 *  SG-LOC ;    	+Sg+Loc
 *  SG-COM_IN ; 	+Sg+Com
 *  ESS/PAR ;   	+Ess
 *  PL-NOM ;    	+Pl+Nom
 *  PL-OBL ;    	+Pl+Gen



* Yaml: **N-merja**
 *  SG-NOM ;   +Sg+Nom
 *  SG-ABE/ACC/GEN ; 	+Sg+Gen
 * :%^1VOW%^V2VVʹje SG-ILL ; 	+Sg+Ill: merjaaʹje
 * :%^RmVow%>že SG-ILL ; 	+Sg+Ill: merjže
 * +Use/NGminip+Use/NG: SG-ILL ; 	+Sg+Ill: merja
 *  SG-LOC ;    	+Sg+Loc
 *  SG-COM_IN ; 	+Sg+Com
 *  ESS/PAR ;   	+Ess
 *  PL-NOM ;    	+Pl+Nom
 *  PL-OBL ;    	+Pl+Gen

* Yaml: **N-truuba**
 *  SG-NOM ;   +Sg+Nom
 *  SG-ABE/ACC/GEN ; 	+Sg+Gen
 * :%^1VOW%^V2VVʹje SG-ILL ; 		+Sg+Ill
 *  SG-ILL ; 		+Sg+Ill
 *  SG-LOC ;    	+Sg+Loc
 *  SG-COM_IN ; 	+Sg+Com
 *  ESS/PAR ;   	+Ess
 *  PL-NOM ;    	+Pl+Nom
 *  PL-OBL ;    	+Pl+Gen

* Yaml: **Prop-terhi**
 *  SG-NOM ;   +Sg+Nom
 *  SG-ABE/ACC/GEN ; 	+Sg+Gen
 * :%^1VOW%^V2VVʹje SG-ILL ; 	+Sg+Ill: terhiiʹje
 * :ʹžže SG-ILL ; 	+Sg+Ill: terhiʹžže
 *  SG-LOC ;    	+Sg+Loc
 *  SG-COM_IN ; 	+Sg+Com
 *  ESS/PAR ;   	+Ess
 *  PL-NOM ;    	+Pl+Nom
 *  PL-OBL ;    	+Pl+Gen

inflection_type="?"
* Yaml: **Prop-jouste**
 *  SG-NOM ;   +Sg+Nom
 *  SG-ABE/ACC/GEN ; 	+Sg+Gen
 * :%^1VOW%^V2VVʹje SG-ILL ; 	+Sg+Ill: jousteeʹje
 * :ʹžže SG-ILL ; 	+Sg+Ill: jousteʹžže
 *  SG-LOC ;    	+Sg+Loc
 *  SG-COM_IN ; 	+Sg+Com
 *  ESS/PAR ;   	+Ess
 *  PL-NOM ;    	+Pl+Nom
 *  PL-OBL ;    	+Pl+Gen

 * LEXICON N_RADIO  radio:radio
* Yaml: **N-radio**
 *  SG-NOM ;	     (TSA-1) +Sg+Nom:
 *  SG-ABE/ACC/GEN ;    (=TSA-2)
 * :%^1VOW%^V2VVʹje SG-ILL ;	     (TSA-3) +Sg+Ill:
 * +Use/NGminip+Use/NG: SG-ILL ;    (TSA-3) +Sg+Ill:
 *  SG-LOC ;	     ()
 *  SG-COM_IN ;	     (=TSA-4)
 *  ESS/PAR ; 	     ()
 *  PL-NOM ;	     (TSA-2) +Pl+Nom:
 *  PL-OBL ;	     (TSA-4) +Pl+Gen: 

* Yaml: **N-oulu**
 *  SG-NOM ;	     (TSA-1) +Sg+Nom:
 *  SG-ABE/ACC/GEN ;    (=TSA-2)
 * :%^1VOW%^V2VVʹje SG-ILL ;	     (TSA-3) +Sg+Ill:
 * +Use/NGminip+Use/NG: SG-ILL ;    (TSA-3) +Sg+Ill:
 *  SG-LOC ;	     ()
 *  SG-COM_IN ;	     (=TSA-4)
 *  ESS/PAR ; 	     ()
 *  PL-NOM ;	     (TSA-2) +Pl+Nom:
 *  PL-OBL ;	     (TSA-4) +Pl+Gen: 

 * LEXICON N_CHEE  čee:čẹẹ
* Yaml: **N-chee**
 * : SG-NOM ;	     
 * :i SG-NOM ;	     
 *  SG-ABE/ACC/GEN ;    
 * :ʹe SG-ILL ;	     
 *  SG-LOC ;	     
 *  SG-COM_IN ;	     
 *  ESS/PAR ; 	     
 *  PL-NOM ;	     (TSA-2) +Pl+Nom:
 *  PL-OBL ;	     (TSA-4) +Pl+Gen: 

* Yaml: **N-hypotees**

 * LEXICON N_ENERGII  energii:energi
* Yaml: **N-energii**
THIS NEEDS CHECKING
 * +Use/NGminip+Use/NG:i SG-NOM ;            (TSA-1) +Sg+Nom: energii
 * +Use/NGminip+Use/NG:i SG-ABE/ACC/GEN	    ;    (=TSA-2)
 * +Use/NGminip+Use/NG:ia SG-ILL ;	         (TSA-3) +Sg+Ill: energiia
 * +Use/NGminip+Use/NG:i SG-LOC ;	     ()
 * +Use/NGminip+Use/NG:i SG-COM_N ;         (=TSA-4)
 * +Use/NGminip+Use/NG:i ESS/PAR ;           ()
 * +Use/NGminip+Use/NG:i PL-NOM ;            (TSA-2) +Pl+Nom: energii
 * +Use/NGminip+Use/NG:i PL-OBL ;            (TSA-4) +Pl+Gen:





 * LEXICON N_NALLSHEM  čââʹlmteʹm:čââʹlmtẹ%^1VOWm
292-295
* Yaml: **A-chaalmtem**



 * LEXICON N_HOQZJEQN  čââʹlmteʹm:čââʹlmtẹ%^1VOWm
292-295
* Yaml: **A-chaalmtem**



## Stem types from the grammar

*These are still not fixed.*
 * LEXICON N_TUEJJEEJA  tuejjeeja:tuejjẹẹja
 * LEXICON NMN_TUEJJEEJA  tuejjeeja:tuejjẹẹja
tuejjeeja:tuejjẹẹja
* Yaml: **N-tuejjeeja**



 * LEXICON N_PRSPRC-EEI  tuõđšteei:tueʹjjee
 * LEXICON NMN_PRSPRC-EEI  tuõđšteei:tueʹjjee
tuõđšteei:tueʹjjee
* Yaml: **N-tuodhshteei**


 * LEXICON N_PRSPRC-EEQJJ  tuõđšteei:tueʹjjee
 * LEXICON NMN_PRSPRC-EEQJJ  tuõđšteei:tueʹjjee
tuõđšteeʹjj:tuõđštẹẹ
* Yaml: **N-tuodhshteeqjj**




Class 5 according to Feist 152
## k-stems

stemtype 
* Yaml: **N-chaustok**

stemtype 
* Yaml: **N-chaustok**

 * +Der+Der/Dimin+N:%{XC%}%^K2GG N_KUUZZYZH-WITHOUT-PAL ;   kuuzz-
 * +Der+Der/Dimin+N:%{XC%}%^PAL%^K2GG N_KUUZZYZH-WITH-PAL ;   kuuʹzz-







Class 6 according to Feist 153-154
PRESENT PARTICIPLES
 * LEXICON N_PRSPRC-VQCC-I  hirmstõʹtti+N:hirmstõ%^1VOWʹtti
 * LEXICON NMN_PRSPRC-VQCC-I  hirmstõʹtti+N:hirmstõ%^1VOWʹtti
* Yaml: **N-joovvi**
* There are several stem types
* cõggi:cõggi
NumContLex="1.2"
 * :%^I2J VOONYS-STEM-PX ;  võnns-

 * LEXICON N_PRSPRC-VCC-I  cõggi:cõggi
 * LEXICON NMN_PRSPRC-VCC-I  cõggi:cõggi
* Yaml: **N-joovvi**
* There are several stem types
* cõggi:cõggi
NumContLex="1.2"
 * :%^I2J VOONYS-STEM-PX ;  võnns-


participles in -I from verbs in -âd
 * :%^I2J VOONYS-STEM-PX ;  võnns-


 * LEXICON N_PRSPRC-VVQCC-I  jooʹtti+N:jooʹtti
 * LEXICON NMN_PRSPRC-VVQCC-I  jooʹtti+N:jooʹtti
* Yaml: **N-joovvi**
* There are several stem types
* jõõvvi:jõõvvi
NumContLex="1.2"
 * : SG-NOM ;	       		 (1) jooʹtti
 * : SG-ABE/ACC/GEN ;		 (2) jooʹtti
 * :%^I2J%>a SG-ILL ;		 jõõvvja
 * :%^I2J%>e SG-LOC ;		 jõõvvjest
 * :%^I2J SG-COM_IN ;		 jõõvvjin
 * :%^I2J%>e ESS/PAR ;  		 jõõvvjen
 * :%^CC2C PL-NOM ;		 jooʹđi
 * :%^CC2C%^I2J PL-OBL ;		 jõõvji
 * +Use/NGminip+Use/NG:%^I2J PL-OBL ;	 jõõvvji
 * +Use/NGminip+Use/NG: PL-NOM ;		 jõõvvi
 * :%^I2J VOONYS-STEM-PX ;  võnns-

 * LEXICON N_PRSPRC-VVCC-I  jõõvvi:jõõvvi
 * LEXICON NMN_PRSPRC-VVCC-I  jõõvvi:jõõvvi
* Yaml: **N-joovvi**
* There are several stem types
* jõõvvi:jõõvvi
NumContLex="1.2"
 * : SG-NOM ;	       		 (1) jõõvvi
 * : SG-ABE/ACC/GEN ;		 (2) jõõvvi
 * :%^I2J%>a SG-ILL ;		 jõõvvja
 * :%^I2J%>e SG-LOC ;		 jõõvvjest
 * :%^I2J SG-COM_IN ;		 jõõvvjin
 * :%^I2J%>e ESS/PAR ;  		 jõõvvjen
 * :%^CC2C PL-NOM ;		 jõõvi
 * :%^CC2C%^I2J PL-OBL ;		 jõõvji
 * +Use/NGminip+Use/NG:%^I2J PL-OBL ;	 jõõvvji
 * +Use/NGminip+Use/NG: PL-NOM ;		 jõõvvi
 * :%^I2J VOONYS-STEM-PX ;  võnns-

 * LEXICON N_PRSPRC-VVQKK-I  kooʹcci+N:kooʹcci
inflection_type="?"
 * LEXICON NMN_PRSPRC-VVQKK-I  lookki:lookki
* Yaml: **lookk**
* There are several stem types
* lookki:lookki
NumContLex="1.2"
 * :%^I2J VOONYS-STEM-PX ;  võnns-


 * LEXICON N_PRSPRC-VVKK-I  lookki:lookki
 * LEXICON NMN_PRSPRC-VVKK-I  lookki:lookki
* Yaml: **lookk**
* There are several stem types
* lookki:lookki
NumContLex="1.2"
 * :%^I2J VOONYS-STEM-PX ;  võnns-


 * LEXICON N_PRSPRC-VWQKK-I  jueʹǩǩi+N:jueʹǩǩi
inflection_type="?"
 * LEXICON NMN_PRSPRC-VWQKK-I  jueʹǩǩi+N:jueʹǩǩi
* Yaml: **N-joovvi**
* There are several stem types
* sirddi:sirddi
NumContLex="1.2"
 * :%^I2J VOONYS-STEM-PX ;  võnns-


 * LEXICON N_PRSPRC-VWKK-I  ǩiõssi:ǩiõssi
 * LEXICON NMN_PRSPRC-VWKK-I  ǩiõssi:ǩiõssi
* Yaml: **N-joovvi**
* There are several stem types
* sirddi:sirddi
NumContLex="1.2"
 * :%^I2J VOONYS-STEM-PX ;  võnns-

 * LEXICON N_PRSPRC-VWQCC-I  jiõŋŋhokkisiõʹrri+N:jiõŋŋhokkisiõʹrri
inflection_type="?"
 * LEXICON NMN_PRSPRC-VWQCC-I  vuõlli:vuõlli
* Yaml: **N-vuolli**
* There are several stem types
* vuõlli:vuõlli
NumContLex="1.2"
 * :%^I2J VOONYS-STEM-PX ;  võnns-


 * LEXICON N_PRSPRC-VWCC-I  vuõlli:vuõlli
 * LEXICON NMN_PRSPRC-VWCC-I  vuõlli:vuõlli
* Yaml: **N-vuolli**
* There are several stem types
* vuõlli:vuõlli
NumContLex="1.2"
 * :%^I2J VOONYS-STEM-PX ;  võnns-

 * LEXICON N_PRSPRC-VWQCCC-I  kuõʹddi:kuõʹdˈdi
 * LEXICON NMN_PRSPRC-VWQCCC-I  kuõʹddi:kuõʹdˈdi
* Yaml: **N-vuolli**
* There are several stem types
* vuõlli:vuõlli
NumContLex="1.2"
 * :%^I2J VOONYS-STEM-PX ;  võnns-


 * LEXICON N_PRSPRC-VWCCC-I  kuõʒʒi:kuõʒˈʒi
 * LEXICON NMN_PRSPRC-VWCCC-I  kuõʒʒi:kuõʒˈʒi
* Yaml: **N-vuolli**
* There are several stem types
* vuõlli:vuõlli
NumContLex="1.2"
 * :%^I2J VOONYS-STEM-PX ;  võnns-


 * LEXICON N_PRSPRC-VWXYY-I  suõskki:suõskki
 * LEXICON NMN_PRSPRC-VWXYY-I  suõskki:suõskki
* Yaml: **suoskki**

 * :%^I2J VOONYS-STEM-PX ;  võnns-



participles in -AI from verbs in -ad
 * : SG-NOM ; 
 * : SG-ABE/ACC/GEN ; 
 * :%^RmVow%^I2J%>a SG-ILL ; 
 * :%^RmVow%^I2J%>e SG-LOC ; 
 * :%^RmVow%^I2J SG-COM_IN ; 
 * :%^I2J%>e ESS/PAR ; 
 * :%^RmVow%^I2J PL-OBL ; 
 * +Use/NGminip+Use/NG: PL-NOM ; 
 * : PL-NOM ; 
 * +Use/NGminip+Use/NG:%^RmVow%^I2J PL-OBL ; 
 * :%^I2J VOONYS-STEM-PX ;  võnns-


 * LEXICON N_PRSPRC-VCC-AI  kåččai:kåččai
 * LEXICON NMN_PRSPRC-VCC-AI  kåččai:kåččai
* Yaml: **kachchai**
* There are several stem types
NumContLex="
 * : SG-NOM ; 
 * : SG-ABE/ACC/GEN ; 
 * :%^RmVow%^I2J%>a SG-ILL ; 
 * :%^RmVow%^I2J%>e SG-LOC ; 
 * :%^RmVow%^V2VV SG-COM_IN ; 
 * :%^I2J%>e ESS/PAR ; 
 * :%^Pen%^V2VV PL-NOM ; 
 * :%^RmVow%^I2J PL-OBL ; 
 * +Use/NGminip+Use/NG: PL-NOM ; 
 * +Use/NGminip+Use/NG:%^Pen%^V2VV%^RmVow%^I2J PL-OBL ; 
 * :%^I2J VOONYS-STEM-PX ;  võnns-

 * LEXICON N_PRSPRC-VVCC-AI  peellai:peellai
 * LEXICON NMN_PRSPRC-VVCC-AI  peellai:peellai
* Yaml: **paassai**
* There are several stem types
NumContLex="
 * : SG-NOM ;  Sg.Nom.Indef: peellai 
 * : SG-ABE/ACC/GEN ; 
 * :%^RmVow%^I2J%>a SG-ILL ;  Sg.Ill.Indef: peellja
 * :%^RmVow%^I2J%>e SG-LOC ; 
 * :%^RmVow%^V2VV SG-COM_IN ; 
 * :%^I2J%>e ESS/PAR ; 
 * :%^Pen%^CC2C PL-NOM ;  Pl.Nom.Indef: peelai
 * :%^RmVow%^I2J PL-OBL ; 
 * +Use/NGminip+Use/NG: PL-NOM ; 
 * +Use/NGminip+Use/NG:%^Pen%^CC2C%^RmVow%^I2J PL-OBL ; 
 * :%^I2J VOONYS-STEM-PX ;  võnns-

 * LEXICON N_PRSPRC-VVKK-AI  pååssai:pååssai
 * LEXICON NMN_PRSPRC-VVKK-AI  pååssai:pååssai
* Yaml: **paassai**
* There are several stem types
NumContLex="
 * : SG-NOM ;  Sg.Nom.Indef: pååssai 
 * : SG-ABE/ACC/GEN ; 
 * :%^RmVow%^I2J%>a SG-ILL ;  Sg.Ill.Indef: pååssja
 * :%^RmVow%^I2J%>e SG-LOC ; 
 * :%^RmVow%^I2J SG-COM_IN ; 
 * :%^I2J%>e ESS/PAR ; 
 * :%^Pen%^KK2GG PL-NOM ;  Pl.Nom.Indef: pååzzai
 * :%^RmVow%^I2J PL-OBL ; 
 * +Use/NGminip+Use/NG: PL-NOM ; 
 * +Use/NGminip+Use/NG:%^Pen%^KK2GG%^RmVow%^I2J PL-OBL ; 
 * :%^I2J VOONYS-STEM-PX ;  võnns-

 * LEXICON N_PRSPRC-VXYY-AI  särnnai:särnnai
 * LEXICON NMN_PRSPRC-VXYY-AI  särnnai:särnnai
* Yaml: **sarnnai**
* There are several stem types
* särnnai:särnnai
NumContLex="
 * :%^I2J VOONYS-STEM-PX ;  võnns-


 * LEXICON N_PRSPRC-VWCC-AI  vuejjai:vuejjai
 * LEXICON NMN_PRSPRC-VWCC-AI  vuejjai:vuejjai
* Yaml: **N-vuejjai**
* There are several stem types
* vuejjai:vuejjai
NumContLex="
 * :%^I2J VOONYS-STEM-PX ;  võnns-


 * LEXICON N_PRSPRC-VWKK-AI  reäkkai:reäkkai
 * LEXICON NMN_PRSPRC-VWKK-AI  reäkkai:reäkkai
* Yaml: **N-reakkai**
* There are several stem types
* reäkkai:reäkkai
NumContLex="
 * :%^I2J VOONYS-STEM-PX ;  võnns-

 * LEXICON N_PRSPRC-VWCCC-AI  vuäggai:vuägˈgai
 * LEXICON NMN_PRSPRC-VWCCC-AI  vuäggai:vuägˈgai
* Yaml: **N-reakkai**
* There are several stem types
* vuägˈgai:vuägˈgai
NumContLex="
 * :%^I2J VOONYS-STEM-PX ;  võnns-

 * LEXICON N_PRSPRC-VWXYY-AI  meälttai:meälttai
 * LEXICON NMN_PRSPRC-VWXYY-AI  meälttai:meälttai
* Yaml: **sarnnai**
* There are several stem types
* meälttai:meälttai
NumContLex="
 * :%^I2J VOONYS-STEM-PX ;  võnns-

 * LEXICON N_ZHEEVAI  žeevai:žẹẹvai
 * LEXICON NMN_ZHEEVAI  žeevai:žẹẹvai
* Yaml: **zheevai**
NumContLex="
 * :%^RmVow%^I2J VOONYS-STEM-PX ;  võnns-

participles in -I from verbs in ʹ-ed
 * : SG-NOM ; 
 * : SG-ABE/ACC/GEN ; 
 * :%^RmVow%^I2J%>a SG-ILL ; 
 * :%^RmVow%^I2J%>e SG-LOC ; 
 * :%^RmVow%^I2J SG-COM_IN ; 
 * :%^I2J%>e ESS/PAR ; 
 * :%^RmVow%^I2J PL-OBL ; 
 * +Use/NGminip+Use/NG: PL-NOM ; 
 * :%^RmVow%^I2J VOONYS-STEM-PX ;  võnns-

 * : PL-NOM ; 
 * +Use/NGminip+Use/NG:%^RmVow%^I2J PL-OBL ; 

 * LEXICON N_PRSPRC-VQXYY-I  äjjnõʹstti:äjjnõʹstti
inflection_type="?"
 * LEXICON NMN_PRSPRC-VQXYY-I  äjjnõʹstti:äjjnõʹstti
* Yaml: **lookk**
* There are several stem types
* äjjnõʹstti:äjjnõʹstti
NumContLex="1.2"
* sirddi:sirddi
NumContLex="1.2"
 * :%^I2J VOONYS-STEM-PX ;  võnns-


 * LEXICON N_PRSPRC-VXYY-I  äjjnõʹstti:äjjnõʹstti
 * LEXICON NMN_PRSPRC-VXYY-I  äjjnõʹstti:äjjnõʹstti
* Yaml: **lookk**
* There are several stem types
* äjjnõʹstti:äjjnõʹstti
NumContLex="1.2"
* sirddi:sirddi
NumContLex="1.2"
 * :%^I2J VOONYS-STEM-PX ;  võnns-

 * LEXICON N_PRSPRC-VQHYY-I  aʹhtti:a%^1VOWhtti
inflection_type="?"
 * LEXICON NMN_PRSPRC-VQHYY-I  aʹhtti:a%^1VOWhtti
* Yaml: **lookk**
* There are several stem types
* äjjnõʹstti:äjjnõʹstti
NumContLex="1.2"
* sirddi:sirddi
NumContLex="1.2"
 * :%^I2J VOONYS-STEM-PX ;  võnns-

 * LEXICON N_PRSPRC-VHYY-I  lahtti:la%^1VOWhtti
 * LEXICON NMN_PRSPRC-VHYY-I  lahtti:la%^1VOWhtti
* Yaml: **lookk**
* There are several stem types
* äjjnõʹstti:äjjnõʹstti
NumContLex="1.2"
* sirddi:sirddi
NumContLex="1.2"
 * :%^I2J VOONYS-STEM-PX ;  võnns-

 * LEXICON N_PRSPRC-VWQHYY-I  vuõʹhssi+N:vuõʹhssi
inflection_type="?"
 * LEXICON NMN_PRSPRC-VWQHYY-I  vuõʹhssi+N:vuõʹhssi
* Yaml: **lookk**
* There are several stem types
* äjjnõʹstti:äjjnõʹstti
NumContLex="1.2"
* sirddi:sirddi
NumContLex="1.2"
 * :%^I2J VOONYS-STEM-PX ;  võnns-


 * LEXICON N_PRSPRC-VWHYY-I  čiõhčči:čiõhčči
 * LEXICON NMN_PRSPRC-VWHYY-I  čiõhčči:čiõhčči
* Yaml: **lookk**
* There are several stem types
* äjjnõʹstti:äjjnõʹstti
NumContLex="1.2"
* sirddi:sirddi
NumContLex="1.2"
 * :%^I2J VOONYS-STEM-PX ;  võnns-

 * LEXICON N_SUQVDDI  suʹvddi:suʹvddi
 * LEXICON NMN_SUQVDDI  suʹvddi:suʹvddi
* Yaml: **N-suvddi**
* There are several stem types
NumContLex="1.2"
 * :%^I2J VOONYS-STEM-PX ;  võnns-

 * LEXICON N_LIEQDHDHDHI  lieʹđđi:lieʹđˈđi
 * LEXICON NMN_LIEQDHDHDHI  lieʹđđi:lieʹđˈđi
* Yaml: **N-liedhdhdhi**
NumContLex="1.2"
 * :%^I2J VOONYS-STEM-PX ;  võnns-

 * LEXICON N_PRSPRC_VWQXYY-I  vueʹstti:vueʹstti
inflection_type="?"
 * LEXICON NMN_PRSPRC_VWQXYY-I  vueʹstti:vueʹstti
* Yaml: **lookk**
* There are several stem types
* vueʹstti:vueʹstti
NumContLex="1.2"
 * :%^I2J VOONYS-STEM-PX ;  võnns-

 * LEXICON N_PRSPRC_VWXYY-I  vueʹstti:vueʹstti
 * LEXICON NMN_PRSPRC_VWXYY-I  vueʹstti:vueʹstti
* Yaml: **lookk**
* There are several stem types
* vueʹstti:vueʹstti
NumContLex="1.2"
 * :%^I2J VOONYS-STEM-PX ;  võnns-

 * LEXICON N_VUOIQNNI  vuõiʹnni:vuõiʹnni
 * LEXICON NMN_VUOIQNNI  vuõiʹnni:vuõiʹnni
* Yaml: **lookk**
* There are several stem types
* vuõiʹnni:vuõiʹnni
NumContLex="1.2"
 * :%^I2J VOONYS-STEM-PX ;  võnns-

Class 7 according to Feist 154-155
## i-stems
 * LEXICON N_HOQPPI  hõʹppi:hõʹppi
 * LEXICON NMN_HOQPPI  hõʹppi:hõʹppi
* Yaml: **hoppi**
* There are several stem types
* hõʹppi:hõʹppi

 * :%^I2J VOONYS-STEM-PX ;  võnns-

 * LEXICON N_VUYPPPAI  vuâppai:vuâpˈp
 * LEXICON NMN_VUYPPPAI  vuâppai:vuâpˈp
* Yaml: **vuappai**
* There are several stem types
 * :%>%{ʼØ%}j PL-OBL ;  vuâpˈpji 2019-09-20
 * :%>%{ʼØ%}j VOONYS-STEM-PX ;  võnns-

 * LEXICON N_SHUOABYRJ  šuåbârj:šuåbâr
 * LEXICON NMN_SHUOABYRJ  šuåbârj:šuåbâr
* Yaml: **shuabarj**

 * :%>ǥ VOONYS-STEM-PX ;  võnns-


 * LEXICON N_OAOAUM  ååum:å%^1VOWumm
 * LEXICON NMN_OAOAUM  ååum:å%^1VOWumm
* Yaml: **N-aaum**
* There are several stem types
 *     :%^V2VV%^XYY2XY SG-NOM ;  
 *	:a SG-ABE/ACC/GEN-PL-NOM ;  
 *	  :%>%{ʼØ%}j%>a SG-ILL ;  
 *  :a SG-LOC ;  
 *  :a SG-COM_IN ;  
 * :%>%{ʼØ%}je ESS/PAR ;  
 *    :a PL-OBL ;  
 * :%>%{ʼØ%}j VOONYS-STEM-PX ;  võnns-


 * LEXICON N_CHUYR  čuâr:čuõrˈr
 * LEXICON NMN_CHUYR  čuâr:čuõrˈr
* Yaml: **N-chuar**
* There are several stem types
čuâr
čuâras
čuâraš
čuõrˈru
čuâran
čuõrˈrui
 * :%^VOWLower%>s VOONYS-STEM-PX ;  võnns-
 * +Use/NGminip+Use/NG:%^VOWLower%>š VOONYS-STEM-PX ;  võnns-
 * +Use/NGminip+Use/NG:%^VOWLower%>ǥ VOONYS-STEM-PX ;  võnns-


 * LEXICON N_KAAMMI  kaammi:kaamm
 * LEXICON NMN_KAAMMI  kaammi:kaamm
* Yaml: **piannai**
* There are several stem types
kaammi
käʹmme
kaammjen
käʹmmi




 * LEXICON N_PIYNNAI  piânnai:piânˈn
 * LEXICON NMN_PIYNNAI  piânnai:piânˈn
* Yaml: **piannai**
* There are several stem types
piânnai
pieʹnˈne
piânnʼjen
pieʹnˈn-
pieʹnˈnʼji Correction by Satu 2015-08-12
piânˈnʼji

 * :ǥ VOONYS-STEM-PX ;  võnns-
 * +Use/NGminip+Use/NG:%>%{ʼØ%}j VOONYS-STEM-PX ;  võnns-


Class 8 according to Feist 155-157


Class 9 according to Feist 158
 * LEXICON N_MEERSAZH  säʹmmlaž:säʹmml
* Yaml: **A-saemmlazh**
säʹmmlaž:säʹmmlaž
 * : VOONYS-STEM-PX ;  võnns-

Diminutive derivations

 * LEXICON N_MUORYZH  muõrâž:muõr
(2009: 306)
* muõrâž:muõr
* Yaml: **N-muorazh**

 * LEXICON N_MUORYZH-WITHOUT-PAL  paapp
 * :âž SG-NOM ;		 paappâž
 * :že SG-ILL ;	 paappže
 * :že ESS/PAR ;	 	 paappžen

 * +Use/NGminip+Use/NG: SG-LOC-PX ;  muõrstes
 * +Err/Orth+Err/GenreLeudd+Sg+Nom+PxSg1:âž%>am K;   Leudd 2018-09-20
 * +Err/Orth+Err/GenreLeudd+Sg+Nom+PxSg1:%>ž%>amâ K;  Leudd 2018-09-20
 * +Err/Orth+Err/GenreLeudd+Sg+Nom+PxSg1:âž%>amâ K;  Leudd 2018-09-20

 * LEXICON N_MUORYZH-WITHOUT-PAL-PL  paapp
 * :že ESS/PAR ;	 	 paappžen


 * LEXICON N_MUORYZH-WITH-PAL    paaʹpp-
 * :%>e SG-ABE/ACC/GEN ;	 paaʹppe
 * :%>e SG-LOC ;	 paaʹppest
 * :%>e SG-COM_IN ;	     paaʹppein
 * +Use/NGminip+Use/NG: SG-COM_IN ;	     paaʹppin

 * :%>e PL-NOM ;	 paaʹppe
 * :%>e PL-OBL ;	     paaʹppei Merja differentiates from regular pl
 * +Use/NGminip+Use/NG: PL-OBL ;	     paaʹppi

 * : SG-LOC-PX ;  muõʹrstes
 * :%>e PL-NOM ;    paaʹppe
 * :%>e PL-OBL ;        paaʹppei Merja differentiates from regular pl
 * +Use/NGminip+Use/NG: PL-OBL ;        paaʹppi


 * LEXICON N_KUUZZYZH-WITHOUT-PAL  paapp-
 * :âž SG-NOM ;		 paappâž
 * :%>že SG-ILL ;	 paappže
 * :%>že ESS/PAR ;	 	 paappžen

 * +Use/NGminip+Use/NGminip+Use/NG: SG-LOC-PX ;  muõrstes

 * +Err/Orth+Err/GenreLeudd+Sg+Nom+PxSg1:âž%>am K;   Leudd 2018-09-20
 * +Err/Orth+Err/GenreLeudd+Sg+Nom+PxSg1:%>ž%>amâ K;  Leudd 2018-09-20
 * +Err/Orth+Err/GenreLeudd+Sg+Nom+PxSg1:âž%>amâ K;  Leudd 2018-09-20

 * LEXICON N_KUUZZYZH-WITH-PAL    kuuʹzz-
 * :%>e SG-ABE/ACC/GEN ;	 paaʹzze
 * :%>e SG-LOC ;	 paaʹzzest
 * :%>e SG-COM_IN ;	     paaʹzzein
 * +Use/NGminip+Use/NG: SG-COM_IN ;	     paaʹzzin
 * :%>e PL-NOM ;	 paaʹzze
 * :%>e PL-OBL ;	     paaʹzzei Merja differentiates from regular pl
 * +Use/NGminip+Use/NG: PL-OBL ;	     paaʹzzi
 * +Use/NGminip+Use/SpellNoSugg: SG-LOC-PX ;  kuuʹzzstes

 * : SG-LOC-PX_ALLEGRO ;  kuʹzstes


 * LEXICON N_SAEQMMLOOZHZHYZH  säʹmmlõõžžâž:säʹmmlõõžž
* Yaml: **N-muorazh**

 * : HatY-STEM-PX-WEAKEN_LARGO ;  säʹmmlõõžž- Sg_Loc_PxSg1
 * :%^PAL HatY-STEM-PX-WEAKEN_LARGO ;  säʹmmlõõʹžž- Sg_Loc_PxSg1
 * :%^VV2V%^PAL%^CC2CAllegro SG-LOC-PX_ALLEGRO ;  säʹmmlõʹž-
 * :%^VV2V%^CC2CAllegro SG-LOC-PX_ALLEGRO ;  säʹmmlõž-

 * LEXICON N_PRE-PEESSAZH  puälaž:puäl

 * LEXICON N_PEESSAZH  piissuž:pẹẹss
This is only a partial paradigm
 * LEXICON NMN_PEESSAZH  piissuž:pẹẹss
 * +Err/Orth+Err/GenreLeudd+Sg+Nom+PxSg1:ažam K;  Leudd 2018-09-20
 * +Err/Orth+Err/GenreLeudd+Sg+Nom+PxSg1:%>žamâ K;  Leudd 2018-09-20
 * +Err/Orth+Err/GenreLeudd+Sg+Nom+PxSg1:ažamâ K;  Leudd 2018-09-20


 * LEXICON N_PIISSUZH  piissuž:piiss
(2009: 310)
* piissuž:piiss
* Yaml: **N-piissuzh**

 * +Err/Orth+Err/GenreLeudd+Sg+Nom+PxSg1:ožam K;  Leudd 2018-09-20
 * +Err/Orth+Err/GenreLeudd+Sg+Nom+PxSg1:%>žamâ K;  Leudd 2018-09-20
 * +Err/Orth+Err/GenreLeudd+Sg+Nom+PxSg1:ožamâ K;  Leudd 2018-09-20



 * LEXICON N_KUYLAZH  kuâlaž:kuâl
* kuâlaž:kuâl
* Yaml: **N-kualazh**
kuâla, kuâlže
 * : LOAOADDAZH-STEM-PX-ALLEGRO ;  This should go to each stem type ERROR

 * +Err/Orth+Err/GenreLeudd+Sg+Nom+PxSg1:ažam K;  Leudd 2018-09-20
 * +Err/Orth+Err/GenreLeudd+Sg+Nom+PxSg1:%>žamâ K;  Leudd 2018-09-20
 * +Err/Orth+Err/GenreLeudd+Sg+Nom+PxSg1:ažamâ K;  Leudd 2018-09-20

 * LEXICON N_KUYLAZH-PL  kuâla:kuâl

 * LEXICON N_UUQREZH  uuʹrež:uuʹr
* Yaml: **N-uurezh**




 * LEXICON N_JEAQKHKHKHAAZH  jeäʹǩǩääž:jeäʹǩˈǩ
* Yaml: **N-jeakkeaeazh**



 * LEXICON N_VONNSAZH  võnnsaž:võnns
* Yaml: **N-kualazh**


 * LEXICON NMN_JIQLSSI  Jiʹlssi:Jiʹlssi
Is this correct 2015-09-11


 * LEXICON NMN_OAQLGA  Ååʹlga:Ååʹlg
Is this correct 2015-09-11

 * LEXICON NMN_SINIDA  Sinida:Sinid
Is this correct 2015-09-11
Is this correct 2015-09-11



 * LEXICON N_KUUQMPEZH  
* kuuʹmpež:kuuʹmp
* Yaml: **N-kuumpezh**


 * LEXICON N_OOUMAZH  ooumaž:o%^1VOWumm
is for nouns with *-ust* +Sg+Loc; *e* +Sg+Ill;
X2 no gradation; no lowering no raising
N_GEN1-ILLEX1-LOCE-NOM1X1
* Yaml: **N-ooumazh**
* There are several stem types 
* ooumaž:ooum






Class 10 according to Feist 160-161
## neǩ-stem
 * LEXICON N_KAADHNEKH  kaađneǩ:kaađnẹ%^1VOWǩ
 * LEXICON NMN_KAADHNEKH  kaađneǩ:kaađnẹ%^1VOWǩ
* Yaml: **N-kaadhnekj, N-chaustok**
Ǩiõllkaʹlddi. 2017-04-04-05
kaađneǩ+N+Sg+Nom **lincense vessel/suitsutusastia**
* *kaađnẹ%^1VOWǩ*
* *kaađne0ǩ*
 * :%{XC%}%^PAL%^C2CC%>e ESS/PAR ;  kaađneʹǩǩe- 
 * :%{XC%}%^V2VV%^PAL%^C2CC SG-ABE/ACC/GEN ;  kaađneeʹǩǩ
kaađneǩ+N+Sg+Gen 
* *kaađnẹ%^1VOWǩ%{XC%}%^V2VV%^PAL%^C2CC*
* *kaađneeʹǩǩ000*
 * :%{XC%}%^PALNo%^C2CC%>a SG-ILL ;  kaađnẹkka
* *kaađnẹ%^1VOW0ǩ%{XC%}%^V2VV%^VOWRaise%^PAL%^C2CC%>in*
* *kaađniiʹǩǩ0000%>in*
 * +Use/NGminip+Use/NG:%{XC%}%^V2VV%^PAL%^C2CC SG-COM_IN ;  kaađneeʹǩǩin
 * :%{XC%}%^V2VV%^PAL%^C2CC PL-NOM ;  kaađneeʹǩǩ

* Yaml: **N-kaadhnekj, N-chaustok**

 * LEXICON N_KARIES  karies:kariẹ%^1VOW%{ʹØ%}s
 * LEXICON NMN_KARIES  karies:kariẹ%^1VOW%{ʹØ%}s
* similar to **N-kaadhnekj, N-chaustok**
Ǩiõllkaʹlddi. 2017-04-04-05
karies+N+Sg+Nom **caries/hammasmätä**
* *kariẹ%^1VOW%{ʹØ%}s*
* *karie00s*
 * :%{XC%}%^PAL%^C2CC%>e ESS/PAR ;  kaađneʹǩǩe- 
 * :%{XC%}%^V2VV%^PAL%^K2GG SG-ABE/ACC/GEN ;  kaađneeʹǩǩ
 * :%{XC%}%^PALNo%^C2CC%>a SG-ILL ;  kaađnẹkka
 * :%{XC%}%^V2VV%^PAL%^K2GG PL-NOM ;  karieeʹzz


Sort of like 10
 * LEXICON NMN_VUYSPPOAQD  vuâsppåʹd:vuâsppå%^1VOWd
* Yaml: **N-kaadhnekj, N-chaustok**
Ǩiõllkaʹlddi. 2017-04-04-05
vuâsppåʹd+N+Sg+Nom **Lord/Herra**
* *vuâsppå%^1VOW0d%^PAL*
* *vuâsppå0ʹd0*
 * :%{XC%}%^PAL%^C2CC%>e ESS/PAR ;  kaađneʹǩǩe- 
 * :%{XC%}%^V2VV%^PAL%^C2CC SG-ABE/ACC/GEN ;  kaađneeʹǩǩ
vuâsppåʹd+N+Sg+Gen 
* *vuâsppå%^1VOWd%{XC%}%^V2VV%^PAL%^C2CC*
* *vuâsppååʹdd000*
 * :%{XC%}%^PALNo%^C2CC%>a SG-ILL ;  kaađnekka
* *vuâsppå%^1VOW0d%{XC%}%^V2VV%^VOWRaise%^PAL%^C2CC%>in*
* *vuâsppooʹdd0000%>in*
 * :%{XC%}%^V2VV%^PAL%^C2CC PL-NOM ;  vuâsppooʹdd



Class 11 according to Feist 162
 * LEXICON N_VISKKYD  viskkâd:viskk


 * LEXICON N_AQKHKHED  âʹǩǩed:âʹǩǩ

Class 12 Feist 163


### Noun phrase heads
### Pl










### Number and case tags

Used with words like juurd: jurddǥatta

















## POSSESSIVE DECLENSION
### HatY-STEM-PX
 * +Err/GenreLeudd:â SG-NOM ;  Leudd 2018-09-20






 * +Err/GenreLeudd:â SG-ABE/ACC/GEN-PL-NOM ;  Leudd 2018-09-20
 * +Err/GenreLeudd:â SG-COM_N ;  Leudd 2018-09-20


 * +Err/GenreLeudd:â SG-ABE/ACC/GEN-PL-NOM ;  Leudd 2018-09-20
 * +Err/GenreLeudd:â SG-COM_N ;  Leudd 2018-09-20






















### A-STEM-PX






 * +Err/GenreLeudd:a SG-NOM ;  Leudd 2018-09-20





















 * +Err/GenreLeudd:a SG-ABE/ACC/GEN-PL-NOM ;  Leudd 2018-09-20
 * +Err/GenreLeudd:a SG-COM_N ;  Leudd 2018-09-20


 * +Der+Der/N2A: N2A_REAEB3H3HAI ;      N»A



### E-STEM-PX




 * +Err/GenreLeudd:e SG-NOM ;  Leudd 2018-09-20







 * +Err/GenreLeudd:e SG-ABE/ACC/GEN-PL-NOM ;  Leudd 2018-09-20
 * +Err/GenreLeudd:e SG-COM_N ;  Leudd 2018-09-20





















### LOAOADDAZH-STEM-PX






















 * LEXICON LOAOADDAZH-STEM-PX-STRENGTHEN-WITH-PAL  needs checking


### VOONYS-STEM-PX
 * LEXICON VOONYS-STEM-PX  võnns-
 * LEXICON VOONYS-STEM-PX-NO-DER  võnns-

 * LEXICON VOONYS-STEM-PX-PL  võnns-
 * VOONYS-STEM-PX-STRENGTHEN-WITH-PAL ;  essive



























 * LEXICON VOONYS-STEM-PX-STRENGTHEN-WITH-PAL  needs checking








 * LEXICON N-ALLEGRO_ATTESTED-NOUN-STEM  This is for Allegro forms





## Adjectives -- to be moved



### Vowel-final stem for PX























